!! Verb inflection
! ---------------
!! Võro language verbs inflect for person and number.

LEXICON V_EI
+V+Neg+Prs:i # ;
+V+Neg+Prt:s # ;
+V+Neg+Prt:siq # ;
+Use/NG+Err/Orth-no-q+V+Neg+Prt:si # ;

! stem and suffix correlation for Võro verbal inflection:


LEXICON V_48KASUMA !kasuma:ka%{sØ%}s
!! There are other verbs here, cf. V_ELAEMAE
!! * Yaml: **V-kasuma48**
:%{back%} V_48KASUMA/XX ;

LEXICON V_48KASUMA/XX
! (1) I teonimi:
:%^WGStem%>%{uü%} Harm-Neutr_INF_mA ;

! (2) II tegonimi: 
:%^StrGStem%>%{uü%} Harm-Neutr_INF_ZEROq ;
:%^StrGStem%>%{uü%} Harm-Neutr_ACT_PRSPRC_v ;
:%^StrGStem%> GER-INE ;

! (3) tekev tm aktiiv: 
:%^WGStem%>%{uü%} ACT_PRFPRC_ALL_nUq ;

! (4) Tettäv tm passiiv:
:%^WGStem%>%{uü%} PSS_IND_PRS/PRT_SG1_dX/SG3_tX ;

:%^WGStem%>%{uü%} PSS_PRFPRC_tU_SG_NOM ;

! (5) Olõvao 1. k maq: (1. and Neg, ConNegs.)
! Different from 2.
:%^WGStem%>%{uü%} ACT_IND_CONNEG/PRS_SG1 ;

! 2nd person indicative present
:%^WGStem%>%{uü%} ACT_IND_PRS_SG2_t/dEq/PL2_tiq ;

! 1st person plural present
:%^WGStem%>%{uü%} ACT_IND_PRS_PL1_miq ;

! (6) Olõvao 3. k tä: 
:%^WGStem%>%{uü%} ACT_IND_PRS_3_s/sEq ;

! (7) min 1. k maq: Sg1 and Pl3
:%^WGStem%>v%>i ACT_IND_PRT_SG1_ZERO/PL3_q ;
:%^WGStem%>v%>i ACT_IND_PRT_PL3_vAq ;

! (7.2) Sg2, Pl1 and Pl2
:%^WGStem%>v%>i ACT_IND_PRT_SG2_t/dEq/PL1_miq/PL2_tiq ;

! (8) min 3. k tä:
:%^WGStem%>v ACT_IND_PRT_SG3_i ;

! (9) jus:
:%^WGStem%>%{uü%} MUTUAL_JUS_guq ;

LEXICON V_48KUIOMA
!! There are other verbs here, cf. V_ELAEMAE
!! * Yaml: **V-kuioma48**
:%{back%} V_48KUIOMA/XX ;

LEXICON V_48KUIOMA/XX
! (1) I tegonimi:
! (2) II tegonimi:
! (3) tekev tm aktiiv:
! (4) Tettäv tm passiiv:
 PSS_IND_PRS/PRT_SG1_dX/SG3_tX ;!CHECKME

:%^VowRM%>õ%^WGStem PSS_PRFPRC_t/SG-GEN_dU ;
! (5) Olõvao 1. k maq:
! 2nd person indicative present
! 1st person plural present
! (6) Olõvao 3. k tä:
! (7) min 1. k maq: Sg1 and Pl3
! (7.2) Sg2, Pl1 and Pl2
! (8) min 3. k tä:
! (9) jus:
 ACT-IND-PRS-12 ;
 ACT_IND_PRS_3_s/sEq ;

:%^StrGStem ACT-IND-PRT-12_i ;
 ACT-IND-CONNEG ;
:%^StrGStem ACT_IND_PRT_SG3_i ;

 Harm-Neutr_INF_mA ;
:%^StrGStem Harm-Neutr_INF_ZEROq ;
:%^StrGStem GER-INE ;

 Harm-Neutr_ACT_PRSPRC_v ;
 ACT_PRFPRC_ALL_nUq ;

LEXICON V_48PALAMA
!! There are other verbs here, cf. V_ELAEMAE
!! * Yaml: **V-palama48**
:%{back%} V_48PALAMA/ELAEMAE ;

LEXICON V_48ELAEMAE
!! There are other verbs here, cf. V_ELAEMAE
!! * Yaml: ____
:%{front%} V_48PALAMA/ELAEMAE ;


LEXICON V_48PALAMA/ELAEMAE
! (1) I tegonimi: elämä sõgluma+V:sõ%{kg%}lu
:%^Pen%^WGStem Harm-Neutr_INF_mA ;

! (2) II tegonimi: elläq 
:%^Pen%^StrGStem Harm-Neutr_INF_ZEROq ;
:%^Pen%^StrGStem GER-INE ;

:%^Pen%^StrGStem Harm-Neutr_ACT_PRSPRC_SG_NOM_v ;
:%^Pen%^WGStem Harm-Neutr_ACT_PRSPRC_OBL_v ;

! (3) tekev tm aktiiv: elänüq
:%^Pen%^WGStem ACT_PRFPRC_ALL_nUq ;

! (4) Tettäv tm passiiv: elet
:%^Pen%^WGStem%^VowRM%>%{eõ%} PSS_IND_PRS/PRT_SG1_dX/SG3_tX ;!CHECKME

:%^Pen%^WGStem%^VowRM%>%{eõ%} PSS_PRFPRC_tU_SG_NOM ;
! (5) Olõvao 1. k maq: elä
:%^Pen%^WGStem ACT_IND_CONNEG/PRS_SG1 ;
! 2nd person indicative present
:%^Pen%^WGStem ACT_IND_PRS_SG2_t/dEq/PL2_tiq ;

! 1st person plural present
:%^Pen%^WGStem ACT_IND_PRS_PL1_miq ;

! (6) Olõvao 3. k tä: eläs
:%^Pen%^WGStem ACT_IND_PRS_3_s/sEq ;

! (7) min 1. k maq: elli Sg1 and Pl3
:%^Pen%^StrGStem%^VowRM%>i ACT_IND_PRT_SG1_ZERO/PL3_q ;
:%^Pen%^StrGStem%^VowRM	ACT_IND_PRT_PL3_ivAq ;

! (7.2) Sg2, Pl1 and Pl2
:%^Pen%^StrGStem%^VowRM%>i ACT_IND_PRT_SG2_t/dEq/PL1_miq/PL2_tiq ;

! (8) min 3. k tä: elli
:%^Pen%^StrGStem%^VowRM ACT_IND_PRT_SG3_i ;

! (9) jus:
:%^Pen%^WGStem MUTUAL_JUS_guq ;


!LEXICON V_ELAEMAE !!≈ * __@CODE@__ elämä:elä
!!! * Yaml: __elaemae48__
!:%{front%} V_48PALAMA/ELAEMAE ;

LEXICON V_48SADAMA
!! There are other verbs here, cf. V_ELAEMAE
!! * Yaml: __V-sadama48__
:%{back%} V_48SADAMA/XX ;

LEXICON V_48SADAMA/XX
! (1) I tegonimi: sadama+V:sa%{tØ%}%{td%}a
:%^Pen%^G2 Harm-Neutr_INF_mA ;

! (2) II tegonimi:
:%^Pen%^G4 Harm-Neutr_INF_ZEROq ;
:%^Pen%^G4 GER-INE ;
 Harm-Neutr_ACT_PRSPRC_v ;
! (3) tekev tm aktiiv:
:%^Pen%^G2 ACT_PRFPRC_ALL_nUq ;
! (4) Tettäv tm passiiv:
 PSS_IND_PRS/PRT_SG1_dX/SG3_tX ;!CHECKME

:%^VowRM%>%{aä%} PSS_PRFPRC_t/SG-GEN_dU ;
!! Pss_PrfPrc: sadat
! (5) Olõvao 1. k maq:
:%^Pen%^G2 ACT_IND_CONNEG/PRS_SG1 ;
! 2nd person indicative present
! 1st person plural present
! (6) Olõvao 3. k tä:
! (7) min 1. k maq: Sg1 and Pl3
! (7.2) Sg2, Pl1 and Pl2
! (8) min 3. k tä:
:%^Pen%^G4%>%{eõ%} ACT_IND_PRT_SG3_ZERO ;
! (9) jus:

:%^StrGStem ACT-IND-PRS-12 ;
:%^Pen%^G2 ACT_IND_PRS_3_s/sEq ;

:%^G4%>%{eõ%} ACT-IND-PRT-1/2_ZERO ;

LEXICON V_49LWPMA !!≈ * **@CODE@** lõpma:lõpp
:%{back%} V_49LWPMA/XX ;
LEXICON V_49LWPMA/XX !!≈ * **@CODE@** lõpma:lõ%{pØ%}p
! (1) I tegonimi:
:%^CC2C Harm-Neutr_INF_mA ;

! (2) II tegonimi: 
:%^StrGStem%{eõ%} Harm-Neutr_INF_ZEROq ;
:%^StrGStem GER-INE ;

:%^CC2C ACT_PRSPRC_vA ;


! (3) tekev tm aktiiv:
:%^CC2C ACT_PRFPRC_ALL_nUq ;

! (4) Tettäv tm passiiv:
:%^WGStem%>%{eõ%} PSS_IND_PRS/PRT_SG1_dX/SG3_tX ;!CHECKME

:%^WGStem%>%{eõ%} PSS_PRFPRC_tU_SG_NOM ;

! (5) Olõvao 1. k maq:
:%^WGStem%>%{eõ%} ACT_IND_CONNEG/PRS_SG1 ;

! 2nd person indicative present
:%^WGStem%>%{eõ%} ACT_IND_PRS_SG2_t/dEq/PL2_tiq ;
! 1st PL person indicative present
:%^WGStem%>%{eõ%} ACT_IND_PRS_PL1_miq ;
! (6) Olõvao 3. k tä:


! (7) min 1. k maq:
:%^StrGStem%>i ACT_IND_PRT_SG1_ZERO/PL3_q ;
+Use/NG+Err/Orth:%^StrGStem%>i ACT_IND_PRT_PL3_vAq ;


! (7.2) Sg2, Pl1 and Pl2
:%^StrGStem%>i ACT_IND_PRT_SG2_t/dEq/PL1_miq/PL2_tiq ;

+Use/NG+Err/Orth:%^StrGStem ACT_IND_PRS_SG2_iq ;

! (8) min 3. k tä:
+Act+Ind+Prt+Sg3:%>i K ;


! (9) jus:
!lõp

+Act+Ind+Prs+Sg3:%^WGStem%>%{eõ%}s K ;
+Act+Ind+Prs+Pl3:%^WGStem%>v%{aä%}q K ;

! lõpp


:%^WGStem MUTUAL_JUS_kuq ;


LEXICON V_50TONISWMA !!≈ * **@CODE@** tonisõma:tonis
!! * Yaml: **toniswma50**
:%{back%} V_50TONISWMA/HELISEMAE ;
LEXICON V_50TONISWMA/HELISEMAE !!≈ * **@CODE@** tonisõma:tonis
! (1) I tegonimi:
! (2) II tegonimi:
! (3) tekev tm aktiiv:
! (4) Tettäv tm passiiv:
! (5) Olõvao 1. k maq:
! 2nd person indicative present
! 1st person plural present
! (6) Olõvao 3. k tä:
! (7) min 1. k maq: Sg1 and Pl3
! (7.2) Sg2, Pl1 and Pl2
! (8) min 3. k tä:
! (9) jus:
:%{eõ%} ACT-IND-PRS-12 ;
:%{eõ%} ACT_IND_PRS_3_s/sEq ;

 ACT-IND-PRT-12_i ;
:%{eõ%} ACT-IND-CONNEG ;
 ACT_IND_PRT_SG3_i ;
:%>i ACT_IND_PRT_PL3_q/vAq ;

:%{eõ%} PSS_IND_PRS_ALL_dA ;
:%{eõ%} PSS_IND_PRT_ALL_di ;

:%{eõ%} Harm-Neutr_INF_mA ;
 Harm-Neutr_INF_dAq ;
GER-INE_dEn ;

:%{eõ%} Harm-Neutr_ACT_PRSPRC_v ;
 ACT_PRFPRC_ALL_nUq ;
 PSS_PRSPRC_tAv ;
:%^WGStem PSS_PRFPRC_t/SG-GEN_dU ;
:%^WGStem PSS_PRFPRC_tU_SG_NOM ;
 MUTUAL_JUS_kuq ;

LEXICON V_50HELISEMAE !!≈ * **@CODE@** helisemä:helis
!! * Yaml: **helisemae50**
:%{front%} V_50TONISWMA/HELISEMAE ;


LEXICON V_51NWSWMA !!≈ * **@CODE@** nõsõma:nõs
!! * Yaml: **nwswma51**
!! cf. tulõma
:%{back%} V_51NWSWMA/PAESEMAE ;
LEXICON V_51PAESEMAE !!≈ * **@CODE@** päsemä:päs
!! * Yaml: **paesemae51**
!! cf. tulõma
:%{front%} V_51NWSWMA/PAESEMAE ;

LEXICON V_51NWSWMA/PAESEMAE !!≈ * **@CODE@** nõsõma:nõs
! (1) I tegonimi: nõsõma
:%{eõ%} Harm-Neutr_INF_mA ;
:%{eõ%} Harm-Neutr_ACT_PRSPRC_v ;
:%{eõ%} ACT-IND-CONNEG ;

! (2) II tegonimi: nõstaq
 Harm-Neutr_INF_dAq ;
 GER-INE_dEn ;
 
! (3) tekev tm aktiiv: nõsnuq
 ACT_PRFPRC_ALL_nUq ;

! (4) Tettäv tm passiiv: nõst
:%^WGStem PSS_PRFPRC_t/SG-GEN_dU ;
:%^WGStem PSS_IND_PRS/PRT_SG1_dX/SG3_tX ;!CHECKME

! (5) Olõvao 1. k maq: nõsõ
:%{eõ%} ACT-IND-PRS-12 ;

! (6) Olõvao 3. k tä: nõsõs
:%{eõ%} ACT_IND_PRS_3_s/sEq ;

! (7) min 1. k maq: nõssi
:%^StrGStem ACT-IND-PRT-12_i ;
!:%^StrGStem ACT_IND_PRT_PL3_vAq ;

! (8) min 3. k tä: nõssi
:%^StrGStem ACT_IND_PRT_SG3_i ;


LEXICON V_52ALOSTWLWMA !!≈ * **@CODE@** alostõlõma:alostõll
!! * Yaml: **alostwllwma52**
:%{back%} V_52ALOSTWLWMA/EHITELEMAE ;
LEXICON V_52EHITELEMAE !!≈ * **@CODE@** ehitelemä:ehitell
!! ehitelemä:ehitell
!! * Yaml: **ehitellemae52**
:%{front%} V_52ALOSTWLWMA/EHITELEMAE ;

LEXICON V_52ALOSTWLWMA/EHITELEMAE !!≈ * **@CODE@** alostõllõma:alostõ%{lØ%}l
! (1) I tegonimi: 
:%^Pen%^VOWRaise%^WGStem%{eõ%} Harm-Neutr_INF_mA ;
+Use/NG+Err/Orth:%^Pen%^VOWRaise%^StrGStem%{eõ%} Harm-Neutr_INF_mA ;
+Use/NG+Err/Orth:%^Pen%^VOWLower%^WGStem%{eõ%} Harm-Neutr_INF_mA ;
:%^Pen%^VOWLower%^WGStem%{eõ%} ACT-IND-CONNEG ;
:%^Pen%^VOWLower%^WGStem%>%{eõ%} Harm-Neutr_ACT_PRSPRC_v ;
:%^Pen%^VOWRaise%>%{eõ%} Harm-Neutr_ACT_PRSPRC_v ;

:%^Pen%^VOWLower%^WGStem MUTUAL_JUS_guq ;

! (2) II tegonimi: 
:%^Pen%^VOWRaise Harm-Neutr_INF_Aq ;
:%^Pen%^VOWRaise GER-INE ;

! (3) tekev tm aktiiv: 
:%^Pen%^VOWLower%^WGStem ACT_PRFPRC_ALL_nUq ;

! (4) Tettäv tm passiiv: 
:%^Pen%^VOWLower%^WGStem PSS_IND_PRS/PRT_SG1_dX/SG3_tX ;!CHECKME

:%^Pen%^VOWLower%^WGStem PSS_PRFPRC_d ;
:%^Pen%^VOWLower%^WGStem PSS_PRFPRC_dU-SG-NOM ;
:%^Pen%^VOWLower%^WGStem PSS_IND_PRS_ALL_dA ;

! (5) Olõvao 1. k maq: 
:%^Pen%^VOWRaise%{eõ%} ACT-IND-PRS-12 ;
:%^Pen%^VOWLower%^WGStem%{eõ%} ACT-IND-PRS-12 ;

! (6) Olõvao 3. k tä: 
! (7) min 1. k maq: 
:%^Pen%^VOWRaise ACT-IND-PRT-12_i ;
:%^Pen%^VOWLower%^WGStem ACT-IND-PRT-12_i ;
+Act+Ind+Prt+Pl3:%^Pen%^VOWLower%^WGStem%>iq K ;
+Act+Ind+Prt+Pl3:%^Pen%^VOWLower%^WGStem%>iv%{aä%}q K ;
:%^Pen%^VOWRaise%>i ACT_IND_PRT_PL3_q/vAq ;

! (8) min 3. k tä: 
:%^Pen%^VOWLower%^WGStem ACT_IND_PRT_SG3_i ;
:%^Pen%^VOWRaise ACT_IND_PRT_SG3_i ;


:%^Pen%^VOWRaise%{eõ%} ACT_IND_PRS_3_s/sEq ;
:%^Pen%^VOWLower%^WGStem%{eõ%} ACT_IND_PRS_3_s/sEq ;



LEXICON V_53KAEMA !!≈ * **@CODE@** kaema:ka
:%{back%} V_53KAEMA/XX ;
LEXICON V_53JAEAEMAE !!≈ * **@CODE@** 
:%{front%} V_53XX/JAEAEMAE ;
LEXICON V_53XX/JAEAEMAE !!≈ * **@CODE@** 
! (1) I tegonimi:
! (2) II tegonimi:
! (3) tekev tm aktiiv:
! (4) Tettäv tm passiiv:
! (5) Olõvao 1. k maq:
! 2nd person indicative present
! 1st person plural present
! (6) Olõvao 3. k tä:
! (7) min 1. k maq: Sg1 and Pl3
! (7.2) Sg2, Pl1 and Pl2
! (8) min 3. k tä:
! (9) jus:

:%^VOWRaise PSS_PRSPRC_dAv ;
:%^VOWRaise PSS_PRFPRC_d ;
:%^VOWRaise PSS_PRFPRC_dU-SG-NOM ;
:%^VOWRaise ACT_PRSPRC_vA ;
:%^VOWRaise Harm-Neutr_INF_mA ;
:%^VOWRaise ACT-PRFPRC-OBL_nU ;
:%^VOWRaise ACT-IND-PRS-SG1_ZERO ;
:%^VOWRaise ACT_IND_PRS_SG2_t ;
+Use/NG+Err/Orth:%^VOWRaise ACT_IND_PRS_SG2_dEq ;
!+Use/NG+Err/Orth:%^VOWRaise ACT-IND-PRS-PL2_dEq ;
:%^VOWRaise ACT-IND-PRS-PL2_tiq ;
:%^VOWRaise ACT-IND-CONNEG ;
!:%^VOWRaise ACT_IND_PRS_SG3_ZERO ;
:%^VOWRaise Harm-Neutr_77JUUMA/SUEUEMAE-PSS-IND-PRT_di ; !!= * @CODE@ only 3rd person

 ACT-PRFPRC_nUq-SG-NOM ; !!= * @CODE@ jäänüq keenüq
+Use/NG+Err/Orth: ACT_IND_PRS_SG3_sE ;
 ACT_IND_PRS_PL1_miq ;
 ACT-COND ;
 ACT-IND-PRS-PL3_vAq ;

:%^VOWRaise%^VowRM%>i V_77JUUMA/SUEUEMAE_RAISED-VOWEL-TENSE ; !!= * @CODE@ jäi kii
:%^VowRM%>i V_77JUUMA/SUEUEMAE_NON-RAISED-VOWEL-TENSE ; !!= * @CODE@ jäi kei
! CHECKME 2016-08-28
:%^VOWRaise ACT_IND_PRS_3_s/sEq ; !!= * @CODE@ (5) RAISED jääs jääseq 
! Act+Ind+Prs+Sg3

 ACT-IND-PRS-PL3_vAq ; !!= * @CODE@ (6) joovaq sööväq
: MUTUAL_JUS_guq ;

LEXICON V_53KAEMA/XX !!≈ * **@CODE@** kaema:ka
! (1) I tegonimi:
:%>e  Harm-Neutr_INF_mA ;

! (2) II tegonimi:
:%>i Harm-Neutr_INF_Aq ;
:%>i GER-INE ;

! (3) tekev tm aktiiv:
! (4) Tettäv tm passiiv:
:%>e PSS_PRSPRC_dAv ;
:%>e PSS_PRFPRC_d ;
:%>e PSS_PRFPRC_dU-SG-NOM ;
:%>e Harm-Neutr_77JUUMA/SUEUEMAE-PSS-IND-PRT_di ; !!= * @CODE@ only 3rd person

! (5) Olõvao 1. k maq:
! 2nd person indicative present
! 1st person plural present
! (6) Olõvao 3. k tä:
! (7) min 1. k maq: Sg1 and Pl3
! (7.2) Sg2, Pl1 and Pl2
! (8) min 3. k tä:
! (9) jus:


:%>e ACT_PRSPRC_vA ;
:%>e ACT-PRFPRC-OBL_nU ;
:%>e ACT-IND-PRS-SG1_ZERO ;
:%>e ACT_IND_PRS_SG2_t ;
+Use/NG+Err/Orth:%>e ACT_IND_PRS_SG2_dEq ;
!+Use/NG+Err/Orth:%>e ACT-IND-PRS-PL2_dEq ;
:%>e ACT-IND-PRS-PL2_tiq ;
:%>e ACT-IND-CONNEG ;
!:%^VOWRaise ACT_IND_PRS_SG3_ZERO ;

:%>e ACT-PRFPRC_nUq-SG-NOM ; !!= * @CODE@ jäänüq keenüq
+Use/NG+Err/Orth:%>e ACT_IND_PRS_SG3_sE ;
:%>e ACT_IND_PRS_PL1_miq ;
:%>e ACT-COND ;
:%>e ACT-IND-PRS-PL3_vAq ;

:%>i V_77JUUMA/SUEUEMAE_RAISED-VOWEL-TENSE ; !!= * @CODE@ jäi kii
:%>e V_77JUUMA/SUEUEMAE_NON-RAISED-VOWEL-TENSE ; !!= * @CODE@ jäi kei
! CHECKME 2016-08-28
:%>e ACT_IND_PRS_3_s/sEq ; !!= * @CODE@ (5) RAISED jääs jääseq 
! Act+Ind+Prs+Sg3

:%>e ACT-IND-PRS-PL3_vAq ; !!= * @CODE@ (6) joovaq sööväq
:%>e MUTUAL_JUS_guq ;

LEXICON V_54ISTMA !!≈ * __@CODE@__ 
:%{back%} V_54ISTMA/LEPMAE ;
LEXICON V_54LEPMAE !!≈ * __@CODE@__ 
:%{front%} V_54ISTMA/LEPMAE ;
LEXICON V_54ISTMA/LEPMAE !!≈ * __@CODE@__ 
!+WORK: # ;
! (1) I tegonimi:
:%^Pen%^CC2C%^VowRM Harm-Neutr_INF_mA ;

! (2) II tegonimi:
:%^Pen%^StrGStem Harm-Neutr_INF_ZEROq ;
:%^Pen%^StrGStem GER-INE ;

:%^Pen%^CC2C%^VowRM ACT_PRSPRC_vA ;

! (3) tekev tm aktiiv:
:%^Pen%^CC2C%^VowRM ACT_PRFPRC_ALL_nUq ;

! (4) Tettäv tm passiiv:
:%^Pen%^WGStem PSS_IND_PRS/PRT_SG1_dX/SG3_tX ;
:%^Pen%^WGStem  PSS_PRFPRC_tU_SG_NOM ;

! (5) Olõvao 1. k maq: (1. and Neg, ConNegs.)
:%^Pen%^WGStem ACT_IND_CONNEG/PRS_SG1 ;

! Different from 2.
!WORK
! 2nd person indicative present
:%^Pen%^WGStem ACT_IND_PRS_SG2_t/dEq/PL2_tiq ;

! 1st person plural present
:%^Pen%^WGStem ACT_IND_PRS_PL1_miq ;
! (6) Olõvao 3. k tä:
:%^Pen%^WGStem ACT_IND_PRS_3_s/sEq ;

! (7) min 1. k maq: Sg1 and Pl3
:%^Pen%^StrGStem%^VowRM%>i ACT_IND_PRT_SG1_ZERO/PL3_q ;
:%^Pen%^StrGStem%^VowRM%>i ACT_IND_PRT_PL3_vAq ;!{eõ}

! (7.2) Sg2, Pl1 and Pl2
:%^Pen%^StrGStem%^VowRM%>i ACT_IND_PRT_SG2_t/dEq/PL1_miq/PL2_tiq ;!{eõ}
! (8) min 3. k tä:
:%^Pen%^StrGStem%^VowRM ACT_IND_PRT_SG3_i ;!{eõ}
! (9)
:%^Pen%^CC2C%^VowRM  MUTUAL_JUS_kuq ;

LEXICON V_55KWNWLWMA !!≈ * **@CODE@** kõnõlõma:kõ̭nõl
!! * Yaml: **kwnwlwma55**
:%{back%} V_55KWNWLWMA/HAERELEMAE ;
LEXICON V_55HAERELEMAE !!≈ * **@CODE@** härelemä:härel
!! * Yaml: **haerelemae55**
:%{front%} V_55KWNWLWMA/HAERELEMAE ;

LEXICON V_55KWNWLWMA/HAERELEMAE
! (1) I tegonimi:
:%^NoPAL%{eõ%} Harm-Neutr_INF_mA ;

! (2) II tegonimi: 
:%^NoPAL Harm-Neutr_INF_dAq ;
:%^NoPAL GER-INE_dEn ;

:%^NoPAL%{eõ%} Harm-Neutr_ACT_PRSPRC_v ;

! (3) tekev tm aktiiv:
:%^NoPAL ACT_PRFPRC_ALL_nUq ;

! (4) Tettäv tm passiiv:
:%^NoPAL PSS_d ;

! (5) Olõvao 1. k maq: (1. and Neg, ConNegs.)
! Different from 2.
:%^NoPAL%{eõ%} ACT_IND_CONNEG/PRS_SG1 ;
+Use/NG+Err/Orth:%^NoPAL%{aä%} ACT_IND_CONNEG/PRS_SG1 ;

! 2nd person indicative present
:%^NoPAL%{eõ%} ACT_IND_PRS_SG2_t/dEq/PL2_tiq ;
+Use/NG+Err/Orth:%^NoPAL%{aä%} ACT_IND_PRS_SG2_t/dEq/PL2_tiq ;
! 1st person plural present
:%^NoPAL%{eõ%} ACT_IND_PRS_PL1_miq ;
+Use/NG+Err/Orth:%^NoPAL%{aä%} ACT_IND_PRS_PL1_miq ;
! (6) Olõvao 3. k tä:
:%^NoPAL%{eõ%} ACT_IND_PRS_3_s/sEq ;
+Use/NG+Err/Orth:%^NoPAL%{aä%} ACT_IND_PRS_3_s/sEq ;

! (7) min 1. k maq: Sg1 and Pl3
:%^NoPAL%>i ACT_IND_PRT_SG1_ZERO/PL3_q ;
+Use/NG+Err/Orth:%^NoPAL%>i ACT_IND_PRT_PL3_vAq ;
! (7.2) Sg2, Pl1 and Pl2

:%^NoPAL%>i ACT_IND_PRT_SG2_t/dEq/PL1_miq/PL2_tiq ;

! (8) min 3. k tä:
:%^PAL ACT_IND_PRT_SG3_ZERO ;
+Err/Orth-no-pal:%^NoPAL ACT_IND_PRT_SG3_ZERO ;
+Use/NG+Err/Orth:%^NoPAL ACT_IND_PRT_SG3_i ;

! (9) jus: 
:%^NoPAL MUTUAL_JUS_guq ;


LEXICON V_56HIIBWLWMA !!≈ * **@CODE@** hiibõlõma:hiibõl
!! * Yaml: **hiibwlwma56**
:%{back%} V_56HIIBWLWMA/HEIKELEMAE ;
LEXICON V_56HEIKELEMAE !!≈ * **@CODE@** heikelemä:heikel
!! * Yaml: **heikelemae56**
:%{front%} V_56HIIBWLWMA/HEIKELEMAE ;

LEXICON V_56HIIBWLWMA/HEIKELEMAE !!≈ * **@CODE@** hiibõlõma:hiibõl
! (1) I tegonimi: hirnma
:%^Pen%^VOWRaise%^Pen%^StrGStem%>%{eõ%} Harm-Neutr_INF_mA ;

! (2) II tegonimi: võrrõldaq
:%^Pen%^VOWLower%^Pen%^WGStem Harm-Neutr_INF_dAq ;
:%^Pen%^VOWLower%^Pen%^WGStem GER-INE_dEn ;

:%^Pen%^VOWLower%^Pen%^WGStem%>%{eõ%} Harm-Neutr_ACT_PRSPRC_v ;

! (3) tekev tm aktiiv: hirnnuq
:%^Pen%^VOWRaise%^Pen%^StrGStem ACT_PRFPRC_ALL_nUq ;

! (4) Tettäv tm passiiv: hirnut
:%^Pen%^VOWRaise%^Pen%^StrGStem PSS_PRSPRC_tAv ;!CHECKME
:%^Pen%^VOWLower%^Pen%^WGStem PSS_PRFPRC_d ;
:%^Pen%^VOWLower%^Pen%^WGStem PSS_PRFPRC_dU-SG-NOM ;
:%^Pen%^VOWRaise%^Pen%^StrGStem PSS_IND_PRS_ALL_dA ;
:%^Pen%^VOWRaise%^Pen%^StrGStem PSS_IND_PRT_ALL_di ;

! (5) Olõvao 1. k maq: hirnu
:%^Pen%^VOWRaise%^Pen%^StrGStem%{eõ%} ACT_IND_CONNEG/PRS_SG1 ;

! 2nd person indicative present
:%^Pen%^VOWRaise%^Pen%^StrGStem%{eõ%} ACT_IND_PRS_SG2_t/dEq/PL2_tiq ;

! 1st PL person indicative present
:%^Pen%^VOWRaise%^Pen%^StrGStem%{eõ%} ACT_IND_PRS_PL1_miq ;

! (6) Olõvao 3. k tä: hirn
:%^Pen%^VOWRaise%^Pen%^StrGStem%{eõ%} ACT_IND_PRS_3_s/sEq ;

! (7) min 1. k maq: hirnõ
:%^Pen%^VOWRaise%^Pen%^StrGStem%>i ACT_IND_PRT_SG1_ZERO/PL3_q ;
+Use/NG+Err/Orth:%^Pen%^VOWRaise%^Pen%^StrGStem%>i ACT_IND_PRT_PL3_vAq ;

! (7.2) Sg2, Pl1 and Pl2
:%^Pen%^VOWRaise%^Pen%^StrGStem%>i ACT_IND_PRT_SG2_t/dEq/PL1_miq/PL2_tiq ;

! (8) min 3. k tä:
:%^Pen%^VOWRaise%^Pen%^StrGStem ACT_IND_PRT_SG3_i ;

! (9) jus:
:%^Pen%^VOWRaise%^Pen%^StrGStem MUTUAL_JUS_guq ;

LEXICON V_56KAIBLWMA !!≈ * **@CODE@** kaiblõma+V:kai%{bv%}%{õØ%}l
!! * Yaml: **hiibwlwma56**
:%{back%} V_56KAIBLWMA/XX ;
!LEXICON V_56HEIKELEMAEXX !!≈ * **@CODE@** 
!!! * Yaml: **heikelemae56**
!:%{front%} V_56KAIBLWMA/XX ;

LEXICON V_56KAIBLWMA/XX !!≈ * **@CODE@** kaiblõma+V:kai%{bv%}%{õØ%}l
! (1) I tegonimi: hirnma
:%^Pen%^VOWRaise%^Pen%^StrGStem%^VowRM%>%{eõ%} Harm-Neutr_INF_mA ;

! (2) II tegonimi: hirnuq
:%^Pen%^VOWRaise%^Pen%^WGStem Harm-Neutr_INF_dAq ;
:%^Pen%^VOWRaise%^Pen%^WGStem GER-INE_dEn ;

:%^Pen%^VOWRaise%^Pen%^WGStem%>%{eõ%} Harm-Neutr_ACT_PRSPRC_v ;

! (3) tekev tm aktiiv: hirnnuq
:%^Pen%^VOWRaise%^Pen%^StrGStem%^VowRM ACT_PRFPRC_ALL_nUq ;

! (4) Tettäv tm passiiv: hirnut
:%^Pen%^VOWRaise%^Pen%^StrGStem%^VowRM PSS_PRSPRC_tAv ;!CHECKME
:%^Pen%^VOWLower%^Pen%^WGStem PSS_PRFPRC_d ;
:%^Pen%^VOWLower%^Pen%^WGStem PSS_PRFPRC_dU-SG-NOM ;
:%^Pen%^VOWRaise%^Pen%^StrGStem%^VowRM PSS_IND_PRS_ALL_dA ;
:%^Pen%^VOWRaise%^Pen%^StrGStem%^VowRM PSS_IND_PRT_ALL_di ;

! (5) Olõvao 1. k maq: hirnu
:%^Pen%^VOWRaise%^Pen%^StrGStem%^VowRM%>%{eõ%} ACT_IND_CONNEG/PRS_SG1 ;

! 2nd person indicative present
:%^Pen%^VOWRaise%^Pen%^StrGStem%^VowRM%{eõ%} ACT_IND_PRS_SG2_t/dEq/PL2_tiq ;

! 1st PL person indicative present
:%^Pen%^VOWRaise%^Pen%^StrGStem%^VowRM%{eõ%} ACT_IND_PRS_PL1_miq ;

! (6) Olõvao 3. k tä: hirn
:%^Pen%^VOWRaise%^Pen%^StrGStem%^VowRM%{eõ%} ACT_IND_PRS_3_s/sEq ;

! (7) min 1. k maq: hirnõ
:%^Pen%^VOWRaise%^Pen%^StrGStem%^VowRM%>i ACT_IND_PRT_SG1_ZERO/PL3_q ;
+Use/NG+Err/Orth:%^Pen%^VOWRaise%^Pen%^StrGStem%^VowRM%>i ACT_IND_PRT_PL3_vAq ;

! (7.2) Sg2, Pl1 and Pl2
:%^Pen%^VOWRaise%^Pen%^StrGStem%^VowRM%>i ACT_IND_PRT_SG2_t/dEq/PL1_miq/PL2_tiq ;

! (8) min 3. k tä:
:%^Pen%^VOWRaise%^Pen%^StrGStem%^VowRM ACT_IND_PRT_SG3_i ;

! (9) jus:
:%^Pen%^VOWRaise%^Pen%^StrGStem%^VowRM MUTUAL_JUS_guq ;

LEXICON V_57TAPLWMA
!! taplõma:tapõl
!! * Yaml: **taplwma57**
:%{back%} V_57TAPLWMA/UETLEMAE ;
LEXICON V_57UETLEMAE 
!! ütlemä:ütel
!! * Yaml: **kiirdlemae57**
:%{front%} V_57TAPLWMA/UETLEMAE ;

LEXICON V_57TAPLWMA/UETLEMAE
!!€ taplõma: taplõma+V+Inf/mA # (1)
!!€ tapõldaq: taplõma+V+Inf # (2)
!!€ tapõlnuq: taplõma+V+Act+PrfPrc # (3)
!!€ tapõld: taplõma+V+Pss+PrfPrc # (4)
!!€ taplõ: taplõma+V+Act+Ind+Prs+Sg1 # (5)
!!€ taplõt: taplõma+V+Act+Ind+Prs+Sg2 # (5)
!!€ taplõs: taplõma+V+Act+Ind+Prs+Sg3 # (6)
!!€ taplõmiq: taplõma+V+Act+Ind+Prs+Pl1 # (5)
!!€ taplõtiq: taplõma+V+Act+Ind+Prs+Pl2 # (5)
!!€ taplõsõq: taplõma+V+Act+Ind+Prs+Pl3 # (5)
!!€ taplõ: taplõma+V+Act+Ind+ConNegII # (1)
!!€ tapli: taplõma+V+Act+Ind+Prt+Sg1 # (7)
!!€ taplit: taplõma+V+Act+Ind+Prt+Sg2 # (7)
!!€ tapõĺ: taplõma+V+Act+Ind+Prt+Sg3 # (8)
!!€ taplimiq: taplõma+V+Act+Ind+Prt+Pl1 # (7)
!!€ taplitiq: taplõma+V+Act+Ind+Prt+Pl2 # (7)
!!€ tapliq: taplõma+V+Act+Ind+Prt+Pl3 # (7)
!!€ tapõlda: taplõma+V+Pss+Ind+Prs+Sg1 # (4)
!!€ tapõldas: taplõma+V+Pss+Ind+Prs+Sg3 # (4)
!!€ taplõv: taplõma+V+Act+PrsPrc+Sg+Nom # (1)
!!€ tapõlguq: taplõma+V+Jus # (2,3,4, ?9)

! (1) I tegonimi: 
:%^Pen%^VowRM%^NoPAL%>%{eõ%} Harm-Neutr_INF_mA ;
:%^Pen%^VowRM%^NoPAL%>%{eõ%} Harm-Neutr_ACT_PRSPRC_v ;
:%^Pen%^VowRM%^NoPAL%>%{eõ%} ACT-IND-CONNEG ;

! (2) II tegonimi: 
:%^NoPAL Harm-Neutr_INF_dAq ;
:%^NoPAL GER-INE_dEn ;

! (3) tekev tm aktiiv: 
:%^NoPAL ACT_PRFPRC_ALL_nUq ;

! (4) Tettäv tm passiiv: 
:%^NoPAL PSS_IND_PRS/PRT_SG1_dX/SG3_dX ;!CHECKME

:%^NoPAL Harm-Neutr_PSS_PRFPRC_dU ;
:%^WGStem%^NoPAL PSS_PRFPRC_d ;

! (5) Olõvao 1. k maq: 
:%^Pen%^VowRM%^NoPAL%{eõ%} ACT-IND-PRS-12 ;

! (6) Olõvao 3. k tä: 
:%^Pen%^VowRM%^NoPAL%{eõ%} ACT_IND_PRS_3_s/sEq ;

! (7) min 1. k maq: 
:%^Pen%^VowRM%^NoPAL ACT-IND-PRT-12_i ;
+Use/NG+Err/Orth:%^Pen%^VowRM%^NoPAL%>i ACT_IND_PRT_PL3_q/vAq ;

! (8) min 3. k tä: 
:%^PAL ACT_IND_PRT_SG3_ZERO ;
+Err/Orth-no-pal:%^NoPAL ACT_IND_PRT_SG3_ZERO ;

! (9) jus: tapölguq
:%^NoPAL MUTUAL_JUS_guq ;

LEXICON V_57VWITLWMA
!! võitlõma:võitõl
!! * Yaml: **taplwma57**
:%{back%} V_57VWITLWMA/KIIRDLEMAE ;
LEXICON V_57KIIRDLEMAE 
!! kiirdlemä:keerdel
!! * Yaml: **kiirdlemae57**
:%{front%} V_57VWITLWMA/KIIRDLEMAE ;

LEXICON V_57VWITLWMA/KIIRDLEMAE ! väärdlemä+V:väär%{dØ%}%{eØ%}%{lĺ%}
! (1) I tegonimi: ku%{lØ%}l%{õØ%}%{lĺ%}
!!€ väär{dØ}{eØ}{lĺ}{front}^Pen^VOWRaise^Pen^StrGStem^Pen^VowRM^NoPAL>{eõ}>m{aä}
!!€ väärd0l00000000>e>mä
:%^Pen%^VOWRaise%^Pen%^StrGStem%^Pen%^VowRM%^NoPAL%>%{eõ%} Harm-Neutr_INF_mA ;
:%^Pen%^VOWRaise%^Pen%^StrGStem%^Pen%^VowRM%^NoPAL%>%{eõ%} Harm-Neutr_ACT_PRSPRC_v ;

! (2) II tegonimi: 
:%^Pen%^VOWLower%^Pen%^WGStem%^NoPAL Harm-Neutr_INF_dAq ;
:%^Pen%^VOWLower%^Pen%^WGStem%^NoPAL GER-INE_dEn ;

! (3) tekev tm aktiiv: 
:%^Pen%^VOWRaise%^Pen%^StrGStem%^NoPAL ACT_PRFPRC_ALL_nUq ;

! (4) Tettäv tm passiiv: 
:%^Pen%^VOWRaise%^Pen%^StrGStem%^NoPAL PSS_IND_PRS/PRT_SG1_dX/SG3_tX ;!CHECKME

:%^Pen%^VOWLower%^Pen%^WGStem%^NoPAL PSS_PRFPRC_d ;
:%^Pen%^VOWLower%^Pen%^WGStem%^NoPAL Harm-Neutr_PSS_PRFPRC_dU ;

! (5) Olõvao 1. k maq: 
:%^Pen%^VOWRaise%^Pen%^StrGStem%^Pen%^VowRM%^NoPAL%{eõ%} ACT_IND_CONNEG/PRS_SG1 ;

! 2nd person indicative present
:%^Pen%^VOWRaise%^Pen%^StrGStem%^Pen%^VowRM%^NoPAL%{eõ%} ACT_IND_PRS_SG2_t/dEq/PL2_tiq ;
! 1st person plural present
:%^Pen%^VOWRaise%^Pen%^StrGStem%^Pen%^VowRM%^NoPAL%{eõ%} ACT_IND_PRS_PL1_miq ;

! (6) Olõvao 3. k tä: 
:%^Pen%^VOWRaise%^Pen%^StrGStem%^Pen%^VowRM%^NoPAL%{eõ%} ACT_IND_PRS_3_s/sEq ;

! (7) min 1. k maq: 
:%^Pen%^VOWRaise%^Pen%^StrGStem%^Pen%^VowRM%^NoPAL%>i ACT_IND_PRT_SG1_ZERO/PL3_q ;
+Use/NG+Err/Orth:%^Pen%^VOWRaise%^Pen%^StrGStem%^Pen%^VowRM%^NoPAL%>i ACT_IND_PRT_PL3_vAq ;
! (7.2) Sg2, Pl1 and Pl2
:%^Pen%^VOWRaise%^Pen%^StrGStem%^Pen%^VowRM%^NoPAL%>i ACT_IND_PRT_SG2_t/dEq/PL1_miq/PL2_tiq ;


! (8) min 3. k tä: 
:%^Pen%^VOWRaise%^Pen%^StrGStem%^PAL ACT_IND_PRT_SG3_ZERO ;
+Err/Orth-no-pal:%^Pen%^VOWRaise%^Pen%^StrGStem%^NoPAL ACT_IND_PRT_SG3_ZERO ;

! (9) jus: 

LEXICON V_57KULLWMA
!! kullõma+V:ku%{lØ%}l%{õØ%}%{lĺ%}
!! * Yaml: **kiirdlemae57**
:%{back%} V_57KULLWMA/XX ;

LEXICON V_57KULLWMA/XX ! kullõma+V:ku%{lØ%}l%{õØ%}%{lĺ%}
! (1) I tegonimi: ku%{lØ%}l%{õØ%}%{lĺ%}
!!€ ku%{lØ%}l%{õØ%}%{lĺ%}{back}^Pen^VOWRaise^Pen^CC2C^Pen^VowRM^NoPAL>{eõ}>m{aä}
!!€ ku0l0l00000000>õ>ma
:%^Pen%^VOWRaise%^Pen%^CC2C%^Pen%^VowRM%^NoPAL%>%{eõ%} Harm-Neutr_INF_mA ;
:%^Pen%^VOWRaise%^Pen%^CC2C%^Pen%^VowRM%^NoPAL%>%{eõ%} Harm-Neutr_ACT_PRSPRC_v ;

! (2) II tegonimi: 
:%^Pen%^VOWLower%^Pen%^WGStem%^NoPAL Harm-Neutr_INF_dAq ;
:%^Pen%^VOWLower%^Pen%^WGStem%^NoPAL GER-INE_dEn ;

! (3) tekev tm aktiiv: 
:%^Pen%^VOWRaise%^Pen%^StrGStem%^NoPAL ACT_PRFPRC_ALL_nUq ;

! (4) Tettäv tm passiiv: 
:%^Pen%^VOWRaise%^Pen%^StrGStem%^NoPAL PSS_IND_PRS/PRT_SG1_dX/SG3_tX ;!CHECKME


:%^Pen%^VOWLower%^Pen%^WGStem%^NoPAL PSS_PRFPRC_d ;
:%^Pen%^VOWLower%^Pen%^WGStem%^NoPAL Harm-Neutr_PSS_PRFPRC_dU ;

! (5) Olõvao 1. k maq: 
:%^Pen%^VOWRaise%^Pen%^StrGStem%^NoPAL%{eõ%} ACT_IND_CONNEG/PRS_SG1 ;

! 2nd person indicative present
:%^Pen%^VOWRaise%^Pen%^CC2C%^Pen%^VowRM%^NoPAL%{eõ%} ACT_IND_PRS_SG2_t/dEq/PL2_tiq ;
! 1st person plural present
:%^Pen%^VOWRaise%^Pen%^CC2C%^Pen%^VowRM%^NoPAL%{eõ%} ACT_IND_PRS_PL1_miq ;

! (6) Olõvao 3. k tä: 
:%^Pen%^VOWRaise%^Pen%^CC2C%^Pen%^VowRM%^NoPAL%{eõ%} ACT_IND_PRS_3_s/sEq ;

! (7) min 1. k maq: 
:%^Pen%^VOWRaise%^Pen%^StrGStem%^NoPAL%>i ACT_IND_PRT_SG1_ZERO/PL3_q ;
+Use/NG+Err/Orth:%^Pen%^VOWRaise%^Pen%^StrGStem%^NoPAL%>i ACT_IND_PRT_PL3_vAq ;
! (7.2) Sg2, Pl1 and Pl2
:%^Pen%^VOWRaise%^Pen%^CC2C%^Pen%^VowRM%^NoPAL%>i ACT_IND_PRT_SG2_t/dEq/PL1_miq/PL2_tiq ;


! (8) min 3. k tä: 
:%^Pen%^VOWRaise%^Pen%^StrGStem%^PAL ACT_IND_PRT_SG3_ZERO ;
+Err/Orth-no-pal:%^Pen%^VOWRaise%^Pen%^StrGStem%^NoPAL ACT_IND_PRT_SG3_ZERO ;

! (9) jus: 

LEXICON V_58HIRNAHTAMA !!≈ * **@CODE@** hirnahtama:hirnahta
!! * Yaml: **V-hirnahtama58**
:%{back%} V_58HIRNAHTAMA/TAEHENDAEMAE ;

LEXICON V_58TAEHENDAEMAE !!≈ * **@CODE@** tähendämä:tähendä
!! * Yaml: **V-hirnahtama58, V-taehendaemae**
!! front
:%{front%} V_58HIRNAHTAMA/TAEHENDAEMAE ;

LEXICON V_58HIRNAHTAMA/TAEHENDAEMAE !!≈ * **@CODE@** hirnahtama:hirnahta, tähendämä:tähend
! (1) I tegonimi:
! (2) II tegonimi:
! (3) tekev tm aktiiv:
! (4) Tettäv tm passiiv:
:%^Pen%^VOWRaise%^Pen%^NoPAL%^VowRM%>%{eõ%} PSS_IND_PRS_ALL_dA ;
:%^Pen%^VOWRaise%^Pen%^NoPAL%^VowRM%>%{eõ%} PSS_IND_PRT_ALL_di ;
:%^Pen%^VOWRaise%^Pen%^NoPAL%^VowRM%>%{eõ%} PSS_IND_PRS/PRT_SG1_dX/SG3_tX ;!CHECKME
:%^Pen%^VOWRaise%^Pen%^NoPAL%^VowRM%>%{eõ%} PSS_PRFPRC_t/SG-GEN_dU ;
:%^Pen%^VOWRaise%^Pen%^NoPAL%^VowRM%>%{eõ%} PSS_PRFPRC_dU-SG-NOM ;

! (5) Olõvao 1. k maq:
! 2nd person indicative present
! 1st person plural present
! (6) Olõvao 3. k tä:
! (7) min 1. k maq: Sg1 and Pl3
! (7.2) Sg2, Pl1 and Pl2
! (8) min 3. k tä:
! (9) jus:

:%^Pen%^VOWRaise%^Pen%^NoPAL Harm-Neutr_INF_mA ;

:%^Pen%^VOWRaise%^Pen%^NoPAL Harm-Neutr_INF_ZEROq ;
:%^Pen%^VOWRaise%^Pen%^NoPAL GER-INE ;

+Use/NG+Err/Orth-dAq-should-be-q-inf:%^Pen%^VOWRaise%^Pen%^NoPAL Harm-Neutr_INF_dAq ;


:%^Pen%^VOWRaise%^Pen%^NoPAL ACT-IND-PRS-12 ;
:%^Pen%^VOWRaise%^Pen%^NoPAL ACT_IND_PRS_3_s/sEq ;

:%^Pen%^VOWRaise%^Pen%^NoPAL%^VowRM ACT-IND-PRT-12_i ;
:%^Pen%^VOWRaise%^Pen%^NoPAL ACT-IND-CONNEG ;
:%^Pen%^VOWRaise%^Pen%^PAL%^VowRM ACT_IND_PRT_SG3_ZERO ; ! no additional marking
+Err/Orth-no-pal:%^Pen%^VOWRaise%^Pen%^NoPAL%^VowRM ACT_IND_PRT_SG3_ZERO ; ! no additional marking
:%^Pen%^VOWRaise%^Pen%^NoPAL%^VowRM%>i ACT_IND_PRT_PL3_q/vAq ;
:%^Pen%^VOWRaise%^Pen%^NoPAL Harm-Neutr_ACT_PRSPRC_v ;
:%^Pen%^VOWRaise%^Pen%^NoPAL ACT_PRFPRC_ALL_nUq ;

:%^Pen%^VOWRaise%^Pen%^NoPAL MUTUAL_JUS_guq ;

LEXICON V_59KAOTAMA !!≈ * **@CODE@** kaotama:kaota
!!
:%{back%} V_59KAOTAMA/KERGUETAEMAE ;
LEXICON V_59KERGUETAEMAE
!! Based on 59KAOTAMA
!! * Yaml: **kerguetaemae**
:%{front%} V_59KAOTAMA/KERGUETAEMAE ;

LEXICON V_59KAOTAMA/KERGUETAEMAE !!≈ * **@CODE@** kaotama:kao, kergütämä:kergü

! (1) I tegonimi:
:%^VOWRaise%^StrGStem%^NoPAL%>%{aä%} Harm-Neutr_INF_mA ;

! (2) II tegonimi:
:%^VOWRaise%^StrGStem%^NoPAL%>%{aä%} Harm-Neutr_INF_ZEROq ;
:%^VOWRaise%^StrGStem%^NoPAL%>%{aä%} GER-INE ;

:%^VOWRaise%^StrGStem%^NoPAL%>%{aä%} Harm-Neutr_ACT_PRSPRC_v ;

! (3) tekev tm aktiiv: 
:%^VOWRaise%^StrGStem%^NoPAL%>%{aä%} ACT_PRFPRC_ALL_nUq ;

! (4) Tettäv tm passiiv: !CHECKME

:%^VOWRaise%^StrGStem%^NoPAL%>%{eõ%} PSS_PRFPRC_t/IND-SG1_dX/IND-SG3_dX ; != * @CODE@ kaotõ
+Use/NG+Err/Orth:%^VOWRaise%^StrGStem%^NoPAL%>%{eõ%} PSS_IND_PRS/PRT_SG1_dX/SG3_tX ;
!! +Pss+Ind+Prs+Sg1, +Pss+Ind+Prt+Sg1
!! +Pss+PrsPrc, +Pss+PrfPrc
:%^VOWRaise%^StrGStem%^NoPAL%>%{eõ%} PSS_PRFPRC_dU-SG-NOM ;

! (5) Olõvao 1. k maq:
:%^VOWRaise%^WGStem%^NoPAL%>%{aä%} ACT_IND_CONNEG/PRS_SG1 ;
!! +Act+Ind+Prs+Sg1, +Act+Ind+ConNegII, +Act+Imprt+Sg2
!! +Act+Ind+Prs+Neg, +Act+Ind+Prt+Neg, +Act+Ind+ConNegI

! 2nd person indicative present
:%^VOWRaise%^StrGStem%^NoPAL%>%{aä%} ACT_IND_PRS_SG2_t/dEq/PL2_tiq ;

! 1st person plural present
:%^VOWRaise%^StrGStem%^NoPAL%>%{aä%} ACT_IND_PRS_PL1_miq ;

! (6) Olõvao 3. k tä: 
:%^VOWRaise%^StrGStem%^NoPAL%>%{aä%} ACT_IND_PRS_3_s/sEq ; 
!! +Act+Ind+Prs+Sg3, +Act+Ind+Prs+Pl3

! (7) min 1. k maq: Sg1 and Pl3
:%^VOWRaise%^WGStem%^NoPAL%>i ACT_IND_PRT_SG1_ZERO/PL3_q ;
+Use/NG+Err/Orth:%^VOWRaise%^WGStem%^NoPAL%>i ACT_IND_PRT_SG2_q ;

! (7.2) Sg2, Pl1 and Pl2
:%^VOWRaise%^StrGStem%^NoPAL%>%{aä%}%>i ACT_IND_PRT_SG2_t/dEq/PL1_miq/PL2_tiq ;
!2
:%^VOWRaise%^WGStem%^NoPAL%>i   ACT_IND_PRT_SG1_ZERO/SG2_q/PL3_q ; !!= * @CODE@ kaodi
!! +Act+Ind+Prt+Sg1, +Use/NG+Err/Orth+Act+Ind+Prt+Sg2, +Act+Ind+Prt+Pl3
!CHECKED

!3
:%^VOWRaise%^StrGStem%^NoPAL%>%{aä%} INF-TYPE-EVEN-SYLL-STRONG-GRADE-IN-VOWEL-A ;
!:t%^VOWRaise%>%{aä%} Harm-Neutr_ACT_IND_PRS_SG2_USUALLY-STRONG ; !!= * @CODE@ kaota
!! +Act+Ind+Prs+Sg2, +Use/NG+Err/Orth+Act+Ind+Prs+Sg2, 
!! +Act+Ind+Prs+Pl1, +Act+Ind+Prs+Pl2


!4
:%^VOWRaise%^StrGStem%^NoPAL%>i Harm-Neutr_ACT_IND_PRT_SG2_USUALLY-STRONG ; !!= * @CODE@ kaoti
!! +Act+Ind+Prt+Sg2, +Use/NG+Err/Orth+Act+Ind+Prt+Sg2, +Act+Ind+Prt+Pl1,
!! +Act+Ind+Prt+Pl2, +Use/NG+Err/Orth+Act+Ind+Prt+Pl3

!5
! (8) min 3. k tä: 
:%^VOWRaise%^StrGStem%^PAL ACT_IND_PRT_SG3_ZERO ;
+Err/Orth-no-pal:%^VOWRaise%^StrGStem%^NoPAL ACT_IND_PRT_SG3_ZERO ;

!! +Act+Ind+Prt+Sg3

! (9) jus:
:%^VOWRaise%^StrGStem%^NoPAL%{aä%} MUTUAL_JUS_guq ;

! Test data:
!!€gt-norm: kaotama
!!€ kaoda-aiq: kaotama+V+Act+Ind+Prs+Neg
!!€ kaoda-as: kaotama+V+Act+Ind+Prt+Neg
!!€ kaoda: kaotama+V+Act+Ind+ConNegII
!!€ kaoda: kaotama+V+Act+Ind+Prs+Sg1
!!€ kaodaq: kaotama+V+Act+Ind+ConNegI
!!€ kaodi: kaotama+V+Act+Ind+Prt+Sg1
!!€ kaodiq: kaotama+V+Act+Ind+Prt+Pl3
!!€ kaotaguq: kaotama+V+Jus
!!€ kaotama: kaotama+V+Inf/mA
!!€ kaotamiq: kaotama+V+Act+Ind+Prs+Pl1
!!€ kaotanu: kaotama+V+Act+PrfPrc+Sg+Gen
!!€ kaotanuhe: kaotama+V+Act+PrfPrc+Sg+Ill
!!€ kaotanuid: kaotama+V+Act+PrfPrc+Pl+Par
!!€ kaotanuidõ: kaotama+V+Act+PrfPrc+Pl+Gen
!!€ kaotanuihe: kaotama+V+Act+PrfPrc+Pl+Ill
!!€ kaotanuq: kaotama+V+Act+PrfPrc

LEXICON V_60MANITSWMA !!≈ * **@CODE@** manitsõma:mani
!! * Yaml: **manitswma60,manitswma61>manitswma**
:%{back%} V_60MANITSWMA/EHITSEMAE ;
LEXICON V_60EHITSEMAE !!≈ * **@CODE@** ehitsemä:ehii
!! * Yaml: **manitswma60,manitswma61>manitswma**
:%{front%} V_60MANITSWMA/EHITSEMAE ;

LEXICON V_60MANITSWMA/EHITSEMAE !!≈ * **@CODE@** manitsõma:mani
! (1) I tegonimi:
:ts%{eõ%} Harm-Neutr_INF_mA ;
! (2) II tegonimi:
 Harm-Neutr_INF_dAq ;
 GER-INE_dEn ;
:ts Harm-Neutr_INF_Aq ;

:ts%{eõ%} Harm-Neutr_ACT_PRSPRC_v ;
! (3) tekev tm aktiiv:
 ACT_PRFPRC_ALL_nUq ;
:ts ACT_PRFPRC_ALL_nUq ;
! (4) Tettäv tm passiiv: CHECKME
 PSS_PRSPRC_tAv ;

:%^WGStem PSS_PRFPRC_t/SG-GEN_dU ;
:ts%{eõ%}%^WGStem PSS_PRFPRC_t/SG-GEN_dU ;
:%^WGStem PSS_PRFPRC_tU_SG_NOM ;
:ts%{eõ%}%^WGStem PSS_PRFPRC_tU_SG_NOM ;
:ts%{eõ%} PSS_IND_PRS_ALL_dA ;
:ts%{eõ%} PSS_IND_PRT_ALL_di ;

! (5) Olõvao 1. k maq:
! 2nd person indicative present
! 1st person plural present
! (6) Olõvao 3. k tä:
! (7) min 1. k maq: Sg1 and Pl3
! (7.2) Sg2, Pl1 and Pl2
! (8) min 3. k tä:
! (9) jus:


:ds%{eõ%} ACT-IND-PRS-SG1_ZERO ;
:ts%{eõ%} Harm-Neutr_ACT_IND_PRS_SG2_USUALLY-STRONG ;
:ts%{eõ%} ACT_IND_PRS_3_s/sEq ;

:ds%>i ACT_IND_PRT_SG1_ZERO ;
:ds%>i ACT_IND_PRT_SG2_q ;
:ts ACT-IND-PRT-SG2/PL1/PL2_i-USUALLY-STRONG ;
:ds%{eõ%} ACT-IND-CONNEG ;
:t%{sś%} ACT_IND_PRT_SG3_APOSTROPHE ;
:tsi ACT_IND_PRT_PL3_vAq ;
:dsi ACT_IND_PRT_PL3_q ;



MUTUAL_JUS_guq ;
:ts  MUTUAL_JUS_kuq ;

LEXICON V_62ARGNWMA
!! argnõma:arg
!! * Yaml: **argnwma62**
:%{back%} V_62ARGNWMA/TAERKNEMAE ;
LEXICON V_62TAERKNEMAE
!! tärknemä:tärk
!! * Yaml: **taerknemae62**
:%{front%} V_62ARGNWMA/TAERKNEMAE ;

LEXICON V_62ARGNWMA/TAERKNEMAE 
! (1) I tegonimi:
:%^StrGStem%>n%{eõ%} Harm-Neutr_INF_mA ;
! (2) II tegonimi:
:%{eõ%}%^Pen%^WGStem Harm-Neutr_INF_dAq ;
:%^WGStem GER-INE_dEn ;

:%^StrGStem%>n%{eõ%} Harm-Neutr_ACT_PRSPRC_v ;
! (3) tekev tm aktiiv:
:%{eõ%}%^Pen%^WGStem ACT_PRFPRC_ALL_nUq ;
! (4) Tettäv tm passiiv: CHECKME
:%^WGStem%>%{eõ%} PSS_IND_PRS_ALL_tA ;
:%^WGStem%>%{eõ%} PSS-IND-PRT-ALL_ti ;
:%{eõ%}%^Pen%^WGStem PSS_PRSPRC_tAv ;
:%{eõ%}%^Pen%^WGStem PSS_PRFPRC_t/SG-GEN_dU ;
:%{eõ%}%^Pen%^WGStem PSS_PRFPRC_tU_SG_NOM ;
! (5) Olõvao 1. k maq:
! 2nd person indicative present
! 1st person plural present
! (6) Olõvao 3. k tä:
! (7) min 1. k maq: Sg1 and Pl3
! (7.2) Sg2, Pl1 and Pl2
! (8) min 3. k tä:
! (9) jus:

:%^StrGStem%>n%{eõ%} ACT-IND-PRS-12 ;
:%^StrGStem%>n%{eõ%} ACT_IND_PRS_3_s/sEq ;

:%^StrGStem%>s ACT-IND-PRT-12_i ;
:%^StrGStem%>n%{eõ%} ACT-IND-CONNEG ;
:%^WGStem%>%{eõ%} ACT_IND_PRT_SG3_sJ ;
:%^StrGStem%>si ACT_IND_PRT_PL3_q/vAq ;

!: ACT_IND_PRT_PL3_vAq ;
:%{eõ%}%^Pen%^WGStem MUTUAL_JUS_kuq ;

LEXICON V_63SWIMAMA !!≈ * **@CODE@** sõimama:sõima
! Ind.Prs.ScSg3 in -s
! vowel_harmony: back
!! * Yaml: **V-swimama63**
:%{back%} V_63SWIMAMA/XX ; 
LEXICON V_63SWIMAMA/XX !!≈ * **@CODE@** sõimama:sõima
! (1) I tegonimi:
:%^Pen%^VOWRaise%^Pen%^StrGStem Harm-Neutr_INF_mA ;

! (2) II tegonimi:
:%^Pen%^VOWLower%^Pen%^WGStem Harm-Neutr_INF_dAq ;
:%^Pen%^VOWLower%^Pen%^WGStem GER-INE_dEn ;
:%^Pen%^VOWRaise%^Pen%^StrGStem Harm-Neutr_ACT_PRSPRC_v ;

! (3) tekev tm aktiiv:
:%^Pen%^VOWLower%^Pen%^WGStem ACT_PRFPRC_ALL_nUq ;

! (4) Tettäv tm passiiv:
:%^Pen%^VOWLower%^Pen%^WGStem PSS_IND_PRS/PRT_SG1_dX/SG3_tX ;

:%^Pen%^VOWLower%^Pen%^WGStem PSS_PRFPRC_tU_SG_NOM ;

! (5) Olõvao 1. k maq:
:%^Pen%^VOWRaise%^Pen%^StrGStem ACT_IND_CONNEG/PRS_SG1 ;
! 2nd person indicative present
:%^Pen%^VOWRaise%^Pen%^StrGStem ACT_IND_PRS_SG2_t/dEq/PL2_tiq ;
! 1st person plural present
:%^Pen%^VOWRaise%^Pen%^StrGStem ACT_IND_PRS_PL1_miq ;
! (6) Olõvao 3. k tä:
:%^Pen%^VOWRaise%^Pen%^StrGStem ACT_IND_PRS_3_s/sEq ;

! (7) min 1. k maq: Sg1 and Pl3 double S?
:%^Pen%^VOWRaise%^Pen%^StrGStem%^VowRM%>s%>i ACT_IND_PRT_SG1_ZERO/PL3_q ;
+Use/NG+Err/Orth:%^Pen%^VOWRaise%^Pen%^StrGStem%>s%>i ACT_IND_PRT_SG1_ZERO/PL3_q ;

:%^Pen%^VOWRaise%^Pen%^StrGStem%^VowRM%>ss%>i ACT_IND_PRT_SG1_ZERO/PL3_q ;
+Use/NG+Err/Orth:%^Pen%^VOWRaise%^Pen%^StrGStem%>ss%>i ACT_IND_PRT_SG1_ZERO/PL3_q ;
! (7.2) Sg2, Pl1 and Pl2 double S?
:%^Pen%^VOWRaise%^Pen%^StrGStem%^VowRM%>s%>i ACT_IND_PRT_SG2_t/dEq/PL1_miq/PL2_tiq ;

:%^Pen%^VOWRaise%^Pen%^StrGStem%^VowRM%>ss%>i ACT_IND_PRT_SG2_t/dEq/PL1_miq/PL2_tiq ;
! (8) min 3. k tä:
:%^Pen%^VOWLower%^Pen%^WGStem%>ś ACT_IND_PRT_SG3_ZERO ;

! (9) jus:

:%^Pen%^VOWLower%^Pen%^WGStem MUTUAL_JUS_kuq ;

LEXICON V_63VISKAMA !!≈ * **@CODE@** viskama:vis%{kØ%}a
! from V_63SWIMAMA 
! Ind.Prs.ScSg3 in -s
! vowel_harmony: back
!! gradation: yes
!! * Yaml: **V-viskama63**
:%{back%} V_63VISKAMA/HINGAEMAE ;
LEXICON V_63HINGAEMAE !!≈ * **@CODE@** hingämä:hingä
! Ind.Prs.ScSg3 in -s
! vowel_harmony: front
!! gradation: no
!! * Yaml: **V-hingaemae63**
:%{front%} V_63VISKAMA/HINGAEMAE ;

LEXICON V_63VISKAMA/HINGAEMAE !!≈ * **@CODE@** viskama:viska
! (1) I tegonimi: naklama+V:na%{kg%}la
:%^Pen%^VOWRaise%^Pen%^StrGStem Harm-Neutr_INF_mA ;
! (2) II tegonimi:
:%^Pen%^VOWLower%^Pen%^WGStem Harm-Neutr_INF_dAq ;
:%^Pen%^VOWLower%^Pen%^WGStem GER-INE_dEn ;
:%^Pen%^VOWRaise%^Pen%^StrGStem Harm-Neutr_ACT_PRSPRC_v ;

! (3) tekev tm aktiiv:
:%^Pen%^VOWLower%^Pen%^WGStem ACT_PRFPRC_ALL_nUq ;
! (4) Tettäv tm passiiv:
:%^Pen%^VOWLower%^Pen%^WGStem PSS_IND_PRS/PRT_SG1_dX/SG3_tX ;!CHECKME

:%^Pen%^VOWLower%^Pen%^WGStem PSS_PRFPRC_tU_SG_NOM ;
+Use/NG+Err/Orth+Pss+Ind+Prt+Sg2:%^Pen%^VOWLower%^Pen%^WGStem%>di K ; !!= * @CODE@ no    q
+Use/NG+Err/Orth+Pss+Ind+Prt+Pl3:%^Pen%^VOWLower%^Pen%^WGStem%>di K ; !!= * @CODE@ no    q
+Use/NG+Err/Orth+Pss+Ind+Prt+Sg2:%^Pen%^VOWLower%^Pen%^WGStem%>tid%{eõ%} K ; !!= * @CODE@ no    q
+Use/NG+Err/Orth+Pss+Ind+Prt+Pl1:%^Pen%^VOWLower%^Pen%^WGStem%>timi K ; !!= * @CODE@ no    q
+Use/NG+Err/Orth+Pss+Ind+Prt+Pl2:%^Pen%^VOWLower%^Pen%^WGStem%>titi K ; !!= * @CODE@ no    q
+Use/NG+Err/Orth+Pss+Ind+Prt+Pl3:%^Pen%^VOWLower%^Pen%^WGStem%>tiv%{aä%} K ; !!= * @CODE@ no    q


!! +Pss+Ind+Prt +Sg1-+Pl3, ConNeg

! (5) Olõvao 1. k maq:
:%^Pen%^VOWRaise%^Pen%^StrGStem ACT_IND_CONNEG/PRS_SG1 ;
! 2nd person indicative present
:%^Pen%^VOWRaise%^Pen%^StrGStem ACT_IND_PRS_SG2_t/dEq/PL2_tiq ;
! 1st person plural present
:%^Pen%^VOWRaise%^Pen%^StrGStem ACT_IND_PRS_PL1_miq ;
! (6) Olõvao 3. k tä:
:%^Pen%^VOWRaise%^Pen%^StrGStem ACT_IND_PRS_3_s/sEq ;

! (7) min 1. k maq: Sg1 and Pl3 double S?
:%^Pen%^VOWLower%^Pen%^WGStem%^VowRM%>s%>i ACT_IND_PRT_SG1_ZERO/PL3_q ;
+Use/NG+Err/Orth:%^Pen%^VOWLower%^Pen%^WGStem%^VowRM%>s%>i ACT_IND_PRT_PL3_vAq ;

:%^Pen%^VOWLower%^Pen%^WGStem%^VowRM%>ss%>i ACT_IND_PRT_SG1_ZERO/PL3_q ;
+Use/NG+Err/Orth:%^Pen%^VOWLower%^Pen%^WGStem%^VowRM%>ss%>i ACT_IND_PRT_PL3_vAq ;

! (7.2) Sg2, Pl1 and Pl2 double S?
:%^Pen%^VOWLower%^Pen%^WGStem%^VowRM%>s%>i ACT_IND_PRT_SG2_t/dEq/PL1_miq/PL2_tiq ;
+Act+Ind+Prt+Sg2:%^Pen%^VOWLower%^Pen%^WGStem%^VowRM%>s%>i ACT_IND_PRT_SG2_q ;

:%^Pen%^VOWLower%^Pen%^WGStem%^VowRM%>ss%>i ACT_IND_PRT_SG2_t/dEq/PL1_miq/PL2_tiq ;
+Act+Ind+Prt+Sg2:%^Pen%^VOWLower%^Pen%^WGStem%^VowRM%>ss%>i ACT_IND_PRT_SG2_q ;

! (8) min 3. k tä:
:%^Pen%^VOWLower%^Pen%^WGStem%>ś ACT_IND_PRT_SG3_ZERO ;
! (9) jus:

:%^Pen%^VOWLower%^Pen%^WGStem MUTUAL_JUS_kuq ;

!! THIS FAR 2016-08-27
LEXICON V_64PUHKSAMA
! puhksama:puhkas
!! * Yaml: **V-puhksama64**
:%{back%} V_64PUHKSAMA/REHKSAEMAE ;
LEXICON V_64REHKSAEMAE
! rehksämä:reh%{kØ%}ä%{sś%}
!! * Yaml: **V-rehksaemae64**
:%{front%} V_64PUHKSAMA/REHKSAEMAE ;

LEXICON V_64PUHKSAMA/REHKSAEMAE !puhksama+V:puh%{kØ%}a%{sś%}
! (1) I tegonimi: uhtsama+V:uh%{tØ%}a%{sś%}
:%^Pen%^StrGStem%^Pen%^VowRM%^NoPAL%>%{aä%} Harm-Neutr_INF_mA ;

!reh{kØ}ä{sś}{front}^Pen^StrGStem^Pen^VowRM^NoPAL>{aä}>m{aä}
! (2) II tegonimi:
:%^Pen%^WGStem%^NoPAL Harm-Neutr_INF_tAq ;
:%^Pen%^WGStem%^NoPAL GER-INE_tEn ;

:%^Pen%^StrGStem%^Pen%^VowRM%^NoPAL%>%{aä%} Harm-Neutr_ACT_PRSPRC_v ;
! (3) tekev tm aktiiv: 
:%^Pen%^WGStem%^NoPAL ACT_PRFPRC_ALL_nUq ;
! (4) Tettäv tm passiiv: !CHECKME
:%^Pen%^WGStem%^NoPAL PSS_PRSPRC_tAv ;
:%^Pen%^WGStem%^NoPAL PSS_PRFPRC_t/SG-GEN_dU ;
:%^Pen%^WGStem%^NoPAL PSS_PRFPRC_tU_SG_NOM ;
:%^Pen%^WGStem%^NoPAL PSS_IND_PRS_ALL_tA ;
:%^Pen%^WGStem%^NoPAL PSS-IND-PRT-ALL_ti ;

! (5) Olõvao 1. k maq: 
:%^Pen%^StrGStem%^Pen%^VowRM%^NoPAL%>%{aä%} ACT_IND_CONNEG/PRS_SG1 ;
! 2nd person indicative present
:%^Pen%^StrGStem%^Pen%^VowRM%^NoPAL%>%{aä%} ACT_IND_PRS_SG2_t/dEq/PL2_tiq ;
! 1st person plural present
:%^Pen%^StrGStem%^Pen%^VowRM%^NoPAL%>%{aä%} ACT_IND_PRS_PL1_miq ;
! (6) Olõvao 3. k tä:
:%^Pen%^StrGStem%^Pen%^VowRM%^NoPAL%>%{aä%} ACT_IND_PRS_3_s/sEq ;

! (7) min 1. k maq: Sg1 and Pl3
:%^Pen%^StrGStem%^Pen%^VowRM%^NoPAL%>i ACT_IND_PRT_SG1_ZERO/PL3_q ;
+Use/NG+Err/Orth:%^Pen%^StrGStem%^Pen%^VowRM%^NoPAL%>i ACT_IND_PRT_PL3_vAq ;
! (7.2) Sg2, Pl1 and Pl2
:%^Pen%^StrGStem%^Pen%^VowRM%^NoPAL%>i ACT_IND_PRT_SG2_t/dEq/PL1_miq/PL2_tiq ;
! (8) min 3. k tä: 
:%^Pen%^WGStem%^PAL ACT_IND_PRT_SG3_ZERO ;
+Err/Orth-no-pal:%^Pen%^WGStem%^NoPAL ACT_IND_PRT_SG3_ZERO ;
! (9) jus: 

:%^Pen%^WGStem%^NoPAL MUTUAL_JUS_kuq ;

!LEXICON V_65SIBAHAMA !!≈ * __@CODE@__ >>88SIBAMA >>SIBAMA
!
!+WORK: # ;



LEXICON V_67HARINWMA !!≈ * **@CODE@** harinõma:hari
!! * Yaml: **harinwma66,harinwma67 =>harinwma**
:%{back%} V_67HARINWMA/NAEGUENEMAE ;
LEXICON V_67NAEGUENEMAE !!≈ * **@CODE@** nägünemä:nägü
!! * Yaml: **harinwma66,harinwma67 =>harinwma**
:%{front%} V_67HARINWMA/NAEGUENEMAE ;

LEXICON V_67HARINWMA/NAEGUENEMAE !!≈ * **@CODE@** harinõma:hari
! (1) I tegonimi:
:%^Pen%^StrGStem%>n%{eõ%} Harm-Neutr_INF_mA ;
! (2) II tegonimi:
:%^Pen%^StrGStem Harm-Neutr_INF_dAq ;
:%^Pen%^StrGStem GER-INE_dEn ;
:%^Pen%^StrGStem%>n%{eõ%} Harm-Neutr_INF_dAq ;
!+Err/Orth:n%{eõ%} Harm-Neutr_INF_dAq ;

:%^Pen%^StrGStem%>n%{eõ%} Harm-Neutr_ACT_PRSPRC_v ;
! (3) tekev tm aktiiv:
:%^Pen%^StrGStem ACT_PRFPRC_ALL_nUq ;
! (4) Tettäv tm passiiv: CHECKME
:%^Pen%^StrGStem%>n%{eõ%} PSS_IND_PRS_ALL_dA ;
:%^Pen%^StrGStem%>n%{eõ%} PSS_IND_PRT_ALL_di ;
:%^Pen%^StrGStem PSS_PRSPRC_tAv ;
:%^Pen%^WGStem PSS_PRFPRC_t/SG-GEN_dU ;
:%^Pen%^WGStem%>n%{eõ%} PSS_PRFPRC_t/SG-GEN_dU ;
:%^Pen%^WGStem PSS_PRFPRC_tU_SG_NOM ;
:%^Pen%^WGStem%>n%{eõ%} PSS_PRFPRC_tU_SG_NOM ;
! (5) Olõvao 1. k maq:
! 2nd person indicative present
! 1st person plural present
! (6) Olõvao 3. k tä:
! (7) min 1. k maq: Sg1 and Pl3
! (7.2) Sg2, Pl1 and Pl2
! (8) min 3. k tä:
! (9) jus:

:%^Pen%^StrGStem%>n%{eõ%} ACT-IND-PRS-12 ;
:%^Pen%^StrGStem%>n%{eõ%} ACT_IND_PRS_3_s/sEq ;

:%^Pen%^StrGStem ACT-IND-PRT-12_si ;
:%^Pen%^StrGStem%>n%{eõ%} ACT-IND-CONNEG ;
:%^Pen%^StrGStem ACT-IND-PRT-SC3_si ;
!:%>i ACT_IND_PRT_PL3_q/vAq ;

:%^Pen%^StrGStem%>n%{eõ%} MUTUAL_JUS_guq ;

!LEXICON V_HARINWMA
!+WORK: # ;

LEXICON V_68HARKUMA
!! * Yaml: **V-harkuma68**
:%{back%} V_68HARKUMA/NAELGUEMAE ;
LEXICON V_68NAELGUEMAE
!! * Yaml: **V-naelguemae68**
:%{front%} V_68HARKUMA/NAELGUEMAE ;

LEXICON V_68HARKUMA/NAELGUEMAE
! (1) I tegonimi: hirnma
:%^Pen%^VOWRaise Harm-Neutr_INF_mA ;

! (2) II tegonimi: hirnuq
:%^Pen%^VOWRaise Harm-Neutr_INF_dAq ;
:%^Pen%^VOWRaise GER-INE_dEn ;
:%^Pen%^VOWRaise Harm-Neutr_ACT_PRSPRC_v ;

! (3) tekev tm aktiiv: hirnnuq
:%^Pen%^VOWRaise ACT_PRFPRC_ALL_nUq ;

! (4) Tettäv tm passiiv: hirnut
:%^Pen%^VOWRaise PSS_IND_PRS/PRT_SG1_dX/SG3_tX ;

:%^Pen%^VOWRaise PSS_PRFPRC_tU_SG_NOM ;

! (5) Olõvao 1. k maq: hirnu
:%^Pen%^VOWRaise ACT_IND_CONNEG/PRS_SG1 ;
! 2nd person indicative present
:%^Pen%^VOWRaise ACT_IND_PRS_SG2_t/dEq/PL2_tiq ;
! 1st PL person indicative present
:%^Pen%^VOWRaise ACT_IND_PRS_PL1_miq ;

! (6) Olõvao 3. k tä: hirn
:%^Pen%^VOWRaise ACT_IND_PRS_3_s/sEq ;

! (7) min 1. k maq: hirnõ
:%^Pen%^VOWRaise ACT_IND_PRT_SG1_ZERO/PL3_q ;
:%^Pen%^VOWRaise ACT_IND_PRT_PL3_vAq ;

! (7.2) Sg2, Pl1 and Pl2
:%^Pen%^VOWRaise ACT_IND_PRT_SG2_t/dEq/PL1_miq/PL2_tiq ;
! (8) min 3. k tä:
:%^Pen%^VOWRaise ACT_IND_PRT_SG3_ZERO ;

! (9) jus:
:%^Pen%^VOWRaise MUTUAL_JUS_kuq ;

LEXICON V_69HAARDUMA !!≈ * **@CODE@** haarduma:haar%{dØ%}u
:%{back%} V_69HAARDUMA/SUENDUEMAE ;
LEXICON V_69SUENDUEMAE !!≈ * **@CODE@** sündümä:sün%{dn%}ü
:%{front%} V_69HAARDUMA/SUENDUEMAE ;
LEXICON V_69HAARDUMA/SUENDUEMAE !!≈ * **@CODE@** sündümä:sündü
! (1) I tegonimi:
:%^Pen%^StrGStem Harm-Neutr_INF_mA ;
! (2) II tegonimi:
:%^Pen%^StrGStem Harm-Neutr_INF_dAq ;
:%^Pen%^StrGStem GER-INE_dEn ;
:%^Pen%^StrGStem Harm-Neutr_ACT_PRSPRC_v ;
! (3) tekev tm aktiiv:
:%^Pen%^StrGStem ACT_PRFPRC_ALL_nUq ;
! (4) Tettäv tm passiiv: CHECKME
:%^Pen%^WGStem PSS-IND-PRT-ALL_ti ;
:%^Pen%^WGStem PSS_IND_PRS_ALL_tA ;
:%^Pen%^WGStem PSS_PRSPRC_tAv ;
:%^Pen%^WGStem PSS_PRFPRC_t/SG-GEN_dU ;
:%^Pen%^WGStem PSS_PRFPRC_tU_SG_NOM ;
! (5) Olõvao 1. k maq:
! 2nd person indicative present
! 1st person plural present
! (6) Olõvao 3. k tä:
! (7) min 1. k maq: Sg1 and Pl3
! (7.2) Sg2, Pl1 and Pl2
! (8) min 3. k tä:
! (9) jus:

:%^Pen%^WGStem ACT-IND-PRS-12 ;
:%^Pen%^WGStem ACT_IND_PRS_3_s/sEq ;
!! Act_Ind_Prs_Pl3: essüseq

:%^Pen%^StrGStem ACT-IND-PRT-1/2_ZERO ;
:%^Pen%^WGStem ACT-IND-CONNEG ;
:%^Pen%^StrGStem ACT_IND_PRT_SG3_ZERO ;
:%^Pen%^StrGStem ACT_IND_PRT_PL3_q/vAq ;

LEXICON V_69SUURDUMA !!≈ * **@CODE@** suurduma:suurdu
:%{back%} V_69SUURDUMA/HUEUERDUEMAE ;
LEXICON V_69HUEUERDUEMAE !!≈ * **@CODE@** hüürdümä:h%{öü%}%{öü%}r%{dØ%}ü
:%{front%} V_69SUURDUMA/HUEUERDUEMAE ;
LEXICON V_69SUURDUMA/HUEUERDUEMAE !!≈ * **@CODE@** hüürdümä:h%{öü%}%{öü%}r%{dØ%}ü vowel raising Required 2016-09-15
! (1) I tegonimi:
:%^Pen%^VOWRaise%^Pen%^StrGStem Harm-Neutr_INF_mA ;
! (2) II tegonimi:
! (3) tekev tm aktiiv:
! (4) Tettäv tm passiiv:
:%^Pen%^VOWLower%^Pen%^WGStem PSS_IND_PRS/PRT_SG1_dX/SG3_tX ;

! (5) Olõvao 1. k maq:
! 2nd person indicative present
! 1st person plural present
! (6) Olõvao 3. k tä:
! (7) min 1. k maq: Sg1 and Pl3
! (7.2) Sg2, Pl1 and Pl2
! (8) min 3. k tä:
! (9) jus:

:%^Pen%^VOWLower%^Pen%^WGStem ACT-IND-PRS-12 ;
:%^Pen%^VOWLower%^Pen%^WGStem ACT_IND_PRS_3_s/sEq ;


:%^Pen%^VOWRaise%^Pen%^StrGStem ACT-IND-PRT-1/2_ZERO ;
:%^Pen%^VOWLower%^Pen%^WGStem ACT-IND-CONNEG ;
:%^Pen%^VOWRaise%^Pen%^StrGStem ACT_IND_PRT_SG3_ZERO ;

!! V_Inf/mA: miildümä 
:%^Pen%^VOWRaise%^Pen%^StrGStem Harm-Neutr_INF_dAq ;
:%^Pen%^VOWRaise%^Pen%^StrGStem GER-INE_dEn ;
:%^Pen%^VOWRaise%^Pen%^StrGStem Harm-Neutr_ACT_PRSPRC_v ;
:%^Pen%^VOWRaise%^Pen%^StrGStem ACT_PRFPRC_ALL_nUq ;


LEXICON V_70UNWHUMA !!≈ * **@CODE@** unõhuma:unõhtu
!! * Yaml: **V-unwhuma**
:%{back%} V_70UNWHUMA/ÄNGÄHÜMÄ ;
LEXICON V_70ÄNGÄHÜMÄ !!≈ * **@CODE@** ängähümä:ängähtü
!! * Yaml: **V-eraelduemae**
:%{front%} V_70UNWHUMA/ÄNGÄHÜMÄ ;

LEXICON V_70UNWHUMA/ÄNGÄHÜMÄ !!≈ * **@CODE@** unõhuma:unõhtu
! (1) I tegonimi:
:%^Pen%^WGStem Harm-Neutr_INF_mA ;
+Use/NG+Err/Orth:%^Pen%^StrGStem Harm-Neutr_INF_mA ;

! (2) II tegonimi: 
:%^Pen%^WGStem Harm-Neutr_INF_dAq ;
:%^Pen%^WGStem GER-INE_dEn ;
:%^Pen%^StrGStem Harm-Neutr_INF_dAq ;
:%^Pen%^WGStem Harm-Neutr_ACT_PRSPRC_v ;
:%^Pen%^StrGStem Harm-Neutr_ACT_PRSPRC_v ;

! (3) tekev tm aktiiv: 
:%^Pen%^WGStem ACT_PRFPRC_ALL_nUq ;
+Use/NG+Err/Orth:%^Pen%^StrGStem ACT_PRFPRC_ALL_nUq ;
!: ACT_PRFPRC_ALL_nUq ;

! (4) Tettäv tm passiiv: 
:%^Pen%^WGStem PSS_IND_PRS_ALL_dA ;
+Use/NG+Err/Orth:%^Pen%^StrGStem PSS_IND_PRS_ALL_dA ;
:%^Pen%^WGStem PSS_IND_PRS/PRT_SG1_dX/SG3_tX ;
+Use/NG+Err/Orth:%^Pen%^StrGStem PSS_IND_PRS/PRT_SG1_dX/SG3_tX ;


! (5) Olõvao 1. k maq:
:%^Pen%^WGStem ACT_IND_CONNEG/PRS_SG1 ;
+Use/NG+Err/Orth:%^Pen%^StrGStem ACT_IND_CONNEG/PRS_SG1 ;
! 2nd person indicative present
:%^Pen%^WGStem ACT_IND_PRS_SG2_t/dEq/PL2_tiq ;
+Use/NG+Err/Orth:%^Pen%^StrGStem ACT_IND_PRS_SG2_t/dEq/PL2_tiq ;
! 1st person plural present
:%^Pen%^WGStem ACT_IND_PRS_PL1_miq ;
+Use/NG+Err/Orth:%^Pen%^StrGStem ACT_IND_PRS_PL1_miq ;

! (6) Olõvao 3. k tä: 
:%^Pen%^WGStem ACT_IND_PRS_3_s/sEq ;
+Use/NG+Err/Orth:%^Pen%^StrGStem ACT_IND_PRS_3_s/sEq ;

! (7) min 1. k maq: Sg1 and Pl3
:%^Pen%^WGStem  ACT_IND_PRT_SG1_ZERO/PL3_q ;
+Use/NG+Err/Orth:%^Pen%^StrGStem ACT_IND_PRT_SG1_ZERO/PL3_q ;
+Use/NG+Err/Orth:%^Pen%^WGStem ACT_IND_PRT_PL3_vAq ;
+Use/NG+Err/Orth:%^Pen%^StrGStem ACT_IND_PRT_PL3_vAq ;
! (7.2) Sg2, Pl1 and Pl2
:%^Pen%^WGStem ACT_IND_PRT_SG2_t/dEq/PL1_miq/PL2_tiq ;
+Use/NG+Err/Orth:%^Pen%^StrGStem ACT_IND_PRT_SG2_t/dEq/PL1_miq/PL2_tiq ;

! (8) min 3. k tä:
:%^Pen%^WGStem ACT_IND_PRT_SG3_ZERO ;
:%^Pen%^StrGStem ACT_IND_PRT_SG3_ZERO ;

! (9) jus: 
:%^Pen%^WGStem MUTUAL_JUS_guq ;
+Use/NG+Err/Orth:%^Pen%^StrGStem MUTUAL_JUS_guq ;

LEXICON V_70VIPWRDUMA !!≈ * **@CODE@** unõhtuma:unõhtu
!! * Yaml: **V-unwhtuma**
:%{back%} V_70VIPWRDUMA/ERAELDUEMAE ;
LEXICON V_70ERAELDUEMAE !!≈ * **@CODE@** eräldümä:eräldü
!! * Yaml: **V-eraelduemae**
:%{front%} V_70VIPWRDUMA/ERAELDUEMAE ;

LEXICON V_70VIPWRDUMA/ERAELDUEMAE !!≈ * **@CODE@** unõhtuma:unõhtu
! (1) I tegonimi:
! (2) II tegonimi:
! (3) tekev tm aktiiv:
! (4) Tettäv tm passiiv:
:%^Pen%^StrGStem PSS_IND_PRS/PRT_SG1_dX/SG3_tX ;!CHECKME

+Use/NG+Err/Orth:%^Pen%^WGStem PSS_PRSPRC_tAv ;
+Use/NG+Err/Orth:%^Pen%^WGStem PSS_PRFPRC_t/SG-GEN_dU ;
! (5) Olõvao 1. k maq:
! 2nd person indicative present
! 1st person plural present
! (6) Olõvao 3. k tä:
! (7) min 1. k maq: Sg1 and Pl3
! (7.2) Sg2, Pl1 and Pl2
! (8) min 3. k tä:
! (9) jus:

:%^Pen%^StrGStem ACT-IND-PRS-12 ;
:%^Pen%^WGStem ACT-IND-PRS-12 ;
:%^Pen%^StrGStem ACT_IND_PRS_3_s/sEq ;
:%^Pen%^WGStem ACT_IND_PRS_3_s/sEq ;

:%^Pen%^StrGStem ACT-IND-PRT-1/2_ZERO ;
:%^Pen%^WGStem ACT-IND-PRT-1/2_ZERO ;
:%^Pen%^StrGStem ACT-IND-CONNEG ;
:%^Pen%^WGStem ACT-IND-CONNEG ;
:%^Pen%^StrGStem ACT_IND_PRT_SG3_ZERO ;
:%^Pen%^WGStem ACT_IND_PRT_SG3_ZERO ;

:%^Pen%^StrGStem Harm-Neutr_INF_mA ;
:%^Pen%^WGStem Harm-Neutr_INF_mA ;
:%^Pen%^StrGStem Harm-Neutr_INF_dAq ;
:%^Pen%^StrGStem GER-INE_dEn ;
:%^Pen%^WGStem Harm-Neutr_INF_dAq ;
:%^Pen%^StrGStem Harm-Neutr_ACT_PRSPRC_v ;
:%^Pen%^WGStem Harm-Neutr_ACT_PRSPRC_v ;
:%^Pen%^StrGStem ACT_PRFPRC_ALL_nUq ;



LEXICON V_71HALLWTUMA !!≈ * **@CODE@** hallõtuma:hallõtu
!! * Yaml: **V-hallwtuma**
:%{back%} V_71HALLWTUMA/ERAETUEMAE ;
LEXICON V_71ERAETUEMAE !!≈ * **@CODE@** erätümä:erä%{td%}ü
!! * Yaml: **V-eraetuemae**
:%{front%} V_71HALLWTUMA/ERAETUEMAE ;

LEXICON V_71HALLWTUMA/ERAETUEMAE !!≈ * **@CODE@** hallõtuma:hallõtu
! (1) I tegonimi:
:%^Pen%^VOWRaise%^Pen%^StrGStem Harm-Neutr_INF_mA ;
! (2) II tegonimi:
:%^Pen%^VOWRaise%^Pen%^StrGStem Harm-Neutr_INF_dAq ;
:%^Pen%^VOWRaise%^Pen%^StrGStem GER-INE_dEn ;

:%^Pen%^VOWRaise%^Pen%^StrGStem Harm-Neutr_ACT_PRSPRC_v ;
! (3) tekev tm aktiiv:
:%^Pen%^VOWRaise%^Pen%^StrGStem ACT_PRFPRC_ALL_nUq ;
! (4) Tettäv tm passiiv: CHECKME
:%^Pen%^VOWRaise%^Pen%^StrGStem PSS_IND_PRS_ALL_dA ;
:%^Pen%^VOWRaise%^Pen%^StrGStem PSS_IND_PRT_ALL_di ;
:%^Pen%^VOWRaise%^Pen%^StrGStem PSS_PRSPRC_tAv ;
:%^Pen%^VOWRaise%^Pen%^StrGStem PSS_PRFPRC_t/SG-GEN_dU ;
:%^Pen%^VOWRaise%^Pen%^StrGStem PSS_PRFPRC_tU_SG_NOM ;
! (5) Olõvao 1. k maq:
! 2nd person indicative present
! 1st person plural present
! (6) Olõvao 3. k tä:
! (7) min 1. k maq: Sg1 and Pl3
! (7.2) Sg2, Pl1 and Pl2
! (8) min 3. k tä:
! (9) jus:

:%^Pen%^VOWLower%^Pen%^WGStem Harm-Neutr_ACT-IND-PRS-SG1_ZERO_USUALLY-WEAK ;
:%^Pen%^VOWRaise%^Pen%^StrGStem Harm-Neutr_ACT_IND_PRS_SG2_USUALLY-STRONG ;
:%^Pen%^VOWRaise%^Pen%^StrGStem ACT_IND_PRS_3_s/sEq ;

:%^Pen%^VOWLower%^Pen%^WGStem ACT_IND_PRT_SG1_ZERO/SG2_q/PL3_q ;
:%^Pen%^VOWRaise%^Pen%^StrGStem Harm-Neutr_ACT_IND_PRT_SG2_USUALLY-STRONG ;
:%^Pen%^VOWLower%^Pen%^WGStem ACT-IND-CONNEG ;
:%^Pen%^VOWLower%^Pen%^WGStem ACT_IND_PRT_SG3_ZERO ;

:%^Pen%^VOWRaise%^Pen%^StrGStem MUTUAL_JUS_guq ;

LEXICON V_72VAOMA !!≈ * **@CODE@** vaoma:%{ˋØ%}va%^I7o
!! * Yaml: **vaoma**
:%{back%} V_72VAOMA/TAEUEMAE ;
LEXICON V_72TAEUEMAE !!≈ * **@CODE@** täümä:täü
!! * Yaml: **haeoemae**
:%{front%} V_72VAOMA/TAEUEMAE ;

LEXICON V_72VAOMA/TAEUEMAE !!≈ * **@CODE@** vaoma:vao
! (1) I tegonimi:
 Harm-Neutr_INF_mA ;
! (2) II tegonimi:
:%^StrGStem Harm-Neutr_INF_ZEROq ;
  Harm-Neutr_INF_dAq ;
 GER-INE_dEn ;
 ACT_PRSPRC_vA ;
! (3) tekev tm aktiiv:
 ACT_PRFPRC_ALL_nUq ;
! (4) Tettäv tm passiiv:
 PSS_IND_PRS/PRT_SG1_dX/SG3_tX ;

 PSS_PRFPRC_tU_SG_NOM ;
! (5) Olõvao 1. k maq:
! 2nd person indicative present
! 1st person plural present
! (6) Olõvao 3. k tä:
! (7) min 1. k maq: Sg1 and Pl3
! (7.2) Sg2, Pl1 and Pl2
! (8) min 3. k tä:
! (9) jus:

 ACT-IND-PRS-12 ;
 ACT_IND_PRS_3_s/sEq ;

:%^StrGStem ACT-IND-PRT-12_ZERO ;
 ACT-IND-CONNEG ;
:%^StrGStem ACT_IND_PRT_SG3_ZERO ;
:%^StrGStem ACT_IND_PRT_PL3_q/vAq ;
 MUTUAL_JUS_guq ;

!LEXICON V_73VAOMA !!= * @CODE@ vaoma:vao
!:%{back%} V_73VAOMA/XX ;

!LEXICON V_73VAOMA/XX

!+Work: K ;
!!+Inf/mA: vaoma
!!+Inf: [vaodaq, vaioq]
!!+Act+PrfPrc: vaonuq
!!+Pss+PrfPrc: [vaot, vaotu]

!!+Act+Ind+Prs+Sg1: vao
!!+Act+Ind+Prs+Sg2: [vaot, vaodõq]
!!+Act+Ind+Prs+Sg3: vaos
!!+Act+Ind+Prs+Pl1: vaomiq
!!+Act+Ind+Prs+Pl2: vaotiq
!!+Act+Ind+Prs+Pl3: vaosõq
!!+Act+Ind+ConNegII: vao

!!+Act+Ind+Prt+Sg1: vaio
!!+Act+Ind+Prt+Sg2: [vaiot, vaioq, vaiodõq]
!!+Act+Ind+Prt+Sg3: vaio
!!+Act+Ind+Prt+Pl1: vaiomiq
!!+Act+Ind+Prt+Pl2: vaiotiq
!!+Act+Ind+Prt+Pl3: [vaioq, vaiovaq]

!!+Pss+Ind+Prs+Sg3: vaotas

!!+Act+PrsPrc+Sg+Nom: vaova

!!+Jus: vaoguq

LEXICON V_74KULUMA !!≈ * **@CODE@** kuluma:kullu
!! * Yaml: **V-kuluma**
:%{back%} V_74KULUMA/VAESUEMAE ;
LEXICON V_74VAESUEMAE !!≈ * **@CODE@** väsümä:vässü
!! * Yaml: **V-vaesuemae**
:%{front%} V_74KULUMA/VAESUEMAE ;

LEXICON V_74KULUMA/VAESUEMAE !!≈ * **@CODE@** kuluma:kullu
! (1) I tegonimi: püsümä+V:pü%{sØ%}sü
:%^Pen%^WGStem Harm-Neutr_INF_mA ;

! (2) II tegonimi: 
:%^Pen%^StrGStem Harm-Neutr_INF_ZEROq ;
:%^Pen%^StrGStem Harm-Neutr_ACT_PRSPRC_v ;

! (3) tekev tm aktiiv: 
:%^Pen%^WGStem ACT_PRFPRC_ALL_nUq ;

! (4) Tettäv tm passiiv: 
:%^Pen%^WGStem PSS_IND_PRS/PRT_SG1_dX/SG3_tX ;

:%^Pen%^WGStem PSS_PRFPRC_tU_SG_NOM ;


! (5) Olõvao 1. k maq: (1. and Neg, ConNegs.)
! Different from 2.
:%^Pen%^WGStem ACT_IND_CONNEG/PRS_SG1 ;
! 2nd person indicative present
:%^Pen%^WGStem ACT_IND_PRS_SG2_t/dEq/PL2_tiq ;

! 1st person plural present
:%^Pen%^WGStem ACT_IND_PRS_PL1_miq ; 

! (6) Olõvao 3. k tä:
:%^Pen%^WGStem ACT_IND_PRS_SG3_ZERO/PL3_vAq ;
:%^Pen%^WGStem ACT_IND_PRS_3_s/sEq ;

! (7) min 1. k maq: Sg1 and Pl3
:%^Pen%^StrGStem ACT_IND_PRT_SG1_ZERO/PL3_q ;

! (7.2) Sg2, Pl1 and Pl2
:%^Pen%^StrGStem ACT_IND_PRT_SG2_t/dEq/PL1_miq/PL2_tiq ;
! (8) min 3. k tä:
:%^Pen%^StrGStem%^VowRM%>%{eõ%} ACT_IND_PRT_SG3_ZERO ;
! (9) jus: 

 ACT-IND-PRT-1/2_ZERO ;
 ACT_IND_PRT_SG3_ZERO ;
 ACT_IND_PRT_PL3_q/vAq ;

:%^Pen%^WGStem MUTUAL_JUS_guq ;

LEXICON V_75VALAMA !!≈ * **@CODE@** valama:vala
!! * Yaml: **V-valama75**
!! vala, valla, vali, valõ
!!test
:%{back%} V_75VALAMA/JAERAEMAE ;
LEXICON V_75JAERAEMAE !!≈ * **@CODE@** järämä:järä
!! * Yaml: **V-jaeraemae75**
:%{front%} V_75VALAMA/JAERAEMAE ;

LEXICON V_75VALAMA/JAERAEMAE !!≈ * **@CODE@** valama:vala
! (1) I tegonimi:
:%^Pen%^WGStem Harm-Neutr_INF_mA ;
! (2) II tegonimi:
 Harm-Neutr_INF_ZEROq ;
 Harm-Neutr_ACT_PRSPRC_v ;

! (3) tekev tm aktiiv:
:%^Pen%^WGStem ACT_PRFPRC_ALL_nUq ;
! (4) Tettäv tm passiiv:
:%^Pen%^WGStem%^VowRM%>%{eõ%} PSS_IND_PRS/PRT_SG1_dX/SG3_tX ;

:%^Pen%^WGStem%^VowRM%>%{eõ%} PSS_PRFPRC_tU_SG_NOM ;
! (5) Olõvao 1. k maq:
! 2nd person indicative present
! 1st person plural present
! (6) Olõvao 3. k tä:
! (7) min 1. k maq: Sg1 and Pl3
! (7.2) Sg2, Pl1 and Pl2
! (8) min 3. k tä:
! (9) jus:

!!
:%^Pen%^WGStem ACT-IND-PRS-12 ;
:%^Pen%^WGStem ACT_IND_PRS_SG3_ZERO ;
:%^Pen%^WGStem ACT-IND-PRS-PL3_vAq ;
:%^Pen%^WGStem ACT_IND_PRS_3_s/sEq ;

:%^Pen%^WGStem%^VowRM ACT-IND-PRT-12_i ;
:%^Pen%^WGStem ACT-IND-CONNEG ;
:%^Pen%^WGStem%^VowRM ACT_IND_PRT_SG3_i ;
:%^Pen%^WGStem%^VowRM%>i ACT_IND_PRT_PL3_q/vAq ;


:%^Pen%^WGStem MUTUAL_JUS_guq ;


LEXICON V_76HIGOMA !!≈ * **@CODE@** higoma:hi%{kg0%}o
!! * Yaml: **V-higoma76**
:%{back%} V_76HIGOMA/PUEGAEMAE ;
LEXICON V_76PUEGAEMAE !!≈ * **@CODE@** pügämä:pü%{kg0%}ä
!! * Yaml: **V-puegaemae76**
:%{front%} V_76HIGOMA/PUEGAEMAE ;

LEXICON V_76HIGOMA/PUEGAEMAE !!≈ * **@CODE@** higoma:hi%{kg0%}o
!pügämä+V:pü%{kgØ%}ä
! (1) I tegonimi:
:%^Pen%^G2 Harm-Neutr_INF_mA ;
!! +Act+PrsPrc+Sg OBL, Inf/mA, 

! (2) II tegonimi:
:%^Pen%^G3 Harm-Neutr_INF_ZEROq ; !!= * @CODE@ (2) lukõq
:%^Pen%^G3 Harm-Neutr_ACT_PRSPRC_SG_NOM_v ; !!= * @CODE@ (2b) lukõv
:%^Pen%^G2 Harm-Neutr_ACT_PRSPRC_OBL_v ;
!! Inf, Act+PrsPrc+Sg+Nom

! (3) tekev tm aktiiv: elänüq
:%^Pen%^G2 ACT_PRFPRC_ALL_nUq ;

! (4) Tettäv tm passiiv:
!! Pss+PrfPrc, Pss+PrsPrc
:%^Pen%^VOWLower%^Pen%^WGStem%^VowRM%{eõ%} PSS_IND_PRS/PRT_SG1_dX/SG3_tX ;! loet


! (5) Olõvao 1. k maq:
:%^Pen%^G1 ACT_IND_CONNEG/PRS_SG1 ;

! 2nd person indicative present
:%^Pen%^G1 ACT_IND_PRS_SG2_t/dEq/PL2_tiq ;
! 1st PL person indicative present
:%^Pen%^G1 ACT_IND_PRS_PL1_miq ;
! (6) Olõvao 3. k tä:
:%^Pen%^G2 ACT_IND_PRS_SG3_ZERO/PL3_vAq ; !!= * @CODE@ (6) lugõma
!! Ind+Prs+ 3

! (7) min 1. k maq:
:%^Pen%^VOWLower%^Pen%^G1%^VowRM%>i ACT_IND_PRT_SG1_ZERO/PL3_q ;
+Use/NG+Err/Orth:%^Pen%^G2 ACT_IND_PRT_PL3_vAq ;

! (7.2) Sg2, Pl1 and Pl2
:%^Pen%^VOWLower%^Pen%^G1%^VowRM%>i ACT_IND_PRT_SG2_t/dEq/PL1_miq/PL2_tiq ;

! (8) min 3. k tä:
%^Pen%^VOWLower%^Pen%^G1%^VowRM ACT_IND_PRT_SG3_i ;
!! Retain consonant and stem vowel

!! Weaken consonant and semi-retension of stem vowel
:%^Pen%^WGStem ACT-IND-PRS-SG1_ZERO ;
:%^Pen%^WGStem ACT_IND_PRS_SG2_t ;
:%^Pen%^WGStem ACT_IND_PRS_SG2_dEq ;
:%^Pen%^WGStem ACT_IND_PRS_PL1_miq ;
:%^Pen%^WGStem ACT-IND-PRS-PL2_tiq ;
:%^Pen%^WGStem ACT-IND-CONNEG ;

!! Act+Ind+Prs+Sg1/Sg2/Pl1/Pl2, Ind+ConNegII, Ind+Prs+ConNeg
!! Pss+Ind

!! Retain consonant and stem vowel

!! Weaken consonant and replace stem vowel with i
:%^Pen%^VOWLower%^Pen%^WGStem%^VowRM%>i Harm-Neutr_LOGÕMA_ACT-IND-PRT-SG1 ; !!= * @CODE@ (7) loi
!! Act+Ind+PrtSg1/Sg2/Pl1-3

!! Retain consonant remove stem vowel and add i
:%^VowRM%>i Harm-Neutr_LUGWMA_IND-PRT-SG3 ; !!= * @CODE@ (8) lugi
!! Act+Ind+Prt+Sg3

!! +Jus
 MUTUAL_JUS_guq ;

LEXICON V_76JAGAMA !!≈ * **@CODE@** jagama:ja%{kg0%}a
!! * Yaml: **V-higoma76**
:%{back%} V_76JAGAMA/XX ;

LEXICON V_76JAGAMA/XX !!≈ * **@CODE@** jagama:ja%{kg0%}a
! (1) I tegonimi:
:%^Pen%^G2 Harm-Neutr_INF_mA ;
!! +Act+PrsPrc+Sg OBL, Inf/mA, 

! (2) II tegonimi:
:%^Pen%^G3 Harm-Neutr_INF_ZEROq ; !!= * @CODE@ (2) lukõq
:%^Pen%^G3 Harm-Neutr_ACT_PRSPRC_SG_NOM_v ; !!= * @CODE@ (2b) lukõv
:%^Pen%^G2 Harm-Neutr_ACT_PRSPRC_OBL_v ;
!! Inf, Act+PrsPrc+Sg+Nom

! (3) tekev tm aktiiv: elänüq
:%^Pen%^G2 ACT_PRFPRC_ALL_nUq ;

! (4) Tettäv tm passiiv:
!! Pss+PrfPrc, Pss+PrsPrc
:%^Pen%^VOWLower%^Pen%^WGStem%^VowRMe PSS_IND_PRS/PRT_SG1_dX/SG3_tX ;

:%^Pen%^VOWLower%^Pen%^WGStem%^VowRMe Harm-Neutr_LUGWMA_PSS-PRC ; !!= * @CODE@ (4) loet

! (5) Olõvao 1. k maq:
:%^Pen%^G1 ACT_IND_CONNEG/PRS_SG1 ;

! 2nd person indicative present
:%^Pen%^G1 ACT_IND_PRS_SG2_t/dEq/PL2_tiq ;
! 1st PL person indicative present
:%^Pen%^G1 ACT_IND_PRS_PL1_miq ;
! (6) Olõvao 3. k tä:
 ACT_IND_PRS_SG3_ZERO/PL3_vAq ; !!= * @CODE@ (6) lugõma
!! Ind+Prs+ 3

! (7) min 1. k maq:
:%^Pen%^VOWLower%^Pen%^G1%^VowRM%>i ACT_IND_PRT_SG1_ZERO/PL3_q ;
+Use/NG+Err/Orth:%^Pen%^G2 ACT_IND_PRT_PL3_vAq ;

! (7.2) Sg2, Pl1 and Pl2
:%^Pen%^VOWLower%^Pen%^G1%^VowRM%>i ACT_IND_PRT_SG2_t/dEq/PL1_miq/PL2_tiq ;

! (8) min 3. k tä:
%^Pen%^VOWLower%^Pen%^G1%^VowRM ACT_IND_PRT_SG3_i ;
!! Retain consonant and stem vowel

!! Weaken consonant and semi-retension of stem vowel
:%^Pen%^WGStem ACT-IND-PRS-SG1_ZERO ;
:%^Pen%^WGStem ACT_IND_PRS_SG2_t ;
:%^Pen%^WGStem ACT_IND_PRS_SG2_dEq ;
:%^Pen%^WGStem ACT_IND_PRS_PL1_miq ;
:%^Pen%^WGStem ACT-IND-PRS-PL2_tiq ;
:%^Pen%^WGStem ACT-IND-CONNEG ;

!! Act+Ind+Prs+Sg1/Sg2/Pl1/Pl2, Ind+ConNegII, Ind+Prs+ConNeg
!! Pss+Ind

!! Retain consonant and stem vowel

!! Weaken consonant and replace stem vowel with i
:%^Pen%^VOWLower%^Pen%^WGStem%^VowRM%>i Harm-Neutr_LOGÕMA_ACT-IND-PRT-SG1 ; !!= * @CODE@ (7) loi
!! Act+Ind+PrtSg1/Sg2/Pl1-3

!! Retain consonant remove stem vowel and add i
:%^VowRM%>i Harm-Neutr_LUGWMA_IND-PRT-SG3 ; !!= * @CODE@ (8) lugi
!! Act+Ind+Prt+Sg3

!! +Jus
 MUTUAL_JUS_guq ;


LEXICON V_76LUGWMA !!≈ * **@CODE@** lugõma:lu%{kg0%}õ
!! * Yaml: **V-higoma76**
:%{back%} V_76LUGWMA/XX ;


LEXICON V_76LUGWMA/XX !!≈ * **@CODE@** lugõma:lu%{kg0%}õ

!! Retain consonant and stem vowel
! (1) I tegonimi:
:%^Pen%^G2 Harm-Neutr_INF_mA ; !!= * @CODE@ (1) lugõma:lu%{kgØ%}õ

! (2) II tegonimi:
:%^Pen%^G3 Harm-Neutr_INF_ZEROq ;
:%^Pen%^G3 Harm-Neutr_ACT_PRSPRC_SG_NOM_v ;
:%^Pen%^G2 Harm-Neutr_ACT_PRSPRC_OBL_v ;

! (3) lugõnuq tm aktiiv:
:%^Pen%^G2 ACT_PRFPRC_ALL_nUq ;

! (4) loet tm passiiv: CHECKME
:%^Pen%^VOWLower%^Pen%^G1 PSS_IND_PRT_SG1_di/SG3_ti/PRS-SG1_dA/SG3_tAs/PSS_PRFPRC_t/SG-GEN_dU ;


! (5) Olõvao 1. k maq: (1. and Neg, ConNegs.)
! Different from 2.
:%^Pen%^VOWLower%^Pen%^G1 ACT_IND_CONNEG/PRS_SG1 ; !
! 2nd person indicative present
:%^Pen%^VOWLower%^Pen%^G1 ACT_IND_PRS_SG2_t/dEq/PL2_tiq ;
! 1st person plural present
:%^Pen%^VOWLower%^Pen%^G1 ACT_IND_PRS_PL1_miq ;
! (6) Olõvao 3. k tä:
:%^Pen%^G2 ACT_IND_PRS_SG3_ZERO/PL3_vAq ;

! (7) min 1. k maq: Sg1 and Pl3
:%^Pen%^VOWLower%^Pen%^G1%^VowRM%>i ACT_IND_PRT_SG1_ZERO/PL3_q ;

! (7.2) Sg2, Pl1 and Pl2
:%^Pen%^VOWLower%^Pen%^G1%^VowRM%>i ACT_IND_PRT_SG2_t/dEq/PL1_miq/PL2_tiq ;

! (8) min 3. k tä:
:%^Pen%^G2%^VowRM ACT_IND_PRT_SG3_i ;

! (9) jus:
:%^Pen%^G2 MUTUAL_JUS_guq ;

!! Weaken consonant and semi-retension of stem vowel
:%^Pen%^VOWLower%^Pen%^WGStem%^VowRM%>e Harm-Neutr_LUGWMA_PSS-PRC ; !!= * @CODE@ (4) loet
!! Pss+PrfPrc, Pss+PrsPrc

!! Weaken consonant and semi-retension of stem vowel
:%^Pen%^VOWLower%^Pen%^WGStem%^VowRM%>e ACT-IND-PRS-SG1_ZERO ;
:%^Pen%^VOWLower%^Pen%^WGStem%^VowRM%>e ACT_IND_PRS_SG2_t ;
:%^Pen%^VOWLower%^Pen%^WGStem%^VowRM%>e ACT_IND_PRS_SG2_dEq ;
:%^Pen%^VOWLower%^Pen%^WGStem%^VowRM%>e ACT_IND_PRS_PL1_miq ;
:%^Pen%^VOWLower%^Pen%^WGStem%^VowRM%>e ACT-IND-PRS-PL2_tiq ;
:%^Pen%^VOWLower%^Pen%^WGStem%^VowRM%>e ACT-IND-CONNEG ;

!! Act+Ind+Prs+Sg1/Sg2/Pl1/Pl2, Ind+ConNegII, Ind+Prs+ConNeg
!! Pss+Ind

!! Retain consonant and stem vowel
 ACT_IND_PRS_SG3_ZERO/PL3_vAq ; !!= * @CODE@ (6) lugõma
!! Ind+Prs+ 3

!! Weaken consonant and replace stem vowel with i
:%^Pen%^VOWLower%^Pen%^WGStem%^VowRM%>i Harm-Neutr_LOGÕMA_ACT-IND-PRT-SG1 ; !!= * @CODE@ (7) loi
!! Act+Ind+PrtSg1/Sg2/Pl1-3

!! Retain consonant remove stem vowel and add i
:%^VowRM%>i Harm-Neutr_LUGWMA_IND-PRT-SG3 ; !!= * @CODE@ (8) lugi
!! Act+Ind+Prt+Sg3



LEXICON V_77JUUMA !!≈ * **@CODE@** juuma:joo
!! * Yaml: **juuma**
:%{back%} V_77JUUMA/SUEUEMAE ;
LEXICON V_77SUEUEMAE !!≈ * **@CODE@** süümä:süü
!! * Yaml: **sueuemae**
:%{front%} V_77JUUMA/SUEUEMAE ;

LEXICON V_77JUUMA/SUEUEMAE !!≈ * **@CODE@** juuma:joo
! (1) I tegonimi:
:%^VOWRaise Harm-Neutr_INF_mA ;
! (2) II tegonimi:

! (3) tekev tm aktiiv:

! (4) Tettäv tm passiiv:CHECKME
:%^VOWRaise PSS_d ;
:%^VOWRaise%^VowRM%>vv%{aä%} PSS-COND ;
:%^OO2Õ%>i V_77JUUMA/SUEUEMAE_NON-RAISED-VOWEL-TENSE ; !!= * @CODE@ (4) jõi- poi- sei- möi-
!
! (5) Olõvao 1. k maq:
! 2nd person indicative present
! 1st person plural present
! (6) Olõvao 3. k tä:
! (7) min 1. k maq: Sg1 and Pl3
! (7.2) Sg2, Pl1 and Pl2
! (8) min 3. k tä:
! (9) jus:

:%^VOWRaise V_77JUUMA/SUEUEMAE_RAISED-VOWEL ; !!= * @CODE@ (1) juu, süü
! PSS_PRSPRC, PSS-PRFPRC, ACT_PRSPRC, INF_mA

:%^VOWLower V_77JUUMA/SUEUEMAE_NOT-RAISED-VOWEL ; !!= * @CODE@ (2) joo- söö-
!

:%^VOWRaise%^VowRM%>vv V_77JUUMA/SUEUEMAE_RAISED-VOWEL-TENSE ; !!= * @CODE@ (3) juvv
!


:%^VOWRaise ACT_IND_PRS_SG3_ZERO ; !!= * @CODE@ (5) RAISED juu süü
! Act+Ind+Prs+Sg3
:%^VOWRaise%>s ACT-COND ;
 ACT-IND-PRS-PL3_vAq ; !!= * @CODE@ (6) joovaq sööväq


!:%^VOWRaise%^VowRM%>vv Harm-Neutr_IND-PRT-OC1-2_i ; !!= * @CODE@ juvv süvv



LEXICON V_77JUUMA/SUEUEMAE_RAISED-VOWEL
! (1) I tegonimi:
! (2) II tegonimi:
! (3) tekev tm aktiiv:
! (4) Tettäv tm passiiv:
 PSS_PRSPRC_dAv ;
 PSS_PRFPRC_d ;
 Harm-Neutr_77JUUMA/SUEUEMAE-PSS-IND-PRT_di ; !!= * @CODE@ only 3rd person
! (5) Olõvao 1. k maq:
! 2nd person indicative present
! 1st person plural present
! (6) Olõvao 3. k tä:
! (7) min 1. k maq: Sg1 and Pl3
! (7.2) Sg2, Pl1 and Pl2
! (8) min 3. k tä:
! (9) jus:
! PSS_PRSPRC, PSS-PRFPRC, ACT_PRSPRC, INF_mA, ACT-PRFPRC-OBL,
! ACT_PRSPRC
 ACT_PRSPRC_vA ;
 Harm-Neutr_INF_mA ;
 ACT-PRFPRC-OBL_nU ;
 ACT-IND-PRS-SG1_ZERO ;
 ACT_IND_PRS_SG2_t ;
+Use/NG+Err/Orth: ACT_IND_PRS_SG2_dEq ;
+Use/NG+Err/Orth: ACT-IND-PRS-PL2_dEq ;
 ACT-IND-PRS-PL2_tiq ;
 ACT-IND-CONNEG ;
 ACT_IND_PRS_SG3_ZERO ;

LEXICON V_77JUUMA/SUEUEMAE_NOT-RAISED-VOWEL !!= * @CODE@ joo- söö-
! Act+PrfPrc+Sg+Nom, Act+Ind+Prs+Sg3, Act+Ind+Prs+Pl1, Act+Ind+Prs+Pl3
 ACT-PRFPRC_nUq-SG-NOM ; !!= * @CODE@ joonuq
+Use/NG+Err/Orth: ACT_IND_PRS_SG3_sE ;
 ACT_IND_PRS_PL1_miq ;
 ACT-COND ;
 ACT-IND-PRS-PL3_vAq ; 

LEXICON V_77JUUMA/SUEUEMAE_RAISED-VOWEL-TENSE !!= * @CODE@ juvv
 Harm-Neutr_INF_Aq ; !!= * @CODE@ juvvaq süvväq
:%>%{aä%} Harm-Neutr_JUVVA_PSS-IND-PRS ; !!= * @CODE@ juvva süvvä
:%>i Harm-Neutr_JUVVA_PSS-IND-PRT-1/2 ; !!= * @CODE@ juvvi süvvi

LEXICON V_77JUUMA/SUEUEMAE_NON-RAISED-VOWEL-TENSE !!= * @CODE@ jõi-
 ACT-IND-PRT-1/2_ZERO ;
+Use/NG+Err/Orth: ACT-IND-PRT-12_E ;
 ACT_IND_PRT_SG3_ZERO ;
+Use/NG+Err/Orth: ACT_IND_PRT_SG3_E ;
 ACT_IND_PRT_PL3_q/vAq ;
+Use/NG+Err/Orth:%>%{eõ%} ACT_IND_PRT_PL3_q/vAq ;

LEXICON V_77KAEUEMAE !!≈ * **@CODE@** käümä:käü
!! * Yaml: **sueuemae**
:%{front%} V_77XX/KAEUEMAE ;

LEXICON V_77XX/KAEUEMAE !!≈ * **@CODE@** käümä:käü
! (1) I tegonimi:
! (2) II tegonimi:
! (3) tekev tm aktiiv:
! (4) Tettäv tm passiiv:
! (5) Olõvao 1. k maq:
! 2nd person indicative present
! 1st person plural present
! (6) Olõvao 3. k tä:
! (7) min 1. k maq: Sg1 and Pl3
! (7.2) Sg2, Pl1 and Pl2
! (8) min 3. k tä:
! (9) jus:

:%^VOWRaise V_77JUUMA/SUEUEMAE_RAISED-VOWEL ; !!= * @CODE@ (1) käü
! PSS_PRSPRC, PSS-PRFPRC, ACT_PRSPRC, INF_mA

 V_77JUUMA/SUEUEMAE_NOT-RAISED-VOWEL ; !!= * @CODE@ (2) käü-
!

:%^VowRM%>vv V_77JUUMA/SUEUEMAE_RAISED-VOWEL-TENSE ; !!= * @CODE@ (3) kävv
!

:%^VowRM%>ve V_77JUUMA/SUEUEMAE_NON-RAISED-VOWEL-TENSE ; !!= * @CODE@ (4) käve
!

 ACT_IND_PRS_SG3_ZERO ; !!= * @CODE@ (5) RAISED käü
! Act+Ind+Prs+Sg3

 ACT-IND-PRS-PL3_vAq ; !!= * @CODE@ (6) käüväq



LEXICON V_78VWIMA !!≈ * **@CODE@** võima:või
!! * Yaml: **V-vwima**
:%{back%} V_VWIMA/XX ;
LEXICON V_VWIMA/XX !!≈ * **@CODE@** võima:või
! (1) I tegonimi:
 Harm-Neutr_INF_mA ;
! (2) II tegonimi:
:%^StrGStem Harm-Neutr_INF_dAq ;
 ACT_PRSPRC_vA ;

! (3) tekev tm aktiiv:
 ACT_PRFPRC_ALL_nUq ;
! (4) Tettäv tm passiiv:
 PSS_IND_PRS/PRT_SG1_dX/SG3_tX ;

 PSS_PRFPRC_tU_SG_NOM ;
! (5) Olõvao 1. k maq:
! 2nd person indicative present
! 1st person plural present
! (6) Olõvao 3. k tä:
! (7) min 1. k maq: Sg1 and Pl3
! (7.2) Sg2, Pl1 and Pl2
! (8) min 3. k tä:
! (9) jus:

 ACT-IND-PRS-12 ;
 ACT_IND_PRS_SG3_ZERO ;
 ACT-IND-PRS-PL3_vAq ;

 ACT-IND-CONNEG ;
:%>s%{eõ%} ACT-IND-PRT-1/2_ZERO ;
+Use/NG+Err/Orth:%>ds%{eõ%} ACT-IND-PRT-1/2_ZERO ;
:%>s%{eõ%} ACT_IND_PRT_SG3_ZERO ;
:%>s%{eõ%} ACT_IND_PRT_PL3_q/vAq ;
+Use/NG+Err/Orth:%>ds%{eõ%} ACT_IND_PRT_SG3_ZERO ;
+Use/NG+Err/Orth:%>ds%{eõ%} ACT_IND_PRT_PL3_q/vAq ;



LEXICON V_78SAAMA
!! * Yaml: **saama**
:%{back%} V_78SAAMA/XX ;
LEXICON V_78SAAMA/XX
! (1) I tegonimi:
 Harm-Neutr_INF_mA ;
! (2) II tegonimi:
! (3) tekev tm aktiiv:
! (4) Tettäv tm passiiv:
:%^VowRM%>i%{aä%} Harm-Neutr_JUVVA_PSS-IND-PRS ;
 PSS_IND_PRT_SG1_di/SG3_ti ;
 PSS_PRSPRC_tAv ;
 PSS_PRFPRC_d ;
 PSS_PRFPRC_dU-SG-NOM ;
! (5) Olõvao 1. k maq:
! 2nd person indicative present
! 1st person plural present
! (6) Olõvao 3. k tä:
! (7) min 1. k maq: Sg1 and Pl3
! (7.2) Sg2, Pl1 and Pl2
! (8) min 3. k tä:
! (9) jus:

 ACT-IND-PRS-12 ;
 ACT_IND_PRS_SG3_ZERO ;
 ACT-IND-PRS-PL3_vAq ;

 Harm-Neutr_IND-PRT-SCSG1_iE ;
 ACT-IND-PRT-12_i ;
 ACT-IND-PRT-12_iE ;

 ACT-IND-CONNEG ;

 ACT_IND_PRT_SG3_i ;
 ACT_IND_PRT_SG3_iE ;
:%^VowRM%>i ACT_IND_PRT_PL3_q/vAq ;
+Use/NG+Err/Orth:%^VowRM%>i%{eõ%} ACT_IND_PRT_PL3_q/vAq ;
ACT-COND ;

 Harm-Neutr_INF_iAq ;
 ACT_PRSPRC_vA ;
 ACT_PRFPRC_ALL_nUq ;
 MUTUAL_JUS_guq ;

LEXICON V_78VIIMAE !viimä:v%{ei%}%{ei%}
!! * Yaml: __V-viimae__
:%{front%}  V_78XX/VIIMAE ; 

LEXICON V_78XX/VIIMAE
! (1) I tegonimi:
! (2) II tegonimi:
:%^VOWRaise Harm-Neutr_INF_Aq ;
! (3) tekev tm aktiiv:
! (4) tettäv tm passiiv:
:%^VOWRaise PSS_IND_PRT_ALL_di ;
! (5) Olõvao 1. k maq:
! 2nd person indicative present
! 1st person plural present
! (6) Olõvao 3. k tä:
! (7) min 1. k maq: Sg1 and Pl3
! (7.2) Sg2, Pl1 and Pl2
! (8) min 3. k tä:
! (9) jus:
 
 ACT-IND-PRS-12 ;
 ACT_IND_PRS_SG3_ZERO ;
 ACT_IND_PRS_SG3_sE ;
 ACT-IND-PRS-PL3_vAq ;
 PSS_IND_PRS/PRT_SG1_dX/SG3_tX ;

 Harm-Neutr_IND-PRT-SCSG1_iE ;
 ACT-IND-PRT-12_i ;
 ACT-IND-CONNEG ;
 ACT_IND_PRT_SG3_i ;
 ACT_IND_PRT_SG3_iE ;

 Harm-Neutr_INF_mA ;
 Harm-Neutr_ACT_PRSPRC_v ;
 ACT_PRFPRC_ALL_nUq ;
 PSS_PRSPRC_tAv ;
:%^WGStem PSS_PRFPRC_t/SG-GEN_dU ;


LEXICON V_78MINEMAE !!≈ * **@CODE@** minemä:min
!! * Yaml: **V-minemae**
:%{front%} V_XX/MINEMAE ;
LEXICON V_XX/MINEMAE !!≈ * **@CODE@** minemä:min
! (1) I tegonimi:
! (2) II tegonimi:
! (3) tekev tm aktiiv:
! (4) Tettäv tm passiiv:
 PSS_IND_PRS_ALL_dA ;
 PSS_PRFPRC_t/SG-GEN_dU ;
 PSS_PRFPRC_tU_SG_NOM ;

! (5) Olõvao 1. k maq:
! 2nd person indicative present
! 1st person plural present
! (6) Olõvao 3. k tä:
! (7) min 1. k maq: Sg1 and Pl3
! (7.2) Sg2, Pl1 and Pl2
! (8) min 3. k tä:
! (9) jus:

:%>%{eõ%} Harm-Neutr_INF_mA ;
+Inf:%>n%{aä%}q K ;

:n%{eõ%} Harm-Neutr_ACT_PRSPRC_v ;
 MUTUAL_JUS_kuq ;
!! Remainder is in exceptions.lexc



LEXICON V_79TULWMA !!≈ * **@CODE@** tulõma:tul
!! * Yaml: **tulwma**
:%{back%} V_79TULWMA/XX ;
LEXICON V_79TULWMA/XX !!≈ * **@CODE@** tulõma:tul

!! Retain consonant and stem vowel
! (1) I tegonimi:
:%{eõ%} Harm-Neutr_INF_mA ;

! (2) II tegonimi:
:l Harm-Neutr_INF_Aq ; !!= * @CODE@ (2) tullaq
:l%>%{eõ%} Harm-Neutr_ACT_PRSPRC_SG_NOM_v ; !!= * @CODE@ (2b) tullõv
!! Act+PrsPrc+Sg+Nom
:%{eõ%} Harm-Neutr_ACT_PRSPRC_OBL_v ;

! (3) tulnuq tm aktiiv:
 ACT_PRFPRC_ALL_nUq ;

! (4) tult tm passiiv:
PSS_PRFPRC_t/SG-GEN_dU ; ! tult, tuldu
 PSS_IND_PRS_ALL_dA ; ! tulda, tuldas
:d%{aä%} PSS-COND ;

! (5) Olõvao 1. k maq: (1. and Neg, ConNegs.)
:%{eõ%} ACT_IND_CONNEG/PRS_SG1 ; !tulõ
:%{eõ%} ACT-COND ;

! 2nd person indicative present
:%{eõ%} ACT_IND_PRS_SG2_t/dEq/PL2_tiq ;

! 1st person plural present
:%{eõ%} ACT_IND_PRS_PL1_miq ;

! (6) Olõvao 3. k tä:
:%{eõ%} ACT_IND_PRS_SG3_ZERO/PL3_vAq ;

! (7) min 1. k maq: Sg1 and Pl3
:l%>i ACT_IND_PRT_SG1_ZERO/PL3_q ;

! (7.2) Sg2, Pl1 and Pl2
:l%>i ACT_IND_PRT_SG2_t/dEq/PL1_miq/PL2_tiq ;

! (8) min 3. k tä:
:%{lĺ%}%^PAL ACT_IND_PRT_SG3_ZERO ;
+Err/Orth-no-pal:%{lĺ%}%^NoPAL ACT_IND_PRT_SG3_ZERO ;
! (9) jus:
 MUTUAL_JUS_guq ;

LEXICON V_79PURWMA !!≈ * **@CODE@** purõma:pur
!! * Yaml: **purwma**
:%{back%} V_79PURWMA/XX ;
LEXICON V_79PURWMA/XX !!≈ * **@CODE@** purõma:pur
! (1) I tegonimi:
! (2) II tegonimi:
! (3) tekev tm aktiiv:
! (4) Tettäv tm passiiv:
!! Retain consonant 
 Harm-Neutr_LUGWMA_PSS-PRC ; !!= * @CODE@ (4) pur
!! Pss+PrfPrc, Pss+PrsPrc, 

! (5) Olõvao 1. k maq:
! 2nd person indicative present
! 1st person plural present
! (6) Olõvao 3. k tä:
! (7) min 1. k maq: Sg1 and Pl3
! (7.2) Sg2, Pl1 and Pl2
! (8) min 3. k tä:
! (9) jus:

!! Retain consonant and stem vowel
:%{eõ%} Harm-Neutr_ACT_PRSPRC_v_LUGWMA ; !!= * @CODE@ (1) purõma
!! +Act+PrsPrc+Sg OBL, Inf/mA, 
 MUTUAL_JUS_guq ;
!! +Jus, 

!! Strengthen consonant
:%^StrGStem Harm-Neutr_INF_Aq ; !!= * @CODE@ (2) purraq
!! Inf 
!! Strengthen consonant 
:%^StrGStem%>%{eõ%} Harm-Neutr_ACT_PRSPRC_SG_NOM_v ; !!= * @CODE@ (2b) purrõv
!! Act+PrsPrc+Sg+Nom

!! Retain consonant and stem vowel
 Harm-Neutr_ACT-PRFPRC_v_LUGWMA ; !!= * @CODE@ (3) purnuq
!! +Act+PrfPrc


!! Retain consonant and add õ
:%{eõ%} Harm-Neutr_LUGWMA_IND-CONNEGII ; !!= * @CODE@ (5) purõ
!! Act+Ind+Prs+Sg1/Sg2/Pl1/Pl2, Ind+ConNegII, Ind+Prs+ConNeg
!! Pss+Ind

!! Retain consonant and stem vowel
:%{eõ%} ACT_IND_PRS_SG3_ZERO/PL3_vAq ; !!= * @CODE@ (6) purõma
!! Ind+Prs+ 3

!! Strengthen consonant and replace stem vowel with i
:%>i TULWMA_ACT_IND_PRT_ZERO_and_X ; !!= * @CODE@ (7) puri
!! Act+Ind+PrtSg1/Sg2/Pl1-3

!! consonant and add i
:%>i Harm-Neutr_LUGWMA_IND-PRT-SG3 ; !!= * @CODE@ (8) puri
!! Act+Ind+Prt+Sg3

LEXICON V_79OLWMA !!≈ * **@CODE@** olõma:o
:%{back%} V_79OLWMA/XX ;

LEXICON V_79OLWMA/XX !!≈ * **@CODE@** olõma:o
! (1) I tegonimi:
:l%{eõ%} Harm-Neutr_INF_mA ;
! (2) II tegonimi:
:ll Harm-Neutr_INF_Aq ;
:ll GER-INE ;
! (3) tekev tm aktiiv:
! (4) Tettäv tm passiiv:
! (5) Olõvao 1. k maq:
! 2nd person indicative present
! 1st person plural present
! (6) Olõvao 3. k tä:
! (7) min 1. k maq: Sg1 and Pl3
! (7.2) Sg2, Pl1 and Pl2
! (8) min 3. k tä:
! (9) jus:

:l%{eõ%} ACT-IND-PRS-12 ;
+Act+Ind+Prs+Sg3:m K ;
+Act+Ind+Prs+Pl3:mm%{aä%}q K ;
+Act+Ind+Prs+Pl3+Use/NG+Err/Orth-no-q:mm%{aä%} K ;
:mm%{aä%} ACT-IND-PRS-PL3_vAq ;
:l PSS_IND_PRS_ALL_dA ;

:ll ACT-IND-PRT-12_i ;
:l%{eõ%} ACT-IND-CONNEG ;
+Act+Ind+Prt+Sg3:lĺ K ;
+Act+Ind+Prt+Sg3:lle K ;
:lli ACT_IND_PRT_PL3_q/vAq ;
:l PSS_IND_PRT_SG1_di/SG3_ti ;

:ll%{eõ%} Harm-Neutr_ACT_PRSPRC_SG_NOM_v ;
:l%{eõ%} Harm-Neutr_ACT_PRSPRC_v_LUGWMA ;
:l%{eõ%} MUTUAL_JUS_guq ;
:l Harm-Neutr_ACT-PRFPRC_v_LUGWMA ;
:l PSS_PRSPRC_tAv ;
:l PSS_PRFPRC_t/SG-GEN_dU ;
:l PSS_PRFPRC_tU_SG_NOM ;

LEXICON V_80RAPAHUTMA !!≈ * **@CODE@** rapahutma:rapahuta
:%{back%} V_80RAPAHUTMA/HAEMMAEHUETMAE ;
LEXICON V_80HAEMMAEHUETMAE !!≈ * **@CODE@** hämmähütmä:hämmähütä
:%{front%} V_80RAPAHUTMA/HAEMMAEHUETMAE ;
!WHATISTHIS


LEXICON V_80RAPAHUTMA/HAEMMAEHUETMAE !!= * @CODE@ rapahutma:rapahuta
! (1) I tegonimi:
! (2) II tegonimi:
: Harm-Neutr_INF_Aq ;
:%{aä%} Harm-Neutr_ACT_PRSPRC_v ;
! (3) tekev tm aktiiv:
: ACT_PRFPRC_ALL_nUq ;
! (4) Tettäv tm passiiv:
: PSS_IND_PRS/PRT_SG1_dX/SG3_tX ;!CHECKME

:%^WGStem%{eõ%} PSS_PRFPRC_t/SG-GEN_dU ;
:%^WGStem%{eõ%} PSS_PRFPRC_tU_SG_NOM ;
! (5) Olõvao 1. k maq:
! 2nd person indicative present
! 1st person plural present
! (6) Olõvao 3. k tä:
! (7) min 1. k maq: Sg1 and Pl3
! (7.2) Sg2, Pl1 and Pl2
! (8) min 3. k tä:
! (9) jus:

:%^WGStem%>%{aä%} ACT-IND-PRS-12 ;
: ACT_IND_PRS_SG3_ZERO ;

:%{aä%} ACT-IND-PRS-PL3_vAq ;

:%^WGStem ACT-IND-PRT-12_i ;
+Act+Ind+Prt+Sg2:%>s%{eõ%}q K ;
+Act+Ind+Prt+Sg2:%>s%{eõ%}t K ;
+Act+Ind+Prt+Sg2:%>s%{eõ%}d%{eõ%}q K ;

: ACT_IND_PRT_SG3_APOSTROPHE ;
:%>i ACT_IND_PRT_PL3_q/vAq ;
+Use/NG+Err/Orth:%>s%{eõ%} ACT_IND_PRT_PL3_q/vAq ;


!! Retain consonant and stem vowel
:t Harm-Neutr_ACT_PRSPRC_v_LUGWMA ; !!= * @CODE@ (1) rapahutma
!! +Act+PrsPrc+Sg OBL, Inf/mA, 
:t MUTUAL_JUS_kuq ;
!! +Jus, 

!! Strengthen consonant
:t%>%{aä%} Harm-Neutr_INF_ZEROq ; !!= * @CODE@ (2) rapahutaq
!! Inf 
!! Strengthen consonant 
:t Harm-Neutr_ACT_PRSPRC_SG_NOM_vA ; !!= * @CODE@ (2b) rapahutva
!! Act+PrsPrc+Sg+Nom

!! Retain consonant and stem vowel
:t Harm-Neutr_ACT-PRFPRC_v_LUGWMA ; !!= * @CODE@ (3) rapahutnuq
!! +Act+PrfPrc

!! Retain consonant 
:d%>%{eõ%} Harm-Neutr_LUGWMA_PSS-PRC ; !!= * @CODE@ (4) rapahudõ
!! Pss+PrfPrc, Pss+PrsPrc, 

!! Retain consonant and add õ
:d%>%{aä%} Harm-Neutr_LUGWMA_IND-CONNEGII ; !!= * @CODE@ (5) rapahuda

!! Act+Ind+Prs+Sg1/Sg2/Pl1/Pl2, Ind+ConNegII, Ind+Prs+ConNeg
!! Pss+Ind
:d%>%{aä%} ACT-IND-PRS-SG1_ZERO ;
:d%>%{aä%} ACT_IND_PRS_SG2_t ;
:d%>%{aä%} ACT_IND_PRS_SG2_dEq ;
:d%>%{aä%} ACT_IND_PRS_PL1_miq ;
:d%>%{aä%} ACT-IND-PRS-PL2_tiq ;
:d%>%{aä%} ACT-IND-CONNEG ;

!! Retain consonant and stem vowel
:t ACT_IND_PRS_SG3_ZERO/PL3_vAq ; !!= * @CODE@ (6) rapahut
!! Ind+Prs+ 3

!! Strengthen consonant and replace stem vowel with i
:d%^VowRM%>i TULWMA_ACT_IND_PRT_ZERO_and_X ; !!= * @CODE@ (7) rapahudi
!! Act+Ind+PrtSg1/Sg2/Pl1-3

!! Strengthen consonant and add ʼ
: ACT_IND_PRT_SG3_t-PAL ; !!= * @CODE@ (8) rapahut́ and error rapahut
!! Act+Ind+Prt+Sg3


LEXICON V_81TEGEMAE !!≈ * **@CODE@** tegemä:t
!! * Yaml: **tegemä**
!! Work
:%{front%} V_81XX/TEGEMAE ;
LEXICON V_81XX/TEGEMAE !!≈ * **@CODE@** tegemä:t
! Test data:
!!€gt-norm: tegemä
!!€ tegemä: tegemä+V+Inf/mA # (1)
!!€ tetäq: tegemä+V+Inf # (2)
!!€ tennüq: tegemä+V+Act+PrfPrc # (3)
!!€ tett: tegemä+V+Pss+PrfPrc # (4)
!!€ tii: tegemä+V+Act+Ind+Prs+Sg1 # (5)
!!€ tiit: tegemä+V+Act+Ind+Prs+Sg2 # (5)
!!€ tege: tegemä+V+Act+Ind+Prs+Sg3 # (6)
!!€ teemiq: tegemä+V+Act+Ind+Prs+Pl1 # (?5)!!
!!€ tiitiq: tegemä+V+Act+Ind+Prs+Pl2 # (5)
!!€ tegeväq: tegemä+V+Act+Ind+Prs+Pl3 # (?6)!!
!!€ tiiq: tegemä+V+Act+Ind+ConNegI # ()!!
!!€ tii: tegemä+V+Act+Ind+ConNegII # ()!!
!!€ tei: tegemä+V+Act+Ind+Prt+Sg1 # (7)
!!€ teit: tegemä+V+Act+Ind+Prt+Sg2 # (7)
!!€ tekḱ: tegemä+V+Act+Ind+Prt+Sg3 # (8)
!!€ teimiq: tegemä+V+Act+Ind+Prt+Pl1 # (7)
!!€ teitiq: tegemä+V+Act+Ind+Prt+Pl2 # (7)
!!€ teiq: tegemä+V+Act+Ind+Prt+Pl3 # (7)
!!€ tetä: tegemä+V+Pss+Ind+Prs+Sg1 # (?4)!!
!!€ tetäs: tegemä+V+Pss+Ind+Prs+Sg3 # (?4)!!
!!€ tettäv: tegemä+V+Pss+PrsPrc+Sg+Nom # (4)
!!€ tekuq: tegemä+V+Jus # (9)
! (1) I tegonimi:
:ege Harm-Neutr_INF_mA ;

! (2) II tegonimi:
:e Harm-Neutr_INF_tAq ;
:ege Harm-Neutr_ACT_PRSPRC_v ;

! (3) tekev tm aktiiv:
:en ACT_PRFPRC_ALL_nUq ;
! (4) Tettäv tm passiiv:
:e PSS_IND_PRS/PRT_SG1_dX/SG3_tX ;!CHECKME

:e PSS_PRSPRC_ttAv ;
:e PSS_PRFPRC_ttU ;
! (5) Olõvao 1. k maq:
! 2nd person indicative present
! 1st person plural present

! (6) Olõvao 3. k tä:
:ege ACT_IND_PRS_SG3_ZERO/PL3_vAq ;

! (7) min 1. k maq: Sg1 and Pl3
:e%>i ACT_IND_PRT_SG1_ZERO/PL3_q ;

! (7.2) Sg2, Pl1 and Pl2
:e%>i ACT_IND_PRT_SG2_t/dEq/PL1_miq/PL2_tiq ;
! (8) min 3. k tä:
:ekḱ ACT_IND_PRT_SG3_ZERO ;
+Err/Orth-no-pal:ekk ACT_IND_PRT_SG3_ZERO ;

! (9) jus: 
:ii ACT-IND-PRS-12 ; ! The e must be retained or the%{eõ%}:i rule fixed
!THISFAR
:e ACT-IND-PRT-12_i ;
:e ACT-IND-PRT-12_iE ;
:ek ACT-IND-PRT-12_sE ;
:ek ACT_IND_PRT_SG1_sE ;
:eg ACT_IND_PRT_SG3_i ;
:ek ACT_IND_PRT_SG3_sE ;
:e%>i ACT_IND_PRT_PL3_q/vAq ;
:e%>i%{eõ%} ACT_IND_PRT_PL3_q/vAq ;
:ek%>s%{eõ%} ACT_IND_PRT_PL3_q/vAq ;

:e MUTUAL_JUS_kuq ;


LEXICON V_81NAEGEMAE !!≈ * **@CODE@** nägemä:täg
!! * Yaml: **nägemä**
!! Work
:%{front%} V_81XX/NAEGEMAE ;
LEXICON V_81XX/NAEGEMAE !!≈ * **@CODE@** nägemä:te%{kØ%}%{ḱgØ%}
! Test data:
!!€gt-norm: nägemä
!!€ nägemä: nägemä+V+Inf/mA # (1)
!!€ nätäq: nägemä+V+Inf # (2)
!!€ nännüq: nägemä+V+Act+PrfPrc # (3)
!!€ nätt: nägemä+V+Pss+PrfPrc # (4)
!!€ näi: nägemä+V+Act+Ind+Prs+Sg1 # (5)
!!€ näit: nägemä+V+Act+Ind+Prs+Sg2 # (5)
!!€ näge: nägemä+V+Act+Ind+Prs+Sg3 # (6)
!!€ näemiq: nägemä+V+Act+Ind+Prs+Pl1 # (?5)!!
!!€ näitiq: nägemä+V+Act+Ind+Prs+Pl2 # (5)
!!€ nägeväq: nägemä+V+Act+Ind+Prs+Pl3 # (?6)!!
!!€ näiq: nägemä+V+Act+Ind+ConNegI # ()!!
!!€ näi: nägemä+V+Act+Ind+ConNegII # ()!!
!!€ näi: nägemä+V+Act+Ind+Prt+Sg1 # (7)
!!€ näit: nägemä+V+Act+Ind+Prt+Sg2 # (7)
!!€ näkḱ: nägemä+V+Act+Ind+Prt+Sg3 # (8)
!!€ näimiq: nägemä+V+Act+Ind+Prt+Pl1 # (7)
!!€ näitiq: nägemä+V+Act+Ind+Prt+Pl2 # (7)
!!€ näiq: nägemä+V+Act+Ind+Prt+Pl3 # (7)
!!€ nätä: nägemä+V+Pss+Ind+Prs+Sg1 # (?4)!!
!!€ nätäs: nägemä+V+Pss+Ind+Prs+Sg3 # (?4)!!
!!€ nättäv: nägemä+V+Pss+PrsPrc+Sg+Nom # (4)
!!€ näkuq: nägemä+V+Jus # (9)
! (1) I tegonimi:
:%^G2%{eõ%} Harm-Neutr_INF_mA ;

! (2) II tegonimi:
:%^WGStem Harm-Neutr_INF_tAq ;
:%^StrGStem%{eõ%} Harm-Neutr_ACT_PRSPRC_v ;

! (3) tekev tm aktiiv:
:%^WGStem%>n ACT_PRFPRC_ALL_nUq ;
! (4) Tettäv tm passiiv:
:%^WGStem PSS_IND_PRS/PRT_SG1_dX/SG3_tX ;!CHECKME

:%^WGStem PSS_PRSPRC_ttAv ;
:%^WGStem PSS_PRFPRC_tt ;
:%^WGStem PSS_PRFPRC_ttU-SG-NOM ;
! (5) Olõvao 1. k maq:
! 2nd person indicative present
! 1st person plural present

! (6) Olõvao 3. k tä:
:%^G2%{eõ%} ACT_IND_PRS_SG3_ZERO/PL3_vAq ;

! (7) min 1. k maq: Sg1 and Pl3
:%^G1%>i ACT_IND_PRT_SG1_ZERO/PL3_q ;

! (7.2) Sg2, Pl1 and Pl2
:%^G1%>i ACT_IND_PRT_SG2_t/dEq/PL1_miq/PL2_tiq ;
! (8) min 3. k tä:
:%^G4%^PAL ACT_IND_PRT_SG3_ZERO ;
+Err/Orth-no-pal:%^G4%^NoPAL ACT_IND_PRT_SG3_ZERO ;

! (9) jus: 
:%^WGStem%>e ACT-IND-PRS-12 ; ! The e must be retained or the%{eõ%}:i rule fixed

:%^WGStem ACT-IND-PRT-12_i ;
:%^WGStem ACT-IND-PRT-12_iE ;
:%^StrGStem ACT-IND-PRT-12_sE ;
:%^StrGStem ACT_IND_PRT_SG1_sE ;
 ACT_IND_PRT_SG3_i ;
:%^StrGStem ACT_IND_PRT_SG3_sE ;
:%^WGStem%>i ACT_IND_PRT_PL3_q/vAq ;
:%^WGStem%>i%{eõ%} ACT_IND_PRT_PL3_q/vAq ;
:%^StrGStem%>s%{eõ%} ACT_IND_PRT_PL3_q/vAq ;

:%^WGStem MUTUAL_JUS_kuq ;
:%^StrGStem MUTUAL_JUS_kuq ;


LEXICON V_82ANDMA !!≈ * **@CODE@** andma:and
!! * Yaml: **andma**
:%{back%} V_82ANDMA/PUEUEDMAE ;
LEXICON V_82PUEUEDMAE !!≈ * **@CODE@** püüdmä:püüd
!! * Yaml: **pueuedmae**
:%{front%} V_82ANDMA/PUEUEDMAE ;

LEXICON V_82ANDMA/PUEUEDMAE !!≈ * **@CODE@** andma:%{ˋØ%}an%{dd́n%}
! (1) I tegonimi:

:%^VOWRaise%^StrGStem%^NoPAL Harm-Neutr_INF_mA ;
:%^VOWRaise%^StrGStem%^NoPAL ACT_PRSPRC_vA ;

! (2) II tegonimi: 
:%^VOWRaise%^StrGStem%^NoPAL Harm-Neutr_INF_Aq ;!CHECKME hoitaq 2022-01-31
:%^VOWLower%^WGStem%^NoPAL Harm-Neutr_INF_Aq ;
! (3) tekev tm aktiiv: 
:%^VOWRaise%^StrGStem%^NoPAL ACT_PRFPRC_ALL_nUq ;

! (4) Tettäv tm passiiv: 
:%^VOWLower%^WGStem%^NoPAL%>%{eõ%} PSS_IND_PRS/PRT_SG1_dX/SG3_tX ;!annõtas

:%^VOWLower%^WGStem%^NoPAL%>%{eõ%} PSS_PRFPRC_tU_SG_NOM ;
:%^VOWLower%^WGStem%^NoPAL%>%{eõ%} PSS_PRFPRC_t_ONLY ;!annõt, lövvet
! see also exceptions: andma, löüdmä, pandma
! (5) Olõvao 1. k maq: 
:%^VOWLower%^WGStem%^NoPAL%>%{aä%} ACT_IND_CONNEG/PRS_SG1 ;
! 2nd person indicative present
:%^VOWLower%^WGStem%^NoPAL%>%{aä%} ACT_IND_PRS_SG2_t/dEq/PL2_tiq ;
! 1st person plural present
:%^VOWLower%^WGStem%^NoPAL%>%{aä%} ACT_IND_PRS_PL1_miq ;
:%^VOWRaise%^StrGStem%^NoPAL ACT-IND-PRS-PL3_vAq ;

! (6) Olõvao 3. k tä: 
:%^VOWRaise%^StrGStem%^NoPAL ACT_IND_PRS_SG3_ZERO/PL3_vAq ;

! (7) min 1. k maq: Sg1 and Pl3
:%^VOWLower%^WGStem%^NoPAL%>i ACT_IND_PRT_SG1_ZERO/PL3_q ;
+Use/NG+Err/Orth:%^VOWLower%^WGStem%^NoPAL%>i ACT_IND_PRT_PL3_vAq ;
+Use/NG+Err/Orth:%^VOWRaise%^StrGStem%^NoPAL ACT_IND_PRT_SG1_sE/PL3_sEq ;
+Use/NG+Err/Orth:%^VOWRaise%^StrGStem%^NoPAL ACT_IND_PRT_PL3_sEvAq ;
! (7.2) Sg2, Pl1 and Pl2
:%^VOWRaise%^StrGStem%^NoPAL ACT_IND_PRT_SG2_sEt/sEdEq/PL1_sEmiq/PL2_sEtiq ;

! (8) min 3. k tä: 
:%^VOWRaise%^StrGStem%^PAL ACT_IND_PRT_SG3_ZERO ;
+Err/Orth-no-pal:%^VOWRaise%^StrGStem%^NoPAL ACT_IND_PRT_SG3_ZERO ;
:%^VOWRaise%^StrGStem%^NoPAL ACT_IND_PRT_SG3_sE ;

! (9) jus: 
:%^VOWRaise%^StrGStem%^NoPAL MUTUAL_JUS_kuq ;

! jõõrdma:j%{õy%}%{õy%}r%{dd́Ø%}

LEXICON V_83NÕSTMA  !!= * @CODE@ nõstma:nõst
!! gradation: no
!! * Yaml: **nwstma**
:%{back%} V_83NÕSTMA/PÄSTMÄ  ;
LEXICON V_83PÄSTMÄ  !!= * @CODE@ nõstma:nõst
!! gradation: no
!! * Yaml: **nwstma**
:%{front%} V_83NÕSTMA/PÄSTMÄ  ;

LEXICON V_83NÕSTMA/PÄSTMÄ  !!= * @CODE@ nõstma:nõst
! (1) I tegonimi: nõstmõ
:%^Pen%^NoPAL%^VowRM Harm-Neutr_INF_mA ;
:%^Pen%^NoPAL%^VowRM ACT_PRSPRC_vA ;
 ACT-IND-CONNEG ;

! (2) II tegonimi: nõstaq
:%^Pen%^NoPAL%^VowRM Harm-Neutr_INF_Aq ;

! (3) tekev tm aktiiv: nõstnuq
:%^Pen%^NoPAL%^VowRM ACT_PRFPRC_ALL_nUq ;

! (4) Tettäv tm passiiv: nõstõt
:%^Pen%^NoPAL%^PSS PSS_IND_PRS/PRT_SG1_dX/SG3_tX ;

:%^Pen%^NoPAL%^PSS PSS_PRFPRC_tU_SG_NOM ;

! (5) Olõvao 1. k maq: nõsta
 ACT-IND-PRS-12 ;

! (6) Olõvao 3. k tä: nõst
:%^Pen%^NoPAL%^VowRM ACT_IND_PRS_SG3_ZERO/PL3_vAq ;

! (7) min 1. k maq: nõsti
:%^Pen%^NoPAL%^VowRM%>i ACT_IND_PRT_SG1_ZERO/PL3_q ;
+Use/NG+Err/Orth:%^Pen%^NoPAL%^VowRM ACT_IND_PRT_SG1_sE/PL3_sEq ;
+Use/NG+Err/Orth:%^Pen%^NoPAL%^VowRM%>i ACT_IND_PRT_PL3_vAq ;
+Use/NG+Err/Orth:%^Pen%^NoPAL%^VowRM ACT_IND_PRT_PL3_sEvAq ;
! (7.2) Sg2, Pl1 and Pl2
:%^Pen%^NoPAL%^VowRM%>i ACT_IND_PRT_SG2_t/dEq/PL1_miq/PL2_tiq ;
:%^Pen%^NoPAL%^VowRM ACT_IND_PRT_SG2_sEt/sEdEq/PL1_sEmiq/PL2_sEtiq ;


! (8) min 3. k tä: nõst́, nõstsõ
:%^Pen%^PAL%^VowRM ACT_IND_PRT_SG3_ZERO ;
+Err/Orth-no-pal:%^Pen%^NoPAL%^VowRM ACT_IND_PRT_SG3_ZERO ;
+Use/NG+Err/Orth:%^Pen%^NoPAL%^VowRM ACT_IND_PRT_SG3_sE ;

! (9) jus: nõstkuq
:%^Pen%^NoPAL%^VowRM MUTUAL_JUS_kuq ;

LEXICON V_83SÕITMA  !!= * @CODE@ sõitma:sõit
!! gradation: yes
!! * Yaml: **switma**
:%{back%} V_83SÕITMA/HEITMAE ;
LEXICON V_83HEITMAE  !!= * @CODE@ heitmä:heit
!! gradation: yes
!! * Yaml: **heitmae**
:%{front%} V_83SÕITMA/HEITMAE ;

LEXICON V_83SÕITMA/HEITMAE  !!= * @CODE@ sõitma:sõi%{tt́d%}a
! (1) I tegonimi: 
:%^Pen%^VOWRaise%^Pen%^StrGStem%^Pen%^NoPAL%^VowRM Harm-Neutr_INF_mA ;
:%^Pen%^VOWRaise%^Pen%^StrGStem%^Pen%^NoPAL%^VowRM ACT_PRSPRC_vA ;

! (2) II tegonimi: 
:%^Pen%^VOWRaise%^Pen%^StrGStem%^Pen%^NoPAL Harm-Neutr_INF_ZEROq ;

! (3) tekev tm aktiiv: 
:%^Pen%^VOWRaise%^Pen%^StrGStem%^Pen%^NoPAL%^VowRM ACT_PRFPRC_ALL_nUq ;

! (4) Tettäv tm passiiv: 
!:%^Pen%^VOWRaise%^Pen%^StrGStem%^Pen%^NoPAL PSS_PRSPRC_tAv ;
:%^Pen%^VOWLower%^Pen%^WGStem%^Pen%^NoPAL%^VowRM%>%{eõ%} PSS_IND_SG1_tX/SG3_tX ;
:%^Pen%^VOWRaise%^Pen%^StrGStem%^Pen%^NoPAL%^VowRM%>%{eõ%} PSS_IND_PRT_SG1_di/SG3_ti ; !! IS THIS RIGHT? 2015-09-02
:%^Pen%^VOWLower%^Pen%^WGStem%^Pen%^NoPAL%^VowRM%>%{eõ%} PSS_PRFPRC_t/SG-GEN_dU ;
:%^Pen%^VOWLower%^Pen%^WGStem%^Pen%^NoPAL%^VowRM%>%{eõ%} PSS_PRFPRC_tU_SG_NOM ;

! (5) Olõvao 1. k maq: 
:%^Pen%^VOWLower%^Pen%^WGStem%^Pen%^NoPAL ACT_IND_CONNEG/PRS_SG1 ; !! sõida

:%^Pen%^VOWLower%^Pen%^WGStem%^Pen%^NoPAL ACT_IND_PRS_SG2_t/dEq/PL2_tiq ;

:%^Pen%^VOWLower%^Pen%^WGStem%^Pen%^NoPAL ACT_IND_PRS_PL1_miq ;


! (6) Olõvao 3. k tä: 
:%^Pen%^VOWRaise%^Pen%^StrGStem%^Pen%^NoPAL%^VowRM ACT_IND_PRS_SG3_ZERO/PL3_vAq ;

! (7) min 1. k maq: 
:%^Pen%^VOWLower%^Pen%^WGStem%^Pen%^NoPAL%>i ACT_IND_PRT_SG1_ZERO/PL3_q ;

+Use/NG+Err/Orth:%^Pen%^VOWRaise%^Pen%^StrGStem%^Pen%^NoPAL%^VowRM ACT_IND_PRT_SG1_sE/PL3_sEq ;
+Use/NG+Err/Orth+Act+Ind+Prt+Pl3:%^Pen%^VOWLower%^Pen%^WGStem%^Pen%^NoPAL%>i ACT_IND_PRT_PL3_vAq ;
+Use/NG+Err/Orth+Act+Ind+Prt+Pl3:%^Pen%^VOWRaise%^Pen%^StrGStem%^Pen%^NoPAL%^VowRM ACT_IND_PRT_PL3_sEvAq ;
! (7.2) Sg2, Pl1 and Pl2
:%^Pen%^VOWLower%^Pen%^WGStem%^Pen%^NoPAL%>i ACT_IND_PRT_SG2_t/dEq/PL1_miq/PL2_tiq ;
+Use/NG+Err/Orth:%^Pen%^VOWRaise%^Pen%^StrGStem%^Pen%^NoPAL%^VowRM ACT_IND_PRT_SG2_sEt/sEdEq/PL1_sEmiq/PL2_sEtiq ;

+Use/NG+Err/Orth+Act+Ind+Prt+Sg2:%^Pen%^VOWLower%^Pen%^WGStem%>iq K ;

+Use/NG+Err/Orth+Act+Ind+Prt+Sg2:%^Pen%^VOWRaise%^Pen%^StrGStem%^Pen%^NoPAL%^VowRM%>s%{eõ%}q K ;



! (8) min 3. k tä: 
:%^Pen%^VOWRaise%^Pen%^StrGStem ACT_IND_PRT_SG3_PEN-APOSTROPHE ;

+Use/NG+Err/Orth+Act+Ind+Prt+Sg3:%^Pen%^VOWRaise%^Pen%^StrGStem%^Pen%^NoPAL%^VowRM%>s%{eõ%} K ;

! (9) jus: 
:%^Pen%^VOWRaise%^Pen%^StrGStem%^Pen%^NoPAL%^VowRM MUTUAL_JUS_kuq ;

LEXICON V_83TAHTMA  !!= * @CODE@ sõitma:sõit
!! gradation: yes
!! * Yaml: **switma**
:%{back%} V_83TAHTMA/XX ;

LEXICON V_83TAHTMA/XX  !!= * @CODE@ sõitma:sõi%{tt́d%}a tahtma+V:tah%{tt́Ø%}a
! (1) I tegonimi: 
:%^Pen%^VOWRaise%^Pen%^StrGStem%^Pen%^NoPAL%^VowRM Harm-Neutr_INF_mA ;
:%^Pen%^VOWRaise%^Pen%^StrGStem%^Pen%^NoPAL%^VowRM ACT_PRSPRC_vA ;

! (2) II tegonimi: 
:%^Pen%^VOWRaise%^Pen%^StrGStem%^Pen%^NoPAL Harm-Neutr_INF_ZEROq ;

! (3) tekev tm aktiiv: 
:%^Pen%^VOWRaise%^Pen%^StrGStem%^Pen%^NoPAL%^VowRM ACT_PRFPRC_ALL_nUq ;

! (4) Tettäv tm passiiv: 
!:%^Pen%^VOWRaise%^Pen%^StrGStem%^Pen%^NoPAL PSS_PRSPRC_tAv ;
:%^Pen%^VOWLower%^Pen%^WGStem%^Pen%^NoPAL%^VowRM%>e PSS_IND_SG1_tX/SG3_tX ;
:%^Pen%^VOWRaise%^Pen%^StrGStem%^Pen%^NoPAL%^VowRM%>e PSS_IND_PRT_SG1_di/SG3_ti ; !! IS THIS RIGHT? 2015-09-02
:%^Pen%^VOWLower%^Pen%^WGStem%^Pen%^NoPAL%^VowRM%>e PSS_PRFPRC_t/SG-GEN_dU ;
:%^Pen%^VOWLower%^Pen%^WGStem%^Pen%^NoPAL%^VowRM%>e PSS_PRFPRC_tU_SG_NOM ;

! (5) Olõvao 1. k maq: 
:%^Pen%^VOWLower%^Pen%^WGStem%^Pen%^NoPAL ACT_IND_CONNEG/PRS_SG1 ; !! sõida

:%^Pen%^VOWLower%^Pen%^WGStem%^Pen%^NoPAL ACT_IND_PRS_SG2_t/dEq/PL2_tiq ;

:%^Pen%^VOWLower%^Pen%^WGStem%^Pen%^NoPAL ACT_IND_PRS_PL1_miq ;


! (6) Olõvao 3. k tä: 
:%^Pen%^VOWRaise%^Pen%^StrGStem%^Pen%^NoPAL%^VowRM ACT_IND_PRS_SG3_ZERO/PL3_vAq ;

! (7) min 1. k maq: 
+Use/NG+Err/Orth:%^Pen%^VOWLower%^Pen%^WGStem%^Pen%^NoPAL%>i ACT_IND_PRT_SG1_ZERO/PL3_q ;


+Use/NG+Err/Orth+Act+Ind+Prt+Pl3:%^Pen%^VOWLower%^Pen%^WGStem%^Pen%^NoPAL%>i ACT_IND_PRT_PL3_vAq ;
+Use/NG+Err/Orth+Act+Ind+Prt+Pl3:%^Pen%^VOWRaise%^Pen%^StrGStem%^Pen%^NoPAL%^VowRM ACT_IND_PRT_PL3_sEvAq ;
! (7.2) Sg2, Pl1 and Pl2
:%^Pen%^VOWRaise%^Pen%^StrGStem%^Pen%^NoPAL%^VowRM ACT_IND_PRT_sE ; ! 1-6

+Use/NG+Err/Orth:%^Pen%^VOWLower%^Pen%^WGStem%^Pen%^NoPAL%>i ACT_IND_PRT_SG2_t/dEq/PL1_miq/PL2_tiq ;

+Use/NG+Err/Orth+Act+Ind+Prt+Sg2:%^Pen%^VOWLower%^Pen%^WGStem%>iq K ;

+Use/NG+Err/Orth+Act+Ind+Prt+Sg2:%^Pen%^VOWRaise%^Pen%^StrGStem%^Pen%^NoPAL%^VowRM%>s%{eõ%}q K ;



! (8) min 3. k tä: 
:%^Pen%^VOWRaise%^Pen%^StrGStem ACT_IND_PRT_SG3_PEN-APOSTROPHE ;

+Use/NG+Err/Orth+Act+Ind+Prt+Sg3:%^Pen%^VOWRaise%^Pen%^StrGStem%^Pen%^NoPAL%^VowRM%>s%{eõ%} K ;

! (9) jus: 
:%^Pen%^VOWRaise%^Pen%^StrGStem%^Pen%^NoPAL%^VowRM MUTUAL_JUS_kuq ;


LEXICON V_83LAULMA  !!= * @CODE@ laulma:laul
!! gradation: yes
!! * Yaml: **switma**
:%{back%} V_83LAULMA/XX ;


LEXICON V_83LAULMA/XX  !!= * @CODE@ laulma:lau%{lĺ%}
! (1) I tegonimi: 
:%^NoPAL Harm-Neutr_INF_mA ;

:%^NoPAL Harm-Neutr_ACT_PRSPRC_v ;

! (2) II tegonimi: 
:%^NoPAL Harm-Neutr_INF_dAq ;  !! HERE is the distinction 2016-10-04

! (3) tekev tm aktiiv: 
:%^NoPAL ACT_PRFPRC_ALL_nUq ;

! (4) Tettäv tm passiiv: 
:%^VowRM PSS_PRSPRC_tAv ;
:%^Pen%^WGStem%^PSS PSS_PRFPRC_t/SG-GEN_dU ;
:%^Pen%^WGStem%^PSS Harm-Neutr_NÕSTMA-PSS-DISTRIBUTION ;
:%^PSS PSS_IND_PRS/PRT_SG1_dX/SG3_tX ; !! IS THIS RIGHT? 2015-09-02

! (5) Olõvao 1. k maq: 
:%^NoPAL%{aä%} ACT_IND_CONNEG/PRS_SG1 ;

! 2nd person indicative present
:%^NoPAL%{aä%} ACT_IND_PRS_SG2_t/dEq/PL2_tiq ;
! 1st person plural present
:%^NoPAL%{aä%}  ACT_IND_PRS_PL1_miq ;

+Act+Ind+Prs+Sg3:%^VowRM K ; 
+Act+Ind+Prs+Pl3:%^VowRM%>v%{aä%}q K ; 

! (6) Olõvao 3. k tä: 
:%^NoPAL  ACT_IND_PRT_PL3_q/vAq ;

! (7) min 1. k maq: 
:%^NoPAL%>i ACT_IND_PRT_SG1_ZERO/PL3_q ;
:%^NoPAL ACT_IND_PRT_SG1_sE/PL3_sEq ;

! (7.2) Sg2, Pl1 and Pl2
:%^NoPAL%>i ACT_IND_PRT_SG2_t/dEq/PL1_miq/PL2_tiq ;
+Use/NG+Err/Orth:%^NoPAL  ACT_IND_PRT_SG2_sEt/sEdEq/PL1_sEmiq/PL2_sEtiq ;
+Use/NG+Err/Orth+Act+Ind+Prt+Sg2:%^NoPAL%>iq K ;
+Use/NG+Err/Orth+Act+Ind+Prt+Sg2:%^NoPAL%>s%{eõ%}q K ;

+Use/NG+Err/Orth+Act+Ind+Prt+Pl3:%^NoPAL%>iv%{aä%}q K ;
+Use/NG+Err/Orth+Act+Ind+Prt+Pl3:%^NoPALM%>s%{eõ%}v%{aä%}q K ;

! (8) min 3. k tä: 
:%^PAL ACT_IND_PRT_SG3_ZERO ;
+Err/Orth-no-pal:%^NoPAL ACT_IND_PRT_SG3_ZERO ;
+Use/NG+Err/Orth:%^NoPAL ACT_IND_PRT_SG3_sE ;
+Use/NG+Err/Orth+Act+Ind+Prt+Sg3:%^VowRM%>s%{eõ%} K ;

! (9) jus: 
:%^NoPAL MUTUAL_JUS_guq ;

LEXICON V_83ATMA  !!= * @CODE@ atma:atta
!! gradation: yes
!! * Yaml: **switma**
:%{back%} V_83ATMA/XX ;
!LEXICON V_83PETMÄ  !!= * @CODE@ petmä:pettä
!!! gradation: yes
!!! * Yaml: __heitmae__
!:%{front%} V_83ATMA/PETMÄ ;

LEXICON V_83ATMA/XX  !!= * @CODE@ atma:a%{tØ%}%{tt́%}
!atma+V:a%{tØ%}%{tt́%}
! (1) I tegonimi:
:%^CC2C%^NoPAL Harm-Neutr_INF_mA ;

! (2) II tegonimi: 
:%^StrGStem%^NoPAL%{aä%} Harm-Neutr_INF_ZEROq ;
:%^CC2C%^NoPAL ACT_PRSPRC_vA ;

! (3) tekev tm aktiiv: 
:%^CC2C%^NoPAL ACT_PRFPRC_ALL_nUq ;

! (4) Tettäv tm passiiv: 

:%^WGStem%^NoPAL%^VowRM%>%{eõ%} PSS_IND_SG1_tX/SG3_tX ;

:%^WGStem%^NoPAL%^VowRM%>e PSS_IND_PRS/PRT_SG1_dX/SG3_tX ; !! IS THIS RIGHT? 2015-09-02


! (5) Olõvao 1. k maq:
:%^WGStem%^NoPAL%{aä%} ACT_IND_CONNEG/PRS_SG1 ;

! 2nd person indicative present
:%^WGStem%^NoPAL%{aä%} ACT_IND_PRS_SG2_t/dEq/PL2_tiq ;

! 1st person plural present
:%^WGStem%^NoPAL%{aä%} ACT_IND_PRS_PL1_miq ;

%^StrGStem%^NoPAL ACT_IND_PRS_SG3_ZERO ;
:%^CC2C%^NoPAL ACT-IND-PRS-PL3_vAq ;

! (7) min 1. k maq: Sg1 and Pl3
:%^WGStem%^NoPAL%>i ACT_IND_PRT_SG1_ZERO/PL3_q ; !ati 
+Use/NG+Err/Orth:%^CC2C%^NoPAL ACT_IND_PRT_SG1_sE/PL3_sEq ; 

! (7.2) Sg2, Pl1 and Pl2
:%^WGStem%^NoPAL%>i ACT_IND_PRT_SG2_t/dEq/PL1_miq/PL2_tiq ;
:%^CC2C%^NoPAL ACT_IND_PRT_SG2_sEt/sEdEq/PL1_sEmiq/PL2_sEtiq ;
+Use/NG+Err/Orth+Act+Ind+Prt+Sg2:%^WGStem%^NoPAL%^VowRM%>iq K ;
+Use/NG+Err/Orth+Act+Ind+Prt+Sg2:%^CC2C%^NoPAL%^VowRM%>s%{eõ%}q K ;

! (8) min 3. k tä:
:%^StrGStem%^PAL ACT_IND_PRT_SG3_ZERO ;
+Err/Orth-no-pal:%^StrGStem%^NoPAL ACT_IND_PRT_SG3_ZERO ;


+Use/NG+Err/Orth+Act+Ind+Prt+Sg3:%^CC2C%^NoPAL%^VowRM%>s%{eõ%} K ;
+Act+Ind+Prt+Pl1:%^WGStem%^NoPAL%^VowRM%>imiq K ;
+Use/NG+Err/Orth+Act+Ind+Prt+Pl1:%^CC2C%^NoPAL%^VowRM%>s%{eõ%}miq K ;
+Act+Ind+Prt+Pl2:%^WGStem%^NoPAL%^VowRM%>itiq K ;
+Use/NG+Err/Orth+Act+Ind+Prt+Pl2:%^CC2C%^NoPAL%^VowRM%>s%{eõ%}tiq K ;
+Act+Ind+Prt+Pl3:%^WGStem%^NoPAL%^VowRM%>iq K ;
+Use/NG+Err/Orth+Act+Ind+Prt+Pl3:%^WGStem%^NoPAL%^VowRM%>iv%{aä%}q K ;
+Use/NG+Err/Orth+Act+Ind+Prt+Pl3:%^CC2C%^NoPAL%^VowRM%>s%{eõ%}q K ;
+Use/NG+Err/Orth+Act+Ind+Prt+Pl3:%^CC2C%^NoPAL%^VowRM%>s%{eõ%}v%{aä%}q K ;


! (9) jus:
:%^CC2C%^NoPAL%^VowRM MUTUAL_JUS_kuq ;

LEXICON V_83SUTMA  !!= * @CODE@ atma:a%{tØ%}%{tt́%}a
!! gradation: yes
!! * Yaml: **switma**
:%{back%} V_83SUTMA/PETMÄ ;
LEXICON V_83PETMÄ  !!= * @CODE@ petmä:pe%{tØ%}%{tt́%}ä
!! gradation: G3, G4
!! * Yaml: **heitmae**
:%{front%} V_83SUTMA/PETMÄ ;

LEXICON V_83SUTMA/PETMÄ  !!= * @CODE@ sutma:su%{tØ%}%{tt́%}a
! (1) I tegonimi: 
:%^Pen%^CC2C%^Pen%^NoPAL%^VowRM Harm-Neutr_INF_mA ;

! (2) II tegonimi: 
:%^Pen%^StrGStem%^Pen%^NoPAL Harm-Neutr_INF_ZEROq ;
:%^Pen%^CC2C%^Pen%^NoPAL%^VowRM ACT_PRSPRC_vA ;

! (3) tekev tm aktiiv: 
:%^Pen%^CC2C%^Pen%^NoPAL%^VowRM ACT_PRFPRC_ALL_nUq ;

! (4) Tettäv tm passiiv: 
:%^Pen%^WGStem%^Pen%^NoPAL Harm-Neutr_NÕSTMA-PSS-DISTRIBUTION ;
:%^Pen%^WGStem%^Pen%^NoPAL PSS_IND_PRS/PRT_SG1_dX/SG3_tX ; !! IS THIS RIGHT? 2015-09-02

:%^Pen%^WGStem%^Pen%^NoPAL PSS_PRFPRC_t/SG-GEN_dU ;

! (5) Olõvao 1. k maq: (1. and Neg, ConNegs.)
! Different from 2.
:%^Pen%^WGStem%^Pen%^NoPAL ACT_IND_CONNEG/PRS_SG1 ; !! sõida
+Use/NG+Err/Orth:%^Pen%^StrGStem%^Pen%^NoPAL ACT-IND-CONNEG ;
! 2nd person indicative present
:%^Pen%^WGStem%^Pen%^NoPAL ACT_IND_PRS_SG2_t/dEq/PL2_tiq ;

! 1st person plural present
:%^Pen%^WGStem%^Pen%^NoPAL ACT_IND_PRS_PL1_miq ; 

! (6) Olõvao 3. k tä: 
:%^Pen%^StrGStem%^Pen%^NoPAL ACT_IND_PRS_SG3_ZERO/PL3_vAq ;

! (7) min 1. k maq: Sg1 and Pl3
:%^Pen%^WGStem%^Pen%^NoPAL%^VowRM%>i ACT_IND_PRT_SG1_ZERO/PL3_q ; 
+Use/NG+Err/Orth:%^Pen%^CC2C%^Pen%^NoPAL%^VowRM ACT_IND_PRT_SG1_sE/PL3_sEq ; 

! (7.2) Sg2, Pl1 and Pl2
:%^Pen%^WGStem%^Pen%^NoPAL%^VowRM%>i ACT_IND_PRT_SG2_t/dEq/PL1_miq/PL2_tiq ;
+Use/NG+Err/Orth:%^Pen%^CC2C%^Pen%^NoPAL%^VowRM ACT_IND_PRT_SG2_sEt/sEdEq/PL1_sEmiq/PL2_sEtiq ;

+Use/NG+Err/Orth:%^Pen%^WGStem%^Pen%^NoPAL%^VowRM%>i ACT_IND_PRT_SG2_q ;
+Use/NG+Err/Orth:%^Pen%^CC2C%^Pen%^NoPAL%^VowRM ACT_IND_PRT_SG2_sEq ;

+Use/NG+Err/Orth+Act+Ind+Prt+Pl3:%^Pen%^WGStem%^Pen%^NoPAL%^VowRM%>i ACT_IND_PRT_PL3_vAq ;
+Use/NG+Err/Orth:%^Pen%^CC2C%^Pen%^NoPAL%^VowRM ACT_IND_PRT_PL3_sEvAq ;

! (8) min 3. k tä: 
:%^Pen%^StrGStem%^Pen%^PAL%^VowRM ACT_IND_PRT_SG3_ZERO ;
+Err/Orth-no-pal:%^Pen%^StrGStem%^Pen%^NoPAL%^VowRM ACT_IND_PRT_SG3_ZERO ;
+Use/NG+Err/Orth:%^Pen%^CC2C%^Pen%^NoPAL%^VowRM ACT_IND_PRT_SG3_sE ;

! (9) jus: 
:%^Pen%^CC2C%^Pen%^NoPAL%^VowRM MUTUAL_JUS_kuq ;

!!!
LEXICON V_83VWTMA  !!= * @CODE@ võtma:võ%{tØ%}%{tt́Ø%}a
!! gradation: G3, G4, G1
!! * Yaml: **vwtma**
:%{back%} V_83VWTMA/XX ;

LEXICON V_83VWTMA/XX  !!= * @CODE@ võtma:võ%{tØ%}%{tt́Ø%}a
! (1) I tegonimi: 
:%^Pen%^CC2C%^Pen%^NoPAL%^VowRM Harm-Neutr_INF_mA ;

! (2) II tegonimi: 
:%^Pen%^G4%^Pen%^NoPAL Harm-Neutr_INF_ZEROq ;
:%^Pen%^CC2C%^Pen%^NoPAL%^VowRM ACT_PRSPRC_vA ;

! (3) tekev tm aktiiv: 
:%^Pen%^CC2C%^Pen%^NoPAL%^VowRM ACT_PRFPRC_ALL_nUq ;

! (4) Tettäv tm passiiv: 
:%^Pen%^G1%^Pen%^NoPAL%^VowRM%>e Harm-Neutr_NÕSTMA-PSS-DISTRIBUTION ;
:%^Pen%^G1%^Pen%^NoPAL%^VowRM%>e PSS_IND_PRS/PRT_SG1_dX/SG3_tX ; !! IS THIS RIGHT? 2015-09-02

:%^Pen%^G1%^Pen%^NoPAL%^VowRM%>e Harm-Neutr_LUGWMA_PSS-PRC ;

! (5) Olõvao 1. k maq: (1. and Neg, ConNegs.)
! Different from 2.
:%^Pen%^G3%^Pen%^NoPAL ACT_IND_CONNEG/PRS_SG1 ; !! sõida
+Use/NG+Err/Orth:%^Pen%^G4%^Pen%^NoPAL ACT-IND-CONNEG ;
! 2nd person indicative present
:%^Pen%^G3%^Pen%^NoPAL ACT_IND_PRS_SG2_t/dEq/PL2_tiq ;

! 1st person plural present
:%^Pen%^G3%^Pen%^NoPAL ACT_IND_PRS_PL1_miq ; 

! (6) Olõvao 3. k tä: 
:%^Pen%^G4%^Pen%^NoPAL ACT_IND_PRS_SG3_ZERO/PL3_vAq ;

! (7) min 1. k maq: Sg1 and Pl3
:%^Pen%^G3%^Pen%^NoPAL%^VowRM%>i ACT_IND_PRT_SG1_ZERO/PL3_q ; 
+Use/NG+Err/Orth:%^Pen%^CC2C%^Pen%^NoPAL%^VowRM ACT_IND_PRT_SG1_sE/PL3_sEq ; 

! (7.2) Sg2, Pl1 and Pl2
:%^Pen%^G3%^Pen%^NoPAL%^VowRM%>i ACT_IND_PRT_SG2_t/dEq/PL1_miq/PL2_tiq ;
+Use/NG+Err/Orth:%^Pen%^CC2C%^Pen%^NoPAL%^VowRM ACT_IND_PRT_SG2_sEt/sEdEq/PL1_sEmiq/PL2_sEtiq ;

+Use/NG+Err/Orth:%^Pen%^G3%^Pen%^NoPAL%^VowRM%>i ACT_IND_PRT_SG2_q ;
+Use/NG+Err/Orth:%^Pen%^CC2C%^Pen%^NoPAL%^VowRM ACT_IND_PRT_SG2_sEq ;

+Use/NG+Err/Orth+Act+Ind+Prt+Pl3:%^Pen%^G3%^Pen%^NoPAL%^VowRM%>i ACT_IND_PRT_PL3_vAq ;
+Use/NG+Err/Orth:%^Pen%^CC2C%^Pen%^NoPAL%^VowRM ACT_IND_PRT_PL3_sEvAq ;

! (8) min 3. k tä: 
:%^Pen%^G4%^Pen%^PAL%^VowRM ACT_IND_PRT_SG3_ZERO ;
+Err/Orth-no-pal:%^Pen%^G4%^Pen%^NoPAL%^VowRM ACT_IND_PRT_SG3_ZERO ;
+Use/NG+Err/Orth:%^Pen%^CC2C%^Pen%^NoPAL%^VowRM ACT_IND_PRT_SG3_sE ;

! (9) jus: 
:%^Pen%^CC2C%^Pen%^NoPAL%^VowRM MUTUAL_JUS_kuq ;


LEXICON V_84LASKMA !!= * @CODE@ laskma:lask
!! * Yaml: **nwstma**
:%{back%} V_84LASKMA/KAESKMAE ;
LEXICON V_84KAESKMAE !!= * @CODE@ käskmä:käsk
!! * Yaml: **nwstma**
:%{front%} V_84LASKMA/KAESKMAE ;
LEXICON V_84LASKMA/KAESKMAE !!= * @CODE@ laskma:las%{kḱØ%}
!! * Yaml: **nwstma**
! (1) I tegonimi: 
:%^VOWRaise%^StrGStem%^NoPAL Harm-Neutr_INF_mA ;
:%^VOWRaise%^StrGStem%^NoPAL ACT_PRSPRC_vA ;


! (2) II tegonimi: 
:%^VOWRaise%^StrGStem%^NoPAL%>%{eõ%} Harm-Neutr_INF_ZEROq ;

! (3) tekev tm aktiiv: 
:%^VOWRaise%^StrGStem%^NoPAL ACT_PRFPRC_ALL_nUq ;

! (4) Tettäv tm passiiv: 
:%^VOWLower%^WGStem%^NoPAL PSS_IND_PRS/PRT_SG1_tX/SG3_tX ;
!:%^VOWRaise%^StrGStem%^NoPAL PSS_IND_PRS/PRT_SG1_dX/SG3_tX ;

:%^VOWLower%^WGStem%^NoPAL PSS_PRFPRC_t_ONLY ;
!:%^VOWLower%^WGStem%^NoPAL PSS_PRFPRC_tU_SG_NOM ;

! (5) Olõvao 1. k maq: 
:%^VOWLower%^WGStem%^NoPAL%>%{eõ%} ACT_IND_CONNEG/PRS_SG1 ;
:%^VOWLower%^WGStem%^NoPAL%>%{eõ%} ACT_IND_PRS_SG2_t/dEq/PL2_tiq ;
!:%^VOWLower%^WGStem%^NoPAL%>%{eõ%} ACT-IND-PRS-12 ;
:%^VOWLower%^WGStem%^NoPAL%>%{eõ%} ACT_IND_PRS_PL1_miq ;


! (6) Olõvao 3. k tä: 
:%^VOWRaise%^StrGStem%^NoPAL ACT_IND_PRS_SG3_ZERO/PL3_vAq ;

! (7) min 1. k maq: 
:%^VOWLower%^WGStem%^NoPAL%>i ACT_IND_PRT_SG1_ZERO/PL3_q ;
+Use/NG+Err/Orth:%^VOWLower%^WGStem%^NoPAL ACT_IND_PRT_SG1_sE/PL3_sEq ;
+Use/NG+Err/Orth:%^VOWLower%^WGStem%^NoPAL%>i ACT_IND_PRT_PL3_vAq ;
+Use/NG+Err/Orth:%^VOWLower%^WGStem%^NoPAL ACT_IND_PRT_PL3_sEvAq ;

:%^VOWLower%^WGStem%^NoPAL%>i ACT_IND_PRT_SG2_t/dEq/PL1_miq/PL2_tiq ;

+Use/NG+Err/Orth:%^VOWRaise%^StrGStem%^NoPAL ACT_IND_PRT_SG2_sEt/sEdEq/PL1_sEmiq/PL2_sEtiq ;

! (8) min 3. k tä: 
:%^VOWRaise%^StrGStem%^PAL ACT_IND_PRT_SG3_ZERO ;
+Err/Orth-no-pal:%^VOWRaise%^StrGStem%^NoPAL ACT_IND_PRT_SG3_ZERO ;
:%^VOWRaise%^StrGStem%^NoPAL ACT_IND_PRT_SG3_sE ;

! (9) jus: 
:%^VOWLower%^WGStem%^NoPAL MUTUAL_JUS_kuq ;!CHECKME2021-05-19

LEXICON V_85HIRNMA !!≈ * **@CODE@** kakma:kaku hirnma:hirnu
!! * Yaml: **kakma**
:%{back%} V_85HIRNMA/TUEMPSMAE ;
LEXICON V_85TUEMPSMAE !!≈ * **@CODE@** kakma:kaku hirnma:hirnu
!! * Yaml: **kakma**
:%{front%} V_85HIRNMA/TUEMPSMAE ;
LEXICON V_85HIRNMA/TUEMPSMAE !!≈ * **@CODE@** kakma:kaku hirnma:hirnu
! (1) I tegonimi: hirnma vanma+V:va%{nØ%}%{nń%}u
:%^Pen%^VOWRaise%^Pen%^CC2C%^Pen%^NoPAL%^VowRM Harm-Neutr_INF_mA ;
:%^Pen%^VOWRaise%^Pen%^NoPAL%^VowRM%>%{eõ%} Harm-Neutr_ACT_PRSPRC_v ;

! (2) II tegonimi: hirnuq
:%^Pen%^VOWRaise%^Pen%^NoPAL Harm-Neutr_INF_ZEROq ;

! (3) tekev tm aktiiv: hirnnuq
:%^Pen%^VOWRaise%^Pen%^CC2C%^Pen%^NoPAL%^VowRM ACT_PRFPRC_ALL_nUq ;

! (4) Tettäv tm passiiv: hirnut
:%^Pen%^VOWRaise%^Pen%^NoPAL PSS_IND_PRS/PRT_SG1_dX/SG3_tX ;

:%^Pen%^VOWRaise%^Pen%^NoPAL PSS_PRFPRC_tU_SG_NOM ;

! (5) Olõvao 1. k maq: hirnu
:%^Pen%^VOWLower%^WGStem%^Pen%^NoPAL ACT_IND_CONNEG/PRS_SG1 ;
! 2nd person indicative present
:%^Pen%^VOWRaise%^Pen%^NoPAL ACT_IND_PRS_SG2_t/dEq/PL2_tiq ;
! 1st PL person indicative present
:%^Pen%^VOWRaise%^Pen%^NoPAL ACT_IND_PRS_PL1_miq ;

! (6) Olõvao 3. k tä: hirn
:%^Pen%^VOWRaise%^Pen%^NoPAL%^VowRM ACT_IND_PRS_SG3_ZERO/PL3_vAq ;

! (7) min 1. k maq: hirnõ
:%^Pen%^VOWRaise%^Pen%^NoPAL%^VowRM%>i ACT_IND_PRT_SG1_ZERO/PL3_q ;
+Use/NG+Err/Orth:%^Pen%^VOWRaise%^Pen%^NoPAL%^VowRM ACT_IND_PRT_SG1_sE/PL3_sEq ;
! (7.2) Sg2, Pl1 and Pl2
:%^Pen%^VOWRaise%^Pen%^NoPAL%^VowRM%>i ACT_IND_PRT_SG2_t/dEq/PL1_miq/PL2_tiq ;
+Use/NG+Err/Orth:%^Pen%^VOWRaise%^Pen%^NoPAL%^VowRM ACT_IND_PRT_SG2_sEt/sEdEq/PL1_sEmiq/PL2_sEtiq ;

:%^Pen%^VOWRaise%^Pen%^NoPAL%^VowRM ACT-IND-PRT-12_E ;
:%^Pen%^VOWRaise%^Pen%^NoPAL%^VowRM ACT-IND-PRT-12_sE ;
:%^Pen%^VOWRaise%^Pen%^NoPAL%^VowRM%>%{eõ%} ACT_IND_PRT_PL3_q/vAq ;
:%^Pen%^VOWRaise%^Pen%^CC2C%^Pen%^NoPAL%^VowRM%>s%{eõ%} ACT_IND_PRT_PL3_q/vAq ;

! (8) min 3. k tä: hirń, hirnsõ
:%^Pen%^VOWRaise ACT_IND_PRT_SG3_PEN-APOSTROPHE ;
:%^Pen%^VOWRaise%^Pen%^NoPAL%^VowRM%>%{eõ%} ACT_IND_PRT_SG3_ZERO ;
:%^Pen%^VOWRaise%^Pen%^CC2C%^Pen%^NoPAL%^VowRM ACT_IND_PRT_SG3_sE ;

! (9) jus: 
:%^Pen%^VOWRaise%^Pen%^NoPAL%^VowRM MUTUAL_JUS_kuq ;

!
LEXICON V_85HAUDMA !!≈ * **@CODE@**  kakma:%{ˋØ%}ka%{kØ%}%{kḱ%}u 
!! * Yaml: **haudma**
:%{back%} V_85HAUDMA/VAELKMAE ;
LEXICON V_85VAELKMAE !!≈ * **@CODE@**  haudma:haud
!! * Yaml: **vaelkmae**
:%{front%} V_85HAUDMA/VAELKMAE ;
LEXICON V_85HAUDMA/VAELKMAE !!≈ * **@CODE@** kakma:kakk haudma:haud
! (1) I tegonimi: välkmä+V:väl%{kḱg%}  
:%^VOWRaise%^StrGStem%^NoPAL Harm-Neutr_INF_mA ;

! (2) II tegonimi: 
:%^VOWRaise%^StrGStem%^NoPAL%>%{uü%} Harm-Neutr_INF_ZEROq ;
:%^VOWRaise%^StrGStem%^NoPAL ACT_PRSPRC_vA ;

! (3) tekev tm aktiiv: 
:%^VOWRaise%^StrGStem%^NoPAL ACT_PRFPRC_ALL_nUq ;

! (4) Tettäv tm passiiv: 
:%^VOWLower%^WGStem%>%{uü%} PSS_IND_PRS/PRT_SG1_dX/SG3_tX ;

:%^VOWLower%^WGStem%>%{uü%} PSS_PRFPRC_tU_SG_NOM ;

! (5) Olõvao 1. k maq: 
:%^VOWLower%^WGStem%^NoPAL%>%{uü%} ACT_IND_CONNEG/PRS_SG1 ;
! 2nd person indicative present

:%^VOWLower%^WGStem%^NoPAL%>%{uü%} ACT_IND_PRS_SG2_t/dEq/PL2_tiq ;
! 1st person plural present
:%^VOWLower%^WGStem%^NoPAL%>%{uü%} ACT_IND_PRS_PL1_miq ;

! (6) Olõvao 3. k tä: 
:%^VOWRaise%^StrGStem%^NoPAL ACT_IND_PRS_SG3_ZERO ;
:%^VOWRaise%^StrGStem%^NoPAL ACT-IND-PRS-PL3_vAq ;

! (7) min 1. k maq: Sg1 and Pl3
:%^VOWLower%^WGStem%^NoPAL%>i ACT_IND_PRT_SG1_ZERO/PL3_q ;
+Err/Orth:%^VOWRaise%^CC2C%^NoPAL ACT_IND_PRT_SG1_sE/PL3_sEq ;
+Err/Orth:%^VOWLower%^WGStem%^NoPAL%>i ACT_IND_PRT_PL3_vAq ;
! (7.2) Sg2, Pl1 and Pl2
:%^VOWLower%^WGStem%^NoPAL%>i ACT_IND_PRT_SG2_t/dEq/PL1_miq/PL2_tiq ;
+Err/Orth:%^VOWRaise%^CC2C%^NoPAL ACT_IND_PRT_SG2_sEt/sEdEq/PL1_sEmiq/PL2_sEtiq ;

! (8) min 3. k tä: 
:%^VOWRaise%^StrGStem%^PAL ACT_IND_PRT_SG3_ZERO ;
+Err/Orth-no-pal:%^VOWRaise%^StrGStem%^NoPAL ACT_IND_PRT_SG3_ZERO ;
+Err/Orth:%^VOWRaise%^CC2C%^NoPAL ACT_IND_PRT_SG3_sE ;

! (9) jus: 
:%^VOWRaise%^StrGStem%^NoPAL MUTUAL_JUS_kuq ;

!
LEXICON V_85KAKMA !!≈ * **@CODE@**  kakma:%{ˋØ%}ka%{kØ%}%{kḱ%}u 
!! * Yaml: **haudma**
:%{back%} V_85KAKMA/TRUEKMAE ;
LEXICON V_85TRUEKMAE !!≈ * **@CODE@**  trükmä:trü%{kØ%}%{kḱ%}ü
!! * Yaml: **vaelkmae**
:%{front%} V_85KAKMA/TRUEKMAE ;
LEXICON V_85KAKMA/TRUEKMAE !!≈ * **@CODE@** kakma:kakk
! (1) I tegonimi: 
:%^Pen%^VOWRaise%^Pen%^G3%^Pen%^NoPAL%^VowRM Harm-Neutr_INF_mA ;

! (2) II tegonimi: 
:%^Pen%^VOWRaise%^Pen%^G4%^Pen%^NoPAL Harm-Neutr_INF_ZEROq ;
:%^Pen%^VOWRaise%^Pen%^G3%^Pen%^NoPAL%^VowRM ACT_PRSPRC_vA ;

! (3) tekev tm aktiiv: 
:%^Pen%^VOWRaise%^Pen%^G3%^Pen%^NoPAL%^VowRM ACT_PRFPRC_ALL_nUq ;

! (4) Tettäv tm passiiv: 
:%^Pen%^VOWLower%^Pen%^G3%^Pen%^NoPAL PSS_IND_PRS/PRT_SG1_dX/SG3_tX ;

:%^Pen%^VOWLower%^Pen%^G3%^Pen%^NoPAL PSS_PRFPRC_tU_SG_NOM ;

! (5) Olõvao 1. k maq: 
:%^Pen%^VOWLower%^Pen%^G3%^Pen%^NoPAL ACT_IND_CONNEG/PRS_SG1 ;
! 2nd person indicative present
:%^Pen%^VOWLower%^Pen%^G3%^Pen%^NoPAL ACT_IND_PRS_SG2_t/dEq/PL2_tiq ;

! 1st person plural present
:%^Pen%^VOWLower%^Pen%^G3%^Pen%^NoPAL ACT_IND_PRS_PL1_miq ;

! (6) Olõvao 3. k tä: 
:%^Pen%^VOWRaise%^Pen%^G4%^Pen%^NoPAL%^VowRM ACT_IND_PRS_SG3_ZERO/PL3_vAq ;

! (7) min 1. k maq: Sg1 and Pl3
:%^Pen%^WGStem%^Pen%^NoPAL%^VowRM%>i ACT_IND_PRT_SG1_ZERO/PL3_q ;
+Use/NG+Err/Orth:%^Pen%^VOWRaise%^Pen%^G3%^Pen%^NoPAL%^VowRM ACT_IND_PRT_SG1_sE/PL3_sEq ;
+Use/NG+Err/Orth:%^Pen%^VOWRaise%^Pen%^G3%^Pen%^NoPAL%^VowRM  ACT_IND_PRT_PL3_sEvAq ;

! (7.2) Sg2, Pl1 and Pl2
:%^Pen%^VOWLower%^Pen%^G3%^Pen%^NoPAL%^VowRM%>i ACT_IND_PRT_SG2_t/dEq/PL1_miq/PL2_tiq ;
+Use/NG+Err/Orth:%^Pen%^VOWLower%^Pen%^G3%^Pen%^NoPAL%^VowRM ACT_IND_PRT_SG2_sEt/sEdEq/PL1_sEmiq/PL2_sEtiq ;

! (8) min 3. k tä: 
:%^Pen%^VOWRaise%^Pen%^G4%^Pen%^PAL%^VowRM ACT_IND_PRT_SG3_ZERO ;
+Err/Orth-no-pal:%^Pen%^VOWRaise%^Pen%^G4%^Pen%^NoPAL%^VowRM ACT_IND_PRT_SG3_ZERO ;
+Use/NG+Err/Orth:%^Pen%^VOWRaise%^Pen%^G3%^Pen%^NoPAL%^VowRM ACT_IND_PRT_SG3_sE ;

! (9) jus: 
:%^Pen%^VOWRaise%^Pen%^G3%^Pen%^NoPAL%^VowRM MUTUAL_JUS_kuq ;


LEXICON V_86ISTMA !!≈ * **@CODE@** istma:istu
!! * Yaml: **istma**
:%{back%} V_86ISTMA/XX ;
LEXICON V_86ISTMA/XX !!≈ * **@CODE@** istma:istu
! (1) I tegonimi:
:%^Pen%^StrGStem%^Pen%^NoPAL%^VowRM Harm-Neutr_INF_mA ;

! (2) II tegonimi: 
:%^Pen%^StrGStem%^Pen%^NoPAL Harm-Neutr_INF_ZEROq ;
:%^Pen%^StrGStem%^Pen%^NoPAL%^VowRM ACT_PRSPRC_vA ;
! (3) tekev tm aktiiv:
:%^Pen%^StrGStem%^Pen%^NoPAL%^VowRM ACT_PRFPRC_ALL_nUq ;
! (4) Tettäv tm passiiv:
:%^Pen%^WGStem%^Pen%^NoPAL PSS_IND_PRS/PRT_SG1_dX/SG3_tX ;

:%^Pen%^WGStem%^Pen%^NoPAL PSS_PRFPRC_tU_SG_NOM ;

! (5) Olõvao 1. k maq: (1. and Neg, ConNegs.)
! Different from 2.
:%^Pen%^WGStem%^Pen%^NoPAL ACT_IND_CONNEG/PRS_SG1 ;

! 2nd person indicative present
:%^Pen%^WGStem%^Pen%^NoPAL ACT_IND_PRS_SG2_t/dEq/PL2_tiq ;
! 1st person plural present
:%^Pen%^WGStem%^Pen%^NoPAL ACT_IND_PRS_PL1_miq ;

! (6) Olõvao 3. k tä:
:%^Pen%^StrGStem%^Pen%^NoPAL%^VowRM ACT_IND_PRS_SG3_ZERO/PL3_vAq ;

! (7) min 1. k maq: Sg1 and Pl3
:%^Pen%^WGStem%^Pen%^NoPAL%>i ACT_IND_PRT_SG1_ZERO/PL3_q ;
+Use/NG+Err/Orth:%^Pen%^StrGStem%^Pen%^NoPAL ACT_IND_PRS_3_s/sEq ;
+Use/NG+Err/Orth:%^Pen%^WGStem%^Pen%^NoPAL%>i ACT_IND_PRT_PL3_vAq ;

! (7.2) Sg2, Pl1 and Pl2
:%^Pen%^WGStem%^Pen%^NoPAL%^VowRM%>i ACT_IND_PRT_SG2_t/dEq/PL1_miq/PL2_tiq ;
+Use/NG+Err/Orth:%^Pen%^WGStem%^Pen%^NoPAL%^VowRM ACT_IND_PRT_SG2_sEt/sEdEq/PL1_sEmiq/PL2_sEtiq ;

! (8) min 3. k tä:
:%^Pen%^StrGStem%^Pen%^PAL%^VowRM ACT_IND_PRT_SG3_ZERO ;
+Err/Orth-no-pal:%^Pen%^StrGStem%^Pen%^NoPAL%^VowRM ACT_IND_PRT_SG3_ZERO ;
+Use/NG+Err/Orth:%^Pen%^StrGStem%^Pen%^NoPAL%^VowRM ACT_IND_PRT_SG3_E ;

:%^Pen%^StrGStem%^Pen%^NoPAL%^VowRM%>s ACT_IND_PRT_SG3_E ;
:%^Pen%^StrGStem%^Pen%^NoPAL%^VowRM%>i ACT_IND_PRT_PL3_q/vAq ;
:%^Pen%^StrGStem%^Pen%^NoPAL%^VowRM%>%{eõ%} ACT_IND_PRT_PL3_q/vAq ;
:%^Pen%^StrGStem%^Pen%^NoPAL%^VowRM%>s%{eõ%} ACT_IND_PRT_PL3_q/vAq ;

:%^Pen%^StrGStem%^Pen%^NoPAL%^VowRM MUTUAL_JUS_kuq ;


LEXICON V_86PUTMA !!≈ * **@CODE@** istma:istu
!! * Yaml: **istma**
:%{back%} V_86PUTMA/XX ;
LEXICON V_86PUTMA/XX !!≈ * **@CODE@** istma:istu
! (1) I tegonimi:
:%^Pen%^CC2C%^Pen%^NoPAL%^VowRM Harm-Neutr_INF_mA ;

! (2) II tegonimi: 
:%^Pen%^StrGStem%^Pen%^NoPAL Harm-Neutr_INF_ZEROq ;
:%^Pen%^CC2C%^Pen%^NoPAL%^VowRM ACT_PRSPRC_vA ;
! (3) tekev tm aktiiv:
:%^Pen%^CC2C%^Pen%^NoPAL%^VowRM ACT_PRFPRC_ALL_nUq ;
! (4) Tettäv tm passiiv:
:%^Pen%^WGStem%^Pen%^NoPAL PSS_IND_PRS/PRT_SG1_dX/SG3_tX ;

:%^Pen%^WGStem%^Pen%^NoPAL PSS_PRFPRC_tU_SG_NOM ;

! (5) Olõvao 1. k maq: (1. and Neg, ConNegs.)
! Different from 2.
:%^Pen%^WGStem%^Pen%^NoPAL ACT_IND_CONNEG/PRS_SG1 ;

! 2nd person indicative present
:%^Pen%^WGStem%^Pen%^NoPAL ACT_IND_PRS_SG2_t/dEq/PL2_tiq ;
! 1st person plural present
:%^Pen%^WGStem%^Pen%^NoPAL ACT_IND_PRS_PL1_miq ;

! (6) Olõvao 3. k tä:
:%^Pen%^StrGStem%^Pen%^NoPAL%^VowRM ACT_IND_PRS_SG3_ZERO/PL3_vAq ;

! (7) min 1. k maq: Sg1 and Pl3
:%^Pen%^WGStem%^Pen%^NoPAL%>i ACT_IND_PRT_SG1_ZERO/PL3_q ;
+Use/NG+Err/Orth:%^Pen%^StrGStem%^Pen%^NoPAL ACT_IND_PRS_3_s/sEq ;
+Use/NG+Err/Orth:%^Pen%^WGStem%^Pen%^NoPAL%>i ACT_IND_PRT_PL3_vAq ;

! (7.2) Sg2, Pl1 and Pl2
:%^Pen%^WGStem%^Pen%^NoPAL%^VowRM%>i ACT_IND_PRT_SG2_t/dEq/PL1_miq/PL2_tiq ;
+Use/NG+Err/Orth:%^Pen%^WGStem%^Pen%^NoPAL%^VowRM ACT_IND_PRT_SG2_sEt/sEdEq/PL1_sEmiq/PL2_sEtiq ;

! (8) min 3. k tä:
:%^Pen%^StrGStem%^Pen%^PAL%^VowRM ACT_IND_PRT_SG3_ZERO ;
+Err/Orth-no-pal:%^Pen%^StrGStem%^Pen%^NoPAL%^VowRM ACT_IND_PRT_SG3_ZERO ;
+Use/NG+Err/Orth:%^Pen%^StrGStem%^Pen%^NoPAL%^VowRM ACT_IND_PRT_SG3_E ;

:%^Pen%^StrGStem%^Pen%^NoPAL%^VowRM%>s ACT_IND_PRT_SG3_E ;
:%^Pen%^StrGStem%^Pen%^NoPAL%^VowRM%>i ACT_IND_PRT_PL3_q/vAq ;
:%^Pen%^StrGStem%^Pen%^NoPAL%^VowRM%>%{eõ%} ACT_IND_PRT_PL3_q/vAq ;
:%^Pen%^StrGStem%^Pen%^NoPAL%^VowRM%>s%{eõ%} ACT_IND_PRT_PL3_q/vAq ;

:%^Pen%^CC2C%^Pen%^NoPAL%^VowRM MUTUAL_JUS_kuq ;


LEXICON V_86JAHTJMA !!≈ * **@CODE@** jaht́ma:ˋjah%{tØ%}i
!! * Yaml: **jahtjma**
:%{back%} V_86JAHTJMA/EHTJMÄ ;
LEXICON V_86EHTJMÄ !!≈ * **@CODE@** eht́mä:ehti
!! * Yaml: **V-ehtjmae**
:%{front%} V_86JAHTJMA/EHTJMÄ ;

LEXICON V_86JAHTJMA/EHTJMÄ !!≈ * **@CODE@** eht́mä:eh%{tt́%}
! (1) I tegonimi: hülṕmä+V:hül%{pṕb%} 
:%^VOWRaise%^StrGStem%^PAL Harm-Neutr_INF_mA ;
+Err/Orth-no-pal:%^VOWRaise%^StrGStem%^NoPAL Harm-Neutr_INF_mA ;

! (2) II tegonimi:
:%^VOWRaise%^StrGStem%^NoPAL%>i Harm-Neutr_INF_ZEROq ;
:%^VOWRaise%^StrGStem%^PAL ACT_PRSPRC_vA ;
+Err/Orth-no-pal:%^VOWRaise%^StrGStem%^NoPAL ACT_PRSPRC_vA ;

! (3) tekev tm aktiiv:
:%^VOWRaise%^StrGStem%^PAL ACT_PRFPRC_ALL_nUq ;
+Err/Orth-no-pal:%^VOWRaise%^StrGStem%^NoPAL ACT_PRFPRC_ALL_nUq ;

! (4) Tettäv tm passiiv:
:%^VOWLower%^WGStem%^NoPAL%>i PSS_IND_PRS/PRT_SG1_dX/SG3_tX ;

+Use/NG+Err/Orth:%^VOWLower%^WGStem%^NoPAL%>i PSS_PRFPRC_tU_SG_NOM ;
! (5) Olõvao 1. k maq: (1. and Neg, ConNegs.)
! Different from 2.
:%^VOWLower%^WGStem%^NoPAL%>i ACT_IND_CONNEG/PRS_SG1 ;
! 2nd person indicative present
:%^VOWLower%^WGStem%^NoPAL%>i ACT_IND_PRS_SG2_t/dEq/PL2_tiq ;
! 1st person plural present
:%^VOWLower%^WGStem%^NoPAL%>i ACT_IND_PRS_PL1_miq ;
! (6) Olõvao 3. k tä:

:%^VOWRaise%^StrGStem%^PAL ACT_IND_PRS_SG3_ZERO/PL3_vAq ;
+Err/Orth-no-pal:%^VOWRaise%^StrGStem%^NoPAL ACT_IND_PRS_SG3_ZERO/PL3_vAq ;

! (7) min 1. k maq: Sg1 and Pl3
:%^VOWLower%^WGStem%^NoPAL ACT_IND_PRT_SG1_E/PL3_Eq ;

!:%^VOWRaise%^StrGStem%^NoPAL ACT-IND-PRT-12_i ;
:%^VOWLower%^WGStem%^NoPAL%>e ACT-IND-PRT-1/2_ZERO ;
:%^VOWRaise%^StrGStem%^PAL%>s%{eõ%} ACT-IND-PRT-1/2_ZERO ;
+Err/Orth-no-pal:%^VOWRaise%^StrGStem%^NoPAL%>s%{eõ%} ACT-IND-PRT-1/2_ZERO ;

:%^VOWRaise%^StrGStem%^NoPAL ACT_IND_PRT_SG3_E ;
+Act+Ind+Prt+Sg3:%^VOWRaise%^StrGStem%^PAL%>s%{eõ%} K ;
+Err/Orth-no-pal+Act+Ind+Prt+Sg3:%^VOWRaise%^StrGStem%^NoPAL%>s%{eõ%} K ;
:%^VOWRaise%^CC2C%^PAL%>s%{eõ%} ACT_IND_PRT_PL3_q/vAq ;
+Err/Orth-no-pal:%^VOWRaise%^CC2C%^NoPAL%>s%{eõ%} ACT_IND_PRT_PL3_q/vAq ;
:%^VOWLower%^WGStem%^NoPAL%>e ACT_IND_PRT_PL3_q/vAq ;


:%^VOWRaise%^StrGStem%^PAL MUTUAL_JUS_kuq ;
+Err/Orth-no-pal:%^VOWRaise%^StrGStem%^NoPAL MUTUAL_JUS_kuq ;

LEXICON V_86TOL1MA !!≈ * **@CODE@** jaht́ma:ˋjah%{tØ%}i
!! * Yaml: **jahtjma**
:%{back%} V_86TOL1MA/TIK1MÄ ;
LEXICON V_86TIK1MÄ !!≈ * **@CODE@** eht́mä:ehti
!! * Yaml: **V-ehtjmae**
:%{front%} V_86TOL1MA/TIK1MÄ ;

LEXICON V_86TOL1MA/TIK1MÄ !!≈ * **@CODE@** eht́mä:eh%{tt́%}
! (1) I teonimi:
:%^VOWRaise%^WGStem%^PAL Harm-Neutr_INF_mA ;
+Err/Orth-no-pal:%^VOWRaise%^WGStem%^NoPAL Harm-Neutr_INF_mA ;
! (2) II tegonimi: 
:%^VOWRaise%^StrGStem%^NoPAL%>i Harm-Neutr_INF_ZEROq ;

:%^VOWRaise%^WGStem%^PAL ACT_PRSPRC_vA ;
+Err/Orth-no-pal:%^VOWRaise%^WGStem%^NoPAL ACT_PRSPRC_vA ;

! (3) tekev tm aktiiv: 
:%^VOWRaise%^WGStem%^PAL ACT_PRFPRC_ALL_nUq ;
+Err/Orth-no-pal:%^VOWRaise%^WGStem%^NoPAL ACT_PRFPRC_ALL_nUq ;

! (4) Tettäv tm passiiv:
:%^VOWLower%^WGStem%^NoPAL%>i PSS_IND_PRS/PRT_SG1_dX/SG3_tX ;

:%^VOWLower%^WGStem%^NoPAL%>i PSS_PRFPRC_tU_SG_NOM ;
! (5) Olõvao 1. k maq: (1. and Neg, ConNegs.)
! Different from 2.
:%^VOWLower%^WGStem%^NoPAL%>i ACT_IND_CONNEG/PRS_SG1 ;
! 2nd person indicative present
:%^VOWLower%^WGStem%^NoPAL%>i ACT_IND_PRS_SG2_t/dEq/PL2_tiq ;

! 1st person plural present
:%^VOWLower%^WGStem%^NoPAL%>i ACT_IND_PRS_PL1_miq ;

! (6) Olõvao 3. k tä: 
:%^VOWRaise%^StrGStem%^PAL ACT_IND_PRS_SG3_ZERO/PL3_vAq ;
+Err/Orth-no-pal:%^VOWRaise%^StrGStem%^NoPAL ACT_IND_PRS_SG3_ZERO/PL3_vAq ;
! (7) min 1. k maq: Sg1 and Pl3
:%^VOWLower%^WGStem%^NoPAL ACT_IND_PRT_SG1_E/PL3_Eq ;

! (7.2) Sg2, Pl1 and Pl2
:%^VOWLower%^WGStem%^NoPAL ACT_IND_PRT_SG2_Et/EdEq/PL1_Emiq/PL2_Etiq ;

! (8) min 3. k tä:
:%^VOWLower%^WGStem%^NoPAL ACT_IND_PRT_SG3_E ;
 
:%^VOWLower%^WGStem%^NoPAL%>%{eõ%} ACT-IND-PRT-1/2_ZERO ;
:%^VOWRaise%^StrGStem%^PAL%>s%{eõ%} ACT-IND-PRT-1/2_ZERO ;
+Err/Orth-no-pal:%^VOWRaise%^StrGStem%^NoPAL%>s%{eõ%} ACT-IND-PRT-1/2_ZERO ;

:%^VOWRaise%^StrGStem%^NoPAL ACT_IND_PRT_SG3_E ;
+Act+Ind+Prt+Sg3:%^VOWRaise%^StrGStem%^PAL%>s%{eõ%} K ;
+Err/Orth-no-pal+Act+Ind+Prt+Sg3:%^VOWRaise%^StrGStem%^NoPAL%>s%{eõ%} K ;

:%^VOWRaise%^StrGStem%^PAL%>s%{eõ%} ACT_IND_PRT_PL3_q/vAq ;
+Err/Orth-no-pal:%^VOWRaise%^StrGStem%^NoPAL%>s%{eõ%} ACT_IND_PRT_PL3_q/vAq ;

:%^VOWLower%^WGStem%^NoPAL%>e ACT_IND_PRT_PL3_q/vAq ;


:%^VOWRaise%^WGStem%^PAL MUTUAL_JUS_kuq ;
+Err/Orth-no-pal:%^VOWRaise%^WGStem%^NoPAL MUTUAL_JUS_kuq ;

LEXICON V_87KOSIMA !!≈ * **@CODE@** kosima:ko%{sØ%}si
!! * Yaml: **V-kosima**
:%{back%} V_87KOSIMA/KERIMAE ;
LEXICON V_87KERIMAE !!≈ * **@CODE@** kerimä:keri
!! * Yaml: **V-kerimae**
:%{front%} V_87KOSIMA/KERIMAE ;

LEXICON V_87KOSIMA/KERIMAE !!≈ * **@CODE@** kosima:kosi
! (1) I tegonimi:
:%^Pen%^WGStem Harm-Neutr_INF_mA ;
! (2) II tegonimi:
:%^Pen%^StrGStem Harm-Neutr_INF_ZEROq ;
:%^Pen%^StrGStem Harm-Neutr_ACT_PRSPRC_v ;

! (3) tekev tm aktiiv:
:%^Pen%^WGStem ACT_PRFPRC_ALL_nUq ;
! (4) Tettäv tm passiiv:
:%^Pen%^WGStem PSS_IND_PRS/PRT_SG1_dX/SG3_tX ;

:%^Pen%^WGStem PSS_PRFPRC_tU_SG_NOM ;
! (5) Olõvao 1. k maq:
! 2nd person indicative present
! 1st person plural present
! (6) Olõvao 3. k tä:
! (7) min 1. k maq: Sg1 and Pl3
! (7.2) Sg2, Pl1 and Pl2
! (8) min 3. k tä:
! (9) jus:

:%^Pen%^WGStem ACT-IND-PRS-12 ;
:%^Pen%^WGStem ACT_IND_PRS_SG3_ZERO ;
:%^Pen%^WGStem ACT_IND_PRS_3_s/sEq ;
:%^Pen%^WGStem ACT-IND-PRS-PL3_vAq ;


:%^Pen%^WGStem%^VowRM ACT-IND-PRT-12_E ; 
:%^Pen%^WGStem ACT-IND-PRT-12_si ;
:%^Pen%^WGStem ACT-IND-CONNEG ;
:%^Pen%^WGStem%^VowRM ACT_IND_PRT_SG3_E ;
:%^Pen%^WGStem%>si ACT_IND_PRT_SG3_ZERO ;
:%^Pen%^WGStem%^VowRM%>%{eõ%} ACT_IND_PRT_PL3_q/vAq ;
:%^Pen%^WGStem%>si ACT_IND_PRT_PL3_q/vAq ;

:%^Pen%^WGStem MUTUAL_JUS_guq ;


LEXICON V_88SIBAHAMA !!= * @CODE@ sibama:siba
!! * Yaml: **V-sibama88,sibahama**
:%{back%} V_88SIBAHAMA/JUEVAEHAEMAE ;
LEXICON V_88JUEVAEHAEMAE
!! * Yaml: **V-juevaemae88**
:%{front%} V_88SIBAHAMA/JUEVAEHAEMAE ;
LEXICON V_88SIBAHAMA/JUEVAEHAEMAE !!= * @CODE@ sibama:siba
! (1) I tegonimi:
:%^Pen%^WGStem Harm-Neutr_INF_mA ;
:%^Pen%^WGStem%>h%{XV%} Harm-Neutr_INF_mA ;
! (2) II tegonimi:
:%^Pen%^WGStem Harm-Neutr_INF_dAq ;
:%^Pen%^StrGStem Harm-Neutr_INF_ZEROq ;
:%^Pen%^StrGStem Harm-Neutr_ACT_PRSPRC_v ;
+Use/NG+Err/Orth:%^Pen%^WGStem%>h%{XV%} Harm-Neutr_ACT_PRSPRC_v ;
! (3) tekev tm aktiiv:
:%^Pen%^WGStem ACT_PRFPRC_ALL_nUq ;
! (4) Tettäv tm passiiv:
:%^Pen%^WGStem PSS_IND_PRS/PRT_SG1_dX/SG3_tX ;

:%^Pen%^WGStem PSS_PRFPRC_tU_SG_NOM ;
! (5) Olõvao 1. k maq:
! 2nd person indicative present
! 1st person plural present
! (6) Olõvao 3. k tä:
! (7) min 1. k maq: Sg1 and Pl3
! (7.2) Sg2, Pl1 and Pl2
! (8) min 3. k tä:
! (9) jus:

:%^Pen%^StrGStem ACT-IND-PRS-12 ;
:%^Pen%^StrGStem ACT-IND-PRS-12 ;
:%^Pen%^WGStem%>h%{XV%} ACT-IND-PRS-12 ;
:%^Pen%^StrGStem ACT_IND_PRS_SG3_ZERO ;
:%^Pen%^StrGStem ACT_IND_PRS_3_s/sEq ;
:%^Pen%^WGStem%>h%{XV%} ACT_IND_PRS_3_s/sEq ;




:%^Pen%^WGStem ACT-IND-PRT-12_si ;
:%^Pen%^StrGStem ACT-IND-CONNEG ;
:%^Pen%^WGStem ACT-IND-PRT-SC3_si ;

:%^Pen%^WGStem MUTUAL_JUS_guq ;

!LEXICON V-89
!+WORK: # ;
!90
!manitsõma:mani
!LEXICON V-manitsõma
!+Act+Ind+Prs+Sg1:ds%{eõ%} # ;
!+Act+Ind+Prs+Sg3:ts%{eõ%}s # ;
!+Act+Ind+Prt+Sg1:dsi # ;
!+Act+Ind+Prt+Sg3:tś # ;
!+Inf:daq # ;
!+Inf:tsaq # ;
!+Act+PrfPrc:nuq # ;
!+Act+PrfPrc:tsnuq # ;
!+Pss+PrfPrc:t # ;
!+Pss+PrfPrc:ts%{eõ%}t # ;

!! ### SETS BY CONSONANT QUALITY
LEXICON INF-TYPE-EVEN-SYLL-STRONG-GRADE-IN-VOWEL-A
: Harm-Neutr_INF_mA ;
: Harm-Neutr_INF_ZEROq ;

: Harm-Neutr_ACT_IND_PRS_SG2_USUALLY-STRONG ; !!= * @CODE@ kaota
!! +Act+Ind+Prs+Sg2, +Use/NG+Err/Orth+Act+Ind+Prs+Sg2, 
!! +Act+Ind+Prs+Pl1, +Act+Ind+Prs+Pl2

: ACT_IND_PRS_3_s/sEq ; !!= * @CODE@ 
!! +Act+Ind+Prs+Sg3, +Act+Ind+Prs+Pl3

: Harm-Neutr_ACT_PRSPRC_v ;
: ACT_PRFPRC_ALL_nUq ;



!! ### INDICATIVE PRESENT SUBJECT CONJUGATION
LEXICON ACT-IND-PRS-12
 ACT-IND-PRS-SG1_ZERO ;
 ACT-IND-CONNEG ;

 ACT_IND_PRS_SG2_t ;
+Use/NG+Err/Orth: ACT_IND_PRS_SG2_dEq ;
 ACT_IND_PRS_PL1_miq ;
 ACT-IND-PRS-PL2_tiq ;
!+Use/NG+Err/Orth+Act+Ind+Prs+Pl2:%>d%{eõ%}q K ; These will be dealt with in cg
!+Use/NG+Err/Orth+Act+Ind+Prs+Pl2:%>t K ; These will be dealt with in cg

LEXICON Harm-Neutr_ACT-IND-PRS-SG1_ZERO_USUALLY-WEAK
 ACT-IND-PRS-SG1_ZERO ;
 ACT-IND-CONNEG ;
+Act+Imprt+Sg2: K ;


LEXICON Harm-Neutr_ACT_IND_PRS_SG2_USUALLY-STRONG
 ACT_IND_PRS_SG2_t ;
+Use/NG+Err/Orth: ACT_IND_PRS_SG2_dEq ;
 ACT_IND_PRS_PL1_miq ;
 ACT-IND-PRS-PL2_tiq ;



LEXICON ACT-IND-PRS-SG1_ZERO
+Act+Ind+Prs+Sg1: K ;


LEXICON ACT_IND_PRS_SG2_t/dEq/PL2_tiq
ACT_IND_PRS_SG2_t/dEq ;
ACT-IND-PRS-PL2_tiq ;

LEXICON ACT_IND_PRS_SG2_t/dEq
ACT_IND_PRS_SG2_t ;
ACT_IND_PRS_SG2_dEq ;

LEXICON ACT_IND_PRS_SG2_t
+Act+Ind+Prs+Sg2:%>t K ;

LEXICON ACT_IND_PRS_SG2_dEq
+Use/NG+Err/Orth+Act+Ind+Prs+Sg2:%>d%{eõ%}q K ;
+Use/NG+Err/Orth-no-q+Act+Ind+Prs+Sg2:%>d%{eõ%} K ;

LEXICON ACT_IND_PRS_SG2_iq
+Use/NG+Err/Orth+Act+Ind+Prs+Sg2:%>iq K ;
+Use/NG+Err/Orth+Err/Orth-no-q+Act+Ind+Prs+Sg2:%>i K ;


LEXICON ACT_IND_PRS_SG3_ZERO/PL3_vAq
ACT_IND_PRS_SG3_ZERO ;
ACT-IND-PRS-PL3_vAq ;

LEXICON ACT_IND_PRS_SG3_ZERO
+Act+Ind+Prs+Sg3: K ;


LEXICON ACT_IND_PRS_PL1_miq
+Act+Ind+Prs+Pl1:%>miq K ;
+Use/NG+Err/Orth-no-q+Act+Ind+Prs+Pl1:%>mi K ;

LEXICON ACT-IND-PRS-PL2_tiq
+Act+Ind+Prs+Pl2:%>tiq K ;
+Use/NG+Err/Orth-no-q+Act+Ind+Prs+Pl2:%>ti K ;

!LEXICON ACT-IND-PRS-PL2_t
!+Act+Ind+Prs+Pl2:%>t K ;

LEXICON ACT-IND-PRS-PL2_dEq
+Act+Ind+Prs+Pl2:%>d%{eõ%}q K ;
+Use/NG+Err/Orth-no-q+Act+Ind+Prs+Pl2:%>d%{eõ%} K ;

LEXICON ACT_IND_PRS_SG3_sE
+Act+Ind+Prs+Sg3:%>s%{eõ%} K ;

!LEXICON ACT-IND-PRS-PL3_iAq
!+Act+Ind+Prs+Pl3:%>i%{aä%}q K ;

LEXICON ACT-IND-PRS-PL3_vAq
+Act+Ind+Prs+Pl3:%>v%{aä%}q K ;
+Use/NG+Err/Orth-no-q+Act+Ind+Prs+Pl3:%>v%{aä%} K ;


LEXICON ACT_IND_PRS_3_s/sEq
+Act+Ind+Prs+Sg3:%>s K ;
+Act+Ind+Prs+Pl3:%>s%{eõ%}q K ;
+Use/NG+Err/Orth+Act+Ind+Prs+Pl3:%>ss%{eõ%}q K ;!õdaguvõro tendents
+Use/NG+Err/Orth-no-q+Act+Ind+Prs+Pl3:%>s%{eõ%} K ;
+Use/NG+Err/Orth-no-q+Act+Ind+Prs+Pl3:%>ss%{eõ%} K ;!õdaguvõro tendents

LEXICON ACT_IND_CONNEG/PRS_SG1
 ACT-IND-CONNEG ;
 ACT-IND-PRS-SG1_ZERO ;

LEXICON ACT-IND-CONNEG
+Act: IND-CONNEG ;
LEXICON PSS-IND-CONNEG
+Pss: IND-CONNEG ;
LEXICON IND-CONNEG
+Ind+Prs+Neg:%-%{XV%}iq K ; !!= * @CODE@ This gives stress
+Err/Orth-no-q+Use/NG+Ind+Prs+Neg:%-iq K ; !!= * @CODE@ This gives stress
+Err/Orth-no-q+Use/NG+Ind+Prs+Neg:%-%{XV%}i K ; !!= * @CODE@ more neutral without q
+Err/Orth-no-q+Use/NG+Ind+Prs+Neg:%-i K ; !!= * @CODE@ more neutral without q
+Ind+ConNeg:%>q K ;
+Ind+ConNegII: K ;
+Ind+Prt+Neg:%-%{XV%}s K ;
+Use/NG+Err/Orth+Ind+Prt+Neg:%-s K ;

LEXICON ACT-COND
+Act: COND ;
LEXICON PSS-COND
+Pss: COND ;
LEXICON COND
+Cond+Prs+Neg:%>si%-iq K ;
+Use/NG+Err/Orth-no-q+Cond+Prs+Neg:%>si%-i K ;
+Cond+Prt+Neg:%>si%-is K ;
+Cond+ConNeg:%>siq K ;
+Cond+ConNegII:%>si K ;



!! ### JUS
LEXICON MUTUAL_JUS_guq !!= * @CODE@ regardless of harmony this is back 
+Jus:%>guq%{back%} K ;
+Jus+ConNeg:%>guq-ui%{back%} K ;
+Use/NG+Err/Orth-no-q+Jus:%>gu%{back%} K ;
+Use/NG+Err/Orth-no-q+Jus+ConNeg:%>gu-ui%{back%} K ;
LEXICON MUTUAL_JUS_kuq 
+Jus:%>kuq%{back%} K ;
+Jus+ConNeg:%>kuq-ui%{back%} K ;
+Use/NG+Err/Orth-no-q+Jus:%>ku%{back%} K ;
+Use/NG+Err/Orth-no-q+Jus+ConNeg:%>ku-ui%{back%} K ;

!! CHECK THIS
!!
LEXICON PSS_d
PSS_IND_PRS_ALL_dA ;
 PSS_PRFPRC_d ;
 PSS_PRFPRC_dU-SG-NOM ;
PSS_PRSPRC_dAv ;
 PSS_IND_PRT_SG1_di/SG3_di ;
 
!! ### PASSIVE INDICATIVE PRESENT CONJUGATION

LEXICON PSS_IND_PRS_ALL_tA
PSS_IND_SG1_tX ;
PSS_IND_PRS_SG2_tAt ;
PSS_IND_PRS_SG2_tAdEq ;
PSS_IND_PRS_SG3_tAs ;
PSS_IND_PRS_PL1_tAmiq ;
PSS_IND_PRS_PL2_tAtiq ;
PSS_IND_PRS_PL3_tAsEq ;

LEXICON PSS_IND_PRS_ALL_dA
PSS_IND_PRS/PRT_SG1_dX ;
PSS_IND_PRS_SG2_dAt ;
PSS_IND_PRS_SG2_dAdEq ;
PSS_IND_PRS_SG3_dAs ;
PSS_IND_PRS_PL1_dAmiq ;
PSS_IND_PRS_PL2_dAtiq ;
+Pss+Ind+Prs+Pl2:%>d%{aä%}d%{eõ%}q K ;
+Use/NG+Err/Orth-no-q+Pss+Ind+Prs+Pl2:%>d%{aä%}d%{eõ%} K ;
PSS_IND_PRS_PL3_dAsEq ;


!LEXICON Harm-Neutr_VISKAMA_PSS-IND-PRS
!PSS_IND_PRS/PRT_SG1_dX/SG3_tX ;

LEXICON PSS_IND_PRS_SG1_tA/SG3_tAs
PSS_IND_SG1_tX ;
PSS_IND_PRS_SG2_tAt ;
PSS_IND_PRS_SG2_tAdEq ;
PSS_IND_PRS_SG3_tAs ;
PSS_IND_PRS_PL1_tAmiq ;
PSS_IND_PRS_PL2_tAtiq ;
PSS_PRSPRC_tAv ;

LEXICON PSS_IND_PRS/PRT_SG1_dX/SG3_dX
PSS_IND_PRS/PRT_SG1_dX ;
PSS_IND_PRS_SG2_dAt ;
PSS_IND_PRS_SG2_dAdEq ;
PSS_IND_PRS_SG3_dAs ;
PSS_IND_PRS_PL1_dAmiq ;
PSS_IND_PRS_PL2_dAtiq ;
PSS_PRSPRC_dAv ;
PSS_PRFPRC_d/SG-GEN_dU ;

LEXICON PSS_IND_PRS/PRT_SG1_dX/SG3_tX
PSS_IND_PRS/PRT_SG1_dX ;
PSS_IND_PRS_SG2_tAt ;
PSS-IND-PRT-SG2_tit ;
PSS_IND_PRS_SG2_tAdEq ;
PSS-IND-PRT-SG2_tidEq ;
PSS-IND-SG3_tX ;
PSS_IND_PRS_PL1_tAmiq ;
PSS-IND-PRT-PL1_timiq ;
PSS_IND_PRS_PL2_tAtiq ;
PSS-IND-PRT-PL2_titiq ;
PSS_PRSPRC_tAv ;
PSS_PRFPRC_t/SG-GEN_dU ;

LEXICON PSS_IND_PRS/PRT_SG1_tX/SG3_tX
PSS_IND_PRS/PRT_SG1_tX ;
PSS_IND_PRS_SG2_tAt ;
PSS_IND_PRS_SG2_tAdEq ;
PSS_IND_PRS_SG3_tAs ;
PSS_IND_PRS_PL1_tAmiq ;
PSS_IND_PRS_PL2_tAtiq ;
PSS_PRSPRC_tAv ;
PSS_PRFPRC_t/SG-GEN_dU ;

LEXICON PSS_IND_SG1_tX/SG3_tX
PSS_IND_SG1_tX ;
PSS_IND_PRS_SG2_tAt ;
PSS_IND_PRS_SG2_tAdEq ;
PSS_IND_PRS_SG3_tAs ;
PSS_IND_PRS_PL1_tAmiq ;
PSS_IND_PRS_PL2_tAtiq ;
PSS_PRSPRC_tAv ;

!LEXICON PSS_IND_PRS_SG1_dA/SG3_dAs
!PSS_IND_PRS/PRT_SG1_dX ;
!PSS_IND_PRS_SG2_dAt ;
!PSS_IND_PRS_SG2_dAdEq ;
!PSS_IND_PRS_SG3_dAs ;
!PSS_IND_PRS_PL1_dAmiq ;
!PSS_IND_PRS_PL2_dAtiq ;
!PSS_PRSPRC_dAv ;

LEXICON PSS_IND_CONNEG_tA
:%>t%{aä%} PSS-IND-CONNEG ;

LEXICON PSS_IND_CONNEG_dA
:%>d%{aä%} PSS-IND-CONNEG ;

LEXICON PSS_IND_PRS/PRT_SG1_dX
 PSS_IND_PRS_SG1_dA ;
 PSS_IND_PRT_SG1_di ;
LEXICON PSS_IND_PRS/PRT_SG1_tX
 PSS_IND_PRS_SG1_tA ;
 PSS_IND_PRT_SG1_ti ;
LEXICON PSS_IND_PRS_SG1_dA
+Pss+Ind+Prs+Sg1:%>d%{aä%} K ;
PSS_IND_CONNEG_dA ;

LEXICON PSS_IND_SG1_tX
 PSS_IND_PRS_SG1_tA ;
 PSS_IND_PRT_SG1_ti ;
LEXICON PSS_IND_PRS_SG1_tA
+Pss+Ind+Prs+Sg1:%>t%{aä%} K ;
PSS_IND_CONNEG_tA ;

LEXICON PSS_IND_PRS_SG2_tAt
+Pss+Ind+Prs+Sg2:%>t%{aä%}t K ;
LEXICON PSS_IND_PRS_SG2_dAt
+Pss+Ind+Prs+Sg2:%>d%{aä%}t K ;

LEXICON PSS_IND_PRS_SG2_tAdEq
+Pss+Ind+Prs+Sg2:%>t%{aä%}d%{eõ%}q K ;
+Use/NG+Err/Orth-no-q+Pss+Ind+Prs+Sg2:%>t%{aä%}d%{eõ%} K ;
LEXICON PSS_IND_PRS_SG2_dAdEq
+Pss+Ind+Prs+Sg2:%>d%{aä%}d%{eõ%}q K ;
+Use/NG+Err/Orth-no-q+Pss+Ind+Prs+Sg2:%>d%{aä%}d%{eõ%} K ;

LEXICON PSS_IND_PRS_SG3_dAs
+Pss+Ind+Prs+Sg3:%>d%{aä%}s K ;

LEXICON PSS-IND-SG3_tX
PSS_IND_PRS_SG3_tAs ;
PSS-IND-PRT-SG3_ti ;

LEXICON PSS-IND-SG3_dX
PSS_IND_PRS_SG3_dAs ;
PSS-IND-PRT-SG3_di ;
LEXICON PSS_IND_PRS_SG3_tAs
+Pss+Ind+Prs+Sg3:%>t%{aä%}s K ;

LEXICON PSS_IND_PRS_PL1_tAmiq
+Pss+Ind+Prs+Pl1:%>t%{aä%}miq K ;
+Use/NG+Err/Orth-no-q+Pss+Ind+Prs+Pl1:%>t%{aä%}mi K ;

LEXICON PSS_IND_PRS_PL1_dAmiq
+Pss+Ind+Prs+Pl1:%>d%{aä%}miq K ;
+Use/NG+Err/Orth-no-q+Pss+Ind+Prs+Pl1:%>d%{aä%}mi K ;

LEXICON PSS_IND_PRS_PL2_tAtiq
+Pss+Ind+Prs+Pl2:%>t%{aä%}tiq K ;
+Use/NG+Err/Orth-no-q+Pss+Ind+Prs+Pl2:%>t%{aä%}ti K ;

LEXICON PSS_IND_PRS_PL2_dAtiq
+Pss+Ind+Prs+Pl2:%>d%{aä%}tiq K ;
+Use/NG+Err/Orth-no-q+Pss+Ind+Prs+Pl2:%>d%{aä%}ti K ;

LEXICON PSS_IND_PRS_PL3_tAsEq
+Pss+Ind+Prs+Pl3:%>t%{aä%}s%{eõ%}q K ;
+Use/NG+Err/Orth-no-q+Pss+Ind+Prs+Pl3:%>t%{aä%}s%{eõ%} K ;

LEXICON PSS_IND_PRS_PL3_dAsEq
+Pss+Ind+Prs+Pl3:%>d%{aä%}s%{eõ%}q K ;
+Use/NG+Err/Orth-no-q+Pss+Ind+Prs+Pl3:%>d%{aä%}s%{eõ%} K ;

LEXICON Harm-Neutr_JUVVA_PSS-IND-PRS !!= * @CODE@ juvva süvvä
+Pss+Ind+Prs+Sg1: K ;
+Pss+Ind+Prs+Sg2:%>t K ;
+Use/NG+Err/Orth+Pss+Ind+Prs+Sg2:%>d%{eõ%}q K ;
+Pss+Ind+Prs+Sg3:%>s K ;
+Pss+Ind+Prs+Pl1:%>miq K ;
+Use/NG+Err/Orth-no-q+Pss+Ind+Prs+Pl1:%>mi K ;
+Pss+Ind+Prs+Pl2:%>tiq K ;
+Use/NG+Err/Orth-no-q+Pss+Ind+Prs+Pl2:%>ti K ;
+Pss+Ind+Prs+Pl3:%>s%{eõ%}q K ;
+Use/NG+Err/Orth-no-q+Pss+Ind+Prs+Pl3:%>s%{eõ%} K ;
 PSS-IND-CONNEG ;


LEXICON Harm-Neutr_JUVVA_PSS-IND-PRT-1/2 !!= * @CODE@ juvvi süvvi
+Pss+Ind+Prt+Sg1: K ;
+Pss+Ind+Prt+Sg2:%>t K ;
+Use/NG+Err/Orth+Pss+Ind+Prt+Sg2:%>d%{eõ%}q K ;
+Use/NG+Err/Orth+Pss+Ind+Prt+Sg2:%>q K ;
+Pss+Ind+Prt+Pl1:%>miq K ;
+Use/NG+Err/Orth-no-q+Pss+Ind+Prt+Pl1:%>mi K ;
+Pss+Ind+Prt+Pl2:%>tiq K ;
+Use/NG+Err/Orth-no-q+Pss+Ind+Prt+Pl2:%>ti K ;
!+Use/NG+Err/Orth+Pss+Ind+Prt+Pl2:%>d%{eõ%}q K ; These will be dealt with in cg




!! ### INDICATIVE PRETERIT SUBJECT CONJUGATION
LEXICON Harm-Neutr_IND-PRT-SCSG1_iE
+Act+Ind+Prt+Sg1:%>i%{eõ%} K ;


LEXICON ACT_IND_PRT_SG1_i/PL3_iq
ACT_IND_PRT_SG1_ZERO ;
ACT_IND_PRT_PL3_q ;

LEXICON ACT_IND_PRT_SG1_E/PL3_Eq
ACT_IND_PRT_SG1_E ;
ACT_IND_PRT_PL3_Eq ;

LEXICON ACT_IND_PRT_SG1_ZERO/PL3_q
ACT_IND_PRT_SG1_ZERO ;
ACT_IND_PRT_PL3_q ;

LEXICON ACT_IND_PRT_SG1_sE/PL3_sEq
ACT_IND_PRT_SG1_sE ;
ACT_IND_PRT_PL3_sEq ;

LEXICON ACT_IND_PRT_SG1_ZERO
+Act+Ind+Prt+Sg1: K ;

!24LEXICON ACT_IND_PRT_SG1_i
!+Act+Ind+Prt+Sg1:%>i K ;

LEXICON ACT_IND_PRT_SG1_sE
+Act+Ind+Prt+Sg1:%>s%{eõ%} K ;
LEXICON ACT_IND_PRT_SG1_E
+Act+Ind+Prt+Sg1:%>%{eõ%} K ;

LEXICON ACT_IND_PRT_SG2_it/idEq/PL1_imiq/PL2_itiq
:%>i ACT_IND_PRT_SG2_t ;
:%>i ACT_IND_PRT_SG2_dEq ;
:%>i ACT_IND_PRT_PL1_miq ;
:%>i ACT_IND_PRT_PL2_tiq ;

LEXICON ACT_IND_PRT_SG2_Et/EdEq/PL1_Emiq/PL2_Etiq
 ACT_IND_PRT_SG2_Et ;
 ACT_IND_PRT_SG2_EdEq ;
 ACT_IND_PRT_PL1_Emiq ;
 ACT_IND_PRT_PL2_Etiq ;

LEXICON ACT_IND_PRT_SG2_t/dEq/PL1_miq/PL2_tiq
 ACT_IND_PRT_SG2_t ;
 ACT_IND_PRT_SG2_dEq ;
 ACT_IND_PRT_PL1_miq ;
 ACT_IND_PRT_PL2_tiq ;

LEXICON ACT_IND_PRT_sE
 ACT_IND_PRT_SG1_sE ;
 ACT_IND_PRT_SG2_sEt ;
 ACT_IND_PRT_SG2_sEdEq ;
 ACT_IND_PRT_SG3_sE ;
 ACT_IND_PRT_PL1_sEmiq ;
 ACT_IND_PRT_PL2_sEtiq ;
 ACT_IND_PRT_PL3_sEq ;

LEXICON ACT_IND_PRT_SG2_sEt/sEdEq/PL1_sEmiq/PL2_sEtiq
 ACT_IND_PRT_SG2_sEt ;
 ACT_IND_PRT_SG2_sEdEq ;
 ACT_IND_PRT_PL1_sEmiq ;
 ACT_IND_PRT_PL2_sEtiq ;

LEXICON ACT_IND_PRT_SG2_t
+Act+Ind+Prt+Sg2:%>t K ;
!24LEXICON ACT_IND_PRT_SG2_it
!+Act+Ind+Prt+Sg2:%>it K ;

LEXICON ACT_IND_PRT_SG2_Et
+Act+Ind+Prt+Sg2:%>%{eõ%}t K ;


!24LEXICON ACT_IND_PRT_SG2_idEq
!+Use/NG+Err/Orth+Act+Ind+Prt+Sg2:%>id%{eõ%}q K ;
!+Use/NG+Err/Orth-no-q+Act+Ind+Prt+Sg2:%>id%{eõ%} K ;

LEXICON ACT_IND_PRT_SG2_EdEq
+Use/NG+Err/Orth+Act+Ind+Prt+Sg2:%>%{eõ%}d%{eõ%}q K ;
+Use/NG+Err/Orth-no-q+Act+Ind+Prt+Sg2:%>%{eõ%}d%{eõ%} K ;

LEXICON ACT_IND_PRT_SG2_dEq
+Use/NG+Err/Orth+Act+Ind+Prt+Sg2:%>d%{eõ%}q K ;
+Use/NG+Err/Orth-no-q+Act+Ind+Prt+Sg2:%>d%{eõ%} K ;


!2022-03-24LEXICON ACT_IND_PRT_PL1_imiq
!+Act+Ind+Prt+Pl2:%>imiq K ;
!+Use/NG+Err/Orth-no-q+Act+Ind+Prt+Pl2:%>imi K ;

LEXICON ACT_IND_PRT_PL1_miq
+Act+Ind+Prt+Pl2:%>miq K ;
+Use/NG+Err/Orth-no-q+Act+Ind+Prt+Pl2:%>mi K ;

LEXICON ACT_IND_PRT_PL2_dEq
+Use/NG+Err/Orth+Act+Ind+Prt+Pl2:%>d%{eõ%}q K ;
+Use/NG+Err/Orth-no-q+Act+Ind+Prt+Pl2:%>d%{eõ%} K ;

!24LEXICON ACT_IND_PRT_PL2_itiq
!+Act+Ind+Prt+Pl2:%>itiq K ;
!+Use/NG+Err/Orth-no-q+Act+Ind+Prt+Pl2:%>iti K ;

LEXICON ACT_IND_PRT_PL2_tiq
+Act+Ind+Prt+Pl2:%>tiq K ;
+Use/NG+Err/Orth-no-q+Act+Ind+Prt+Pl2:%>ti K ;

LEXICON ACT_IND_PRT_SG2_sEt
+Act+Ind+Prt+Sg2:%>s%{eõ%}t K ;

LEXICON ACT_IND_PRT_SG2_sEdEq
+Use/NG+Err/Orth+Act+Ind+Prt+Sg2:%>s%{eõ%}d%{eõ%}q K ;
+Use/NG+Err/Orth-no-q+Act+Ind+Prt+Sg2:%>s%{eõ%}d%{eõ%} K ;

LEXICON ACT_IND_PRT_SG2_sEq
+Act+Ind+Prt+Sg2:%>s%{eõ%}q K ;
+Use/NG+Err/Orth-no-q+Act+Ind+Prt+Sg2:%>s%{eõ%} K ;

LEXICON ACT_IND_PRT_PL1_sEmiq
+Act+Ind+Prt+Pl1:%>s%{eõ%}miq K ;
+Use/NG+Err/Orth-no-q+Act+Ind+Prt+Pl1:%>s%{eõ%}mi K ;

LEXICON ACT_IND_PRT_PL2_sEtiq
+Act+Ind+Prt+Pl2:%>s%{eõ%}tiq K ;
+Use/NG+Err/Orth-no-q+Act+Ind+Prt+Pl2:%>s%{eõ%}ti K ;

LEXICON ACT_IND_PRT_PL1_Emiq
+Act+Ind+Prt+Pl2:%>%{eõ%}miq K ;
+Use/NG+Err/Orth-no-q+Act+Ind+Prt+Pl2:%>%{eõ%}mi K ;

LEXICON ACT_IND_PRT_PL2_Etiq
+Act+Ind+Prt+Pl2:%>%{eõ%}tiq K ;
+Use/NG+Err/Orth-no-q+Act+Ind+Prt+Pl2:%>%{eõ%}ti K ;


LEXICON ACT-IND-PRT-1/2_ZERO
+Act+Ind+Prt+Sg1: K ;
+Act+Ind+Prt+Sg2:%>t K ;
+Use/NG+Err/Orth+Act+Ind+Prt+Sg2:%>q K ;
+Use/NG+Err/Orth+Act+Ind+Prt+Sg2:%>d%{eõ%}q K ;
+Act+Ind+Prt+Pl1:%>miq K ;
+Use/NG+Err/Orth-no-q+Act+Ind+Prt+Pl1:%>mi K ;
!+Use/NG+Err/Orth+Act+Ind+Prt+Pl1: K ; ! These will be dealt with in cg
+Act+Ind+Prt+Pl2:%>tiq K ;
+Use/NG+Err/Orth-no-q+Act+Ind+Prt+Pl2:%>ti K ;

LEXICON ACT_IND_PRT_SG1_ZERO/SG2_q/PL3_q
+Act+Ind+Prt+Sg1: K ;
+Use/NG+Err/Orth+Act+Ind+Prt+Sg2:%>q K ;
+Act+Ind+Prt+Pl3:%>q K ; 
+Use/NG+Err/Orth-no-q+Act+Ind+Prt+Pl3: K ; 


LEXICON Harm-Neutr_ACT_IND_PRT_SG2_USUALLY-STRONG
+Act+Ind+Prt+Sg2:%>t K ;
+Use/NG+Err/Orth+Act+Ind+Prt+Sg2:%>d%{eõ%}q K ;
+Act+Ind+Prt+Pl1:%>miq K ;
+Use/NG+Err/Orth-no-q+Act+Ind+Prt+Pl1:%>mi K ;
+Act+Ind+Prt+Pl2:%>tiq K ;
+Use/NG+Err/Orth-no-q+Act+Ind+Prt+Pl2:%>ti K ;
+Use/NG+Err/Orth+Act+Ind+Prt+Pl3:%>v%{aä%}q K ;


LEXICON ACT-IND-PRT-12_i
:%>i ACT_IND_PRT_SG1_ZERO ;
 ACT-IND-PRT-SG2/PL1/PL2_i ;
LEXICON ACT-IND-PRT-SG2/PL1/PL2_i
:%>i ACT_IND_PRT_SG2_q ;
 ACT-IND-PRT-SG2/PL1/PL2_i-USUALLY-STRONG ;

LEXICON ACT_IND_PRT_SG2_q
+Act+Ind+Prt+Sg2:%>q K ;
+Use/NG+Err/Orth-no-q+Act+Ind+Prt+Sg2: K ;
!24LEXICON ACT_IND_PRT_SG2_iq
!+Act+Ind+Prt+Sg2:%>iq K ;
!+Use/NG+Err/Orth-no-q+Act+Ind+Prt+Sg2:%>i K ;

LEXICON ACT-IND-PRT-SG2/PL1/PL2_i-USUALLY-STRONG
+Act+Ind+Prt+Sg2:%>it K ;
+Act+Ind+Prt+Sg2:%>id%{eõ%}q K ;
+Use/NG+Err/Orth-no-q+Act+Ind+Prt+Sg2:%>id%{eõ%} K ;
+Act+Ind+Prt+Pl1:%>imiq K ;
+Use/NG+Err/Orth-no-q+Act+Ind+Prt+Pl1:%>imi K ;
!+Act+Ind+Prt+Pl1:%>i K ; These will be dealt with in cg
+Act+Ind+Prt+Pl2:%>itiq K ;
+Use/NG+Err/Orth-no-q+Act+Ind+Prt+Pl2:%>iti K ;


LEXICON ACT-IND-PRT-12_ZERO
+Act+Ind+Prt+Sg1: K ;
ACT_IND_PRT_SG2_t ;

+Use/NG+Err/Orth+Act+Ind+Prt+Sg2:%>q K ;
+Use/NG+Err/Orth-no-q+Act+Ind+Prt+Sg2: K ;
+Use/NG+Err/Orth+Act+Ind+Prt+Sg2:%>d%{eõ%}q K ;
+Use/NG+Err/Orth-no-q+Act+Ind+Prt+Sg2:%>d%{eõ%} K ;

+Act+Ind+Prt+Pl1:%>miq K ;
+Act+Ind+Prt+Pl2:%>tiq K ;
+Use/NG+Err/Orth-no-q+Act+Ind+Prt+Pl1:%>mi K ;
+Use/NG+Err/Orth-no-q+Act+Ind+Prt+Pl2:%>ti K ;


LEXICON ACT-IND-PRT-12_iE
+Act+Ind+Prt+Sg1:%>i%{eõ%} K ;
+Act+Ind+Prt+Sg2:%>i%{eõ%}q K ;
+Act+Ind+Prt+Sg2:%>i%{eõ%}t K ;
+Act+Ind+Prt+Sg2:%>i%{eõ%}d%{eõ%}q K ;
+Act+Ind+Prt+Pl1:%>i%{eõ%}miq K ;
+Act+Ind+Prt+Pl2:%>i%{eõ%}tiq K ;


LEXICON ACT-IND-PRT-12_sE
+Act+Ind+Prt+Sg1:%>s%{eõ%} K ;
+Act+Ind+Prt+Sg2:%>s%{eõ%}q K ;
+Act+Ind+Prt+Sg2:%>s%{eõ%}t K ;
+Act+Ind+Prt+Sg2:%>s%{eõ%}d%{eõ%}q K ;
+Act+Ind+Prt+Pl1:%>s%{eõ%}miq K ;
+Act+Ind+Prt+Pl2:%>s%{eõ%}tiq K ;
!+Act+Ind+Prt+Pl2:%>s%{eõ%}t K ; These will be dealt with in cg


LEXICON ACT-IND-PRT-12_E
+Act+Ind+Prt+Sg1:%>%{eõ%} K ;
+Act+Ind+Prt+Sg2:%>%{eõ%}q K ;
+Act+Ind+Prt+Sg2:%>%{eõ%}t K ;
+Act+Ind+Prt+Sg2:%>%{eõ%}d%{eõ%}q K ;
+Act+Ind+Prt+Pl1:%>%{eõ%}miq K ;
!+Act+Ind+Prt+Pl1:%>%{eõ%} K ; These will be dealt with in cg
+Act+Ind+Prt+Pl2:%>%{eõ%}tiq K ;

LEXICON ACT-IND-PRT-12_si
+Act+Ind+Prt+Sg1:%>si K ;
+Act+Ind+Prt+Sg2:%>siq K ;
+Act+Ind+Prt+Sg2:%>sit K ;
+Act+Ind+Prt+Sg2:%>sid%{eõ%}q K ;
+Act+Ind+Prt+Pl1:%>simiq K ;
!+Act+Ind+Prt+Pl1:%>si K ; These will be dealt with in cg
+Act+Ind+Prt+Pl2:%>sitiq K ;


LEXICON ACT_IND_PRT_SG3_ZERO
+Act+Ind+Prt+Sg3: K ;
LEXICON ACT_IND_PRT_SG3_i
+Act+Ind+Prt+Sg3:%>i K ;

LEXICON ACT_IND_PRT_SG3_t-PAL
+Act+Ind+Prs+Sg3:t́ K ;
+Err/Orth-no-pal+Act+Ind+Prt+Sg3:t K ;

LEXICON ACT_IND_PRT_SG3_APOSTROPHE
+Act+Ind+Prt+Sg3:%^PAL K ;
+Err/Orth-no-pal+Act+Ind+Prt+Sg3:%^NoPAL K ;

LEXICON ACT_IND_PRT_SG3_PEN-APOSTROPHE
+Act+Ind+Prt+Sg3:%^Pen%^PAL%^VowRM K ;
+Err/Orth-no-pal+Act+Ind+Prt+Sg3:%^Pen%^NoPAL%^VowRM K ;

LEXICON ACT_IND_PRT_SG3_iE
+Act+Ind+Prt+Sg3:%>i%{eõ%} K ;

LEXICON ACT_IND_PRT_SG3_E
+Act+Ind+Prt+Sg3:%>%{eõ%} K ;

LEXICON ACT_IND_PRT_SG3_sE
+Act+Ind+Prt+Sg3:%>s%{eõ%} K ;

LEXICON ACT_IND_PRT_PL3_q/vAq
 ACT_IND_PRT_PL3_q ;
 ACT_IND_PRT_PL3_vAq ;
LEXICON ACT_IND_PRT_PL3_q
+Act+Ind+Prt+Pl3:%>q K ;
+Use/NG+Err/Orth-no-q+Act+Ind+Prt+Pl3: K ;

!24LEXICON ACT_IND_PRT_PL3_iq
!+Act+Ind+Prt+Pl3:%>iq K ;
!+Use/NG+Err/Orth-no-q+Act+Ind+Prt+Pl3:%>i K ;

LEXICON ACT_IND_PRT_PL3_sEq
+Act+Ind+Prt+Pl3:%>s%{eõ%}q K ;
+Use/NG+Err/Orth-no-q+Act+Ind+Prt+Pl3:%>s%{eõ%} K ;

LEXICON ACT_IND_PRT_PL3_Eq
+Act+Ind+Prt+Pl3:%>%{eõ%}q K ;
+Use/NG+Err/Orth-no-q+Act+Ind+Prt+Pl3:%>%{eõ%} K ;

LEXICON ACT_IND_PRT_PL3_vAq
+Use/NG+Err/Orth+Act+Ind+Prt+Pl3:%>v%{aä%}q K ;
+Use/NG+Err/Orth-no-q+Use/NG+Err/Orth+Act+Ind+Prt+Pl3:%>v%{aä%} K ;

LEXICON ACT_IND_PRT_PL3_ivAq
+Use/NG+Err/Orth+Act+Ind+Prt+Pl3:%>iv%{aä%}q K ;
+Use/NG+Err/Orth-no-q+Use/NG+Err/Orth+Act+Ind+Prt+Pl3:%>v%{aä%} K ;

LEXICON ACT_IND_PRT_PL3_sEvAq
+Use/NG+Err/Orth+Act+Ind+Prt+Pl3:%>s%{eõ%}v%{aä%}q K ;
+Use/NG+Err/Orth-no-q+Use/NG+Err/Orth+Act+Ind+Prt+Pl3:%>s%{eõ%}v%{aä%} K ;


!LEXICON ACT-IND-PRT-SC3_s
!+Act+Ind+Prt+Sg3:%^WGStem%>s K ;
!+Act+Ind+Prt+Pl3:%>siq K ;
!+Act+Ind+Prt+Pl3:%>siv%{aä%}q K ;

!LEXICON ACT-IND-PRT-SC3_sJ
!+Act+Ind+Prt+Sg3:%^WGStem%>ś K ;
!+Act+Ind+Prt+Pl3:%^VowRM%>siq K ;
!+Act+Ind+Prt+Pl3:%^VowRM%>siv%{aä%}q K ;

LEXICON ACT_IND_PRT_SG3_sJ
+Act+Ind+Prt+Sg3:%^WGStem%>ś K ;

!LEXICON ACT-IND-PRT-SC3_sJ-NO-s
!+Act+Ind+Prt+Sg3:%^WGStem%>%^PAL K ;
!+Act+Ind+Prt+Pl3:%^VowRM%>%^NoPALiq K ;
!+Act+Ind+Prt+Pl3:%^VowRM%>%^NoPALiv%{aä%}q K ;

LEXICON ACT-IND-PRT-SC3_si
+Act+Ind+Prt+Sg3:%>si K ;
+Act+Ind+Prt+Pl3:%>siq K ;
+Use/NG+Err/Orth+Act+Ind+Prt+Pl3:%>siv%{aä%}q K ;



!! ### PASSIVE INDICATIVE PRETERIT CONJUGATION

LEXICON PSS_IND_PRT_ALL_di
PSS_IND_PRT_SG1_di ;
PSS-IND-PRT-SG2_diq ;
PSS-IND-PRT-SG2_dit ;
PSS-IND-PRT-SG2_didEq ;
PSS-IND-PRT-SG3_di ;
PSS-IND-PRT-PL1_dimiq ;
PSS-IND-PRT-PL2_ditiq ;
PSS-IND-PRT-PL3_diq ;
PSS-IND-PRT-PL3_divAq ;

LEXICON PSS-IND-PRT-ALL_ti
PSS_IND_PRT_SG1_ti ;
PSS-IND-PRT-SG2_tiq ;
PSS-IND-PRT-SG2_tit ;
PSS-IND-PRT-SG2_tidEq ;
PSS-IND-PRT-SG3_ti ;
PSS-IND-PRT-PL1_timiq ;
PSS-IND-PRT-PL2_titiq ;
PSS-IND-PRT-PL3_tiq ;
PSS-IND-PRT-PL3_tivAq ;

LEXICON PSS_IND_PRT_SG1_di/SG3_ti/PRS-SG1_dA/SG3_tAs/PSS_PRFPRC_t/SG-GEN_dU
PSS_IND_PRS/PRT_SG1_dX/SG3_tX ;
PSS_PRFPRC_t/SG-GEN_dU ;
 PSS_PRSPRC_tAv ;

LEXICON PSS_IND_PRT_SG1_di/SG3_ti !CHECKME 2021
PSS_IND_PRT_SG1_di ;
PSS-IND-PRT-SG2_diq ;
PSS-IND-PRT-SG2_tit ;
PSS-IND-PRT-SG2_tidEq ;
PSS-IND-PRT-SG3_ti ;
PSS-IND-PRT-PL1_timiq ;
PSS-IND-PRT-PL2_titiq ;
PSS-IND-PRT-PL3_diq ;
PSS-IND-PRT-PL3_tivAq ;

LEXICON PSS_IND_PRT_SG1_di/SG3_di
PSS_IND_PRT_ALL_di ;


LEXICON PSS_IND_PRT_SG1_di
+Pss+Ind+Prt+Sg1:%>di K ;
LEXICON PSS_IND_PRT_SG1_ti
+Pss+Ind+Prt+Sg1:%>ti K ;

LEXICON PSS-IND-PRT-SG2_diq
+Pss+Ind+Prt+Sg2:%>diq K ;
+Use/NG+Err/Orth-no-q+Pss+Ind+Prt+Sg2:%>di K ;
LEXICON PSS-IND-PRT-SG2_dit
+Pss+Ind+Prt+Sg2:%>dit K ;
LEXICON PSS-IND-PRT-SG2_didEq
+Pss+Ind+Prt+Sg2:%>did%{eõ%}q K ;
+Use/NG+Err/Orth-no-q+Pss+Ind+Prt+Sg2:%>did%{eõ%} K ;

LEXICON PSS-IND-PRT-SG2_tiq
+Pss+Ind+Prt+Sg2:%>tiq K ;
+Use/NG+Err/Orth-no-q+Pss+Ind+Prt+Sg2:%>ti K ;
LEXICON PSS-IND-PRT-SG2_tit
+Pss+Ind+Prt+Sg2:%>tit K ;
LEXICON PSS-IND-PRT-SG2_tidEq
+Pss+Ind+Prt+Sg2:%>tid%{eõ%}q K ;
+Use/NG+Err/Orth-no-q+Pss+Ind+Prt+Sg2:%>tid%{eõ%} K ;

LEXICON PSS-IND-PRT-SG3_di
+Pss+Ind+Prt+Sg3:%>di K ;
LEXICON PSS-IND-PRT-SG3_ti
+Pss+Ind+Prt+Sg3:%>ti K ;

LEXICON	PSS-IND-PRT-PL1_dimiq
+Pss+Ind+Prt+Pl1:%>dimiq K ;
+Use/NG+Err/Orth-no-q+Pss+Ind+Prt+Pl1:%>dimi K ;
LEXICON	PSS-IND-PRT-PL1_timiq
+Pss+Ind+Prt+Pl1:%>timiq K ;
+Use/NG+Err/Orth-no-q+Pss+Ind+Prt+Pl1:%>timi K ;

LEXICON	PSS-IND-PRT-PL2_ditiq
+Pss+Ind+Prt+Pl2:%>ditiq K ;
+Use/NG+Err/Orth-no-q+Pss+Ind+Prt+Pl2:%>diti K ;
LEXICON	PSS-IND-PRT-PL2_titiq
+Pss+Ind+Prt+Pl2:%>titiq K ;
+Use/NG+Err/Orth-no-q+Pss+Ind+Prt+Pl2:%>titi K ;

LEXICON	PSS-IND-PRT-PL3_diq
+Pss+Ind+Prt+Pl3:%>diq K ;
+Use/NG+Err/Orth-no-q+Pss+Ind+Prt+Pl3:%>di K ;

LEXICON PSS-IND-PRT-PL3_divAq
+Pss+Ind+Prt+Pl3:%>div%{aä%}q K ;
+Use/NG+Err/Orth-no-q+Pss+Ind+Prt+Pl3:%>div%{aä%} K ;

LEXICON	PSS-IND-PRT-PL3_tiq
+Pss+Ind+Prt+Pl3:%>tiq K ;
+Use/NG+Err/Orth-no-q+Pss+Ind+Prt+Pl3:%>ti K ;

LEXICON PSS-IND-PRT-PL3_tivAq
+Pss+Ind+Prt+Pl3:%>tiv%{aä%}q K ;
+Use/NG+Err/Orth-no-q+Pss+Ind+Prt+Pl3:%>tiv%{aä%} K ;

LEXICON PSS-PRFPRC-PL-NOM_ttUq
+Pss+PrfPrc+Pl+Nom:%>tt%{uü%}q K ;
+Use/NG+Err/Orth-no-q+Pss+PrfPrc+Pl+Nom:%>tt%{uü%} K ; !!= * @CODE@ no q
LEXICON PSS-PRFPRC-PL-NOM_tUq
+Pss+PrfPrc+Pl+Nom:%>t%{uü%}q K ;
+Use/NG+Err/Orth-no-q+Pss+PrfPrc+Pl+Nom:%>t%{uü%} K ; !!= * @CODE@ no q
LEXICON PSS-PRFPRC-PL-NOM_dUq
+Pss+PrfPrc+Pl+Nom:%>d%{uü%}q K ;
+Use/NG+Err/Orth-no-q+Pss+PrfPrc+Pl+Nom:%>d%{uü%} K ; !!= * @CODE@ no q

!LEXICON Harm-Neutr_IND-PRT-OC1-2_i !!= * @CODE@ juvv süvv
!!! usually weak grade
!+Pss+Ind+Prt+Sg1:i K ;
!+Pss+Ind+Prt+Sg2:it K ;
!+Use/NG+Err/Orth+Pss+Ind+Prt+Sg2:iq K ;
!+Use/NG+Err/Orth+Pss+Ind+Prt+Sg2:ideq K ;
!+Pss+Ind+Prt+Pl1:imiq K ;
!+Pss+Ind+Prt+Pl2:itiq K ;
!!+Use/NG+Err/Orth+Pss+Ind+Prt+Pl2:ideq K ; These will be dealt with in cg
!:%{aä%} PSS-IND-CONNEG ; !CHECKME 2017-02-02

!LEXICON Harm-Neutr_IND-PRT-OC3_i !!= * @CODE@ süüd
!!! usually strong grade
!+Pss+Ind+Prt+Sg3:%>i K ;
!+Pss+Ind+Prt+Pl3:%>iq K ;
!+Use/NG+Err/Orth+Pss+Ind+Prt+Pl3:%>iv%{aä%}q K ;

LEXICON Harm-Neutr_PSS_PRFPRC_dU
+Pss+PrfPrc:d%{uü%} K ;

!! ### NON-FINITES
LEXICON Harm-Neutr_INF_mA
+Inf/mA:%>m%{aä%} K ;
 V2N_minE ;
+Act+Sup+Abe:%>m%{aä%}ld%{aä%}q K ;
+Use/NG+Err/Orth-no-q+Act+Sup+Abe:%>m%{aä%}ld%{aä%} K ;
+Use/SpellNoSugg+Act+Sup+Abe:%>m%{aä%}d%{aä%}q K ;
+Use/NG+Err/Orth-no-q+Act+Sup+Abe:%>m%{aä%}d%{aä%} K ;
+Use/NG+Err/Orth-no-q+Act+Sup+Abe:%>m%{aä%}lda%{back%} K ;
+Use/NG+Err/Orth-back+Act+Sup+Abe:%>m%{aä%}ldaq%{back%} K ;!CHECKME 2022-01-31
+Act+Sup+Ine:%>m%{aä%}n K ;
+Use/NG+Act+Sup+Ine:%>m%{aä%}h K ;
+Use/NG+Act+Sup+Ine:%>m%{aä%}hn K ;

LEXICON GER-INE
+Ger+Ine:%{eõ%}n K ;
LEXICON GER-INE_dEn
+Ger+Ine:%>d%{eõ%}n K ;
LEXICON GER-INE_tEn
+Ger+Ine:%>t%{eõ%}n K ;

!LEXICON Harm-Neutr_INF_DAq
!+Inf:%>d%{aä%}q%^Pen%^WGStem K ;

LEXICON Harm-Neutr_INF_dAq
+Inf:%>d%{aä%}q K ;
+Use/NG+Err/Orth-no-q+Inf:%>d%{aä%} K ; !!= * @CODE@ no q

LEXICON Harm-Neutr_INF_iAq
+Inf:%>i%{aä%}q K ;
+Use/NG+Err/Orth-no-q+Inf:%>i%{aä%} K ; !!= * @CODE@ no q

LEXICON Harm-Neutr_INF_Aq
+Inf:%>%{aä%}q K ;
+Use/NG+Err/Orth-no-q+Inf:%>%{aä%} K ; !!= * @CODE@ no q

!LEXICON Harm-Neutr_INF_vAq
!+Inf:%>v%{aä%}q K ;
!+Use/NG+Err/Orth-no-q+Inf:%>v%{aä%} K ; !!= * @CODE@ no q

LEXICON Harm-Neutr_INF_tAq
+Inf:%>t%{aä%}q K ;
+Use/NG+Err/Orth-no-q+Inf:%>t%{aä%} K ; !!= * @CODE@ no q

LEXICON Harm-Neutr_INF_ZEROq
+Inf:%>q K ;
+Use/NG+Err/Orth-no-q+Inf: K ; !!= * @CODE@ no q

LEXICON V2N_minE
+Der/minE+N:%>mis ATTESTED-NOUN-STEM-CONTINUED ;
+Der/minE+N:%>mi NMN_16ABILINW/INEMINE ;
+Der/JA+N:%>j NMN_9KIPWN1/ELLAEI ; !!≈ * **@CODE@** This should have a +Der/JA tag


LEXICON Harm-Neutr_ACT_PRSPRC_v
+Act+PrsPrc:v K ;
+Act+PrsPrc:v A_9KIPWN1/ELLAEI ;
Harm-Neutr_ACT_PRSPRC_SG_NOM_v ;
Harm-Neutr_ACT_PRSPRC_OBL_v ;

LEXICON Harm-Neutr_ACT_PRSPRC_OBL_v
+Act+PrsPrc+Sg+Gen:%>v%{aä%} K ;
+Act+PrsPrc:%>v%{aä%} Harm-Neutr_COMP ;
+Act+PrsPrc+Sg+Par:%>v%{aä%}t K ;
+Act+PrsPrc+Sg+Ill:%>v%{aä%}he K ;
+Act+PrsPrc+Pl+Nom:%>v%{aä%}q K ;
+Act+PrsPrc+Pl+Gen:%>vid%{eõ%} K ;
+Use/NG+Err/Orth+Act+PrsPrc+Pl+Gen:%>viid%{eõ%} K ;
+Act+PrsPrc+Pl+Par:%>vit K ;
+Use/NG+Err/Orth+Act+PrsPrc+Pl+Par:%>viid K ;
+Act+PrsPrc+Pl+Ill:%>vihe K ;
+Use/NG+Err/Orth+Act+PrsPrc+Pl+Ill:%>viihe K ;
+Use/NG+Err/Orth+Act+PrsPrc+Pl+Nom:%>v%{aä%} K ; !!= * @CODE@ no q

LEXICON ACT_PRSPRC_vA
+Act+PrsPrc:%>v%{aä%} K ;  ! juuva süüvä
!+Act+PrsPrc:%>v%{aä%} A_9KIPWN1/ELLAEI ; ! MUST BE FIXED 2015-06-09
+Act+PrsPrc:%>v%{aä%} NMN_5OPPAJA/MAENGJAE ;
!+Act+PrsPrc+Sg+Gen:%>v%{aä%} K ;
+Act+PrsPrc:%>v%{aä%} Harm-Neutr_COMP ;
!+Act+PrsPrc+Sg+Par:%>v%{aä%}t K ;
!+Act+PrsPrc+Sg+Ill:%>v%{aä%}he K ;
!+Act+PrsPrc+Pl+Nom:%>v%{aä%}q K ;
!+Act+PrsPrc+Pl+Gen:%>vid%{eõ%} K ;
!+Use/NG+Err/Orth+Act+PrsPrc+Pl+Gen:%>viid%{eõ%} K ;
!+Act+PrsPrc+Pl+Par:%>vit K ;
!+Use/NG+Err/Orth+Act+PrsPrc+Pl+Par:%>viid K ;
!+Act+PrsPrc+Pl+Ill:%>vihe K ;
!+Use/NG+Err/Orth+Act+PrsPrc+Pl+Ill:%>viihe K ;
!+Use/NG+Err/Orth+Act+PrsPrc+Pl+Nom:%>v%{aä%} K ; !!= * @CODE@ no q

LEXICON ACT_PRFPRC_ALL_nUq
+Act+PrfPrc:%>n%{uü%} NMN_2KASUNUQ/ELAENUEQ ;
+Act+PrfPrc:%>n%{uü%} Harm-Neutr_COMP ;

+Quo+Prt:%>n%{uü%}v%{aä%}q K ;
+Use/NG+Err/Orth-no-q+Quo+Prt:%>n%{uü%}v%{aä%} K ;

LEXICON ACT-PRFPRC_nUq-SG-NOM
+Act+PrfPrc:%>n%{uü%}q K ;
+Act+PrfPrc+Sg+Nom:%>n%{uü%}q K ;
+Use/NG+Err/Orth-no-q+Act+PrfPrc:%>n%{uü%} K ;
+Use/NG+Err/Orth-no-q+Act+PrfPrc+Sg+Nom:%>n%{uü%} K ;


LEXICON ACT-PRFPRC-OBL_nU !!= * @CODE@ only oblique cases and Pl+Nom
+Act+PrfPrc+Sg+Gen:%>n%{uü%} K ;
+Act+PrfPrc:%>n%{uü%} Harm-Neutr_COMP ;
+Act+PrfPrc+Sg+Par:%>n%{uü%}t K ;
+Act+PrfPrc+Sg+Ill:%>n%{uü%}he K ;
+Act+PrfPrc:%>n%{uü%} NMN_2KASUNUQ/ELAENUEQ-PL ;


!! PASSIVE DISTRIBUTION
LEXICON Harm-Neutr_NÕSTMA-PSS-DISTRIBUTION
Harm-Neutr_NÕSTMA-PSS-IND-PRS_dA ; !!= * @CODE@ +Pss+Ind+Prs+Sg1: sõidõda
!Harm-Neutr_KAOTAMA-PSS-IND-PRT_di ; !!= * @CODE@ +Pss+Ind+Prt+Sg1: sõidõdi
!PSS_PRSPRC_dAv ; !!= * @CODE@ +Pss+PrsPrc+Sg+Nom: kaotõdav
Harm-Neutr_KAOTAMA-PSS_PRFPRC_t ; !!= * @CODE@ +Pss+PrfPrc+Sg+Nom: kaotõt

LEXICON PSS_PRFPRC_t/IND-SG1_dX/IND-SG3_dX
 PSS_IND_PRS/PRT_SG1_dX ;
 PSS-IND-SG3_dX ;

PSS_IND_PRS_SG2_dAt ;
+Use/NG+Err/Orth: PSS_IND_PRS_SG2_dAdEq ;

PSS_IND_PRS_PL1_dAmiq ;

PSS_IND_PRS_PL2_dAtiq ;

PSS_IND_PRS_PL3_dAsEq ;

PSS-IND-PRT-SG2_dit ;
+Use/NG+Err/Orth: PSS-IND-PRT-SG2_diq ;
+Use/NG+Err/Orth: PSS-IND-PRT-SG2_didEq ;

+Pss+Ind+Prt+Sg3:%>di K ;

PSS-IND-PRT-PL1_dimiq ;

PSS-IND-PRT-PL2_ditiq ;

PSS-IND-PRT-PL3_diq ;
+Use/NG+Err/Orth: PSS-IND-PRT-PL3_divAq ;


PSS_PRSPRC_dAv ; !!= * @CODE@ +Pss+PrsPrc+Sg+Nom: kaotõdav
Harm-Neutr_KAOTAMA-PSS_PRFPRC_t ; !!= * @CODE@ +Pss+PrfPrc+Sg+Nom: kaotõt


LEXICON Harm-Neutr_NÕSTMA-PSS-IND-PRS_dA
PSS_IND_PRS/PRT_SG1_dX ;
PSS_IND_PRS_SG2_tAt ;
+Use/NG+Err/Orth: PSS_IND_PRS_SG2_tAdEq ;
PSS_IND_PRS_SG3_tAs ;
PSS_IND_PRS_PL1_tAmiq ;
PSS_IND_PRS_PL2_tAtiq ;
PSS_IND_PRS_PL3_tAsEq ;
+Use/NG+Err/Orth+Pss+Ind+Prs+Sg2:%>t%{aä%}d%{eõ%} K ; !!= * @CODE@ no q
+Use/NG+Err/Orth+Pss+Ind+Prs+Pl1:%>t%{aä%}mi K ; !!= * @CODE@ no q
+Use/NG+Err/Orth+Pss+Ind+Prs+Pl2:%>t%{aä%}ti K ; !!= * @CODE@ no q
+Use/NG+Err/Orth+Pss+Ind+Prs+Pl3:%>t%{aä%}s%{eõ%} K ; !!= * @CODE@ no q


LEXICON Harm-Neutr_77JUUMA/SUEUEMAE-PSS-IND-PRT_di
+Pss+Ind+Prt+Sg3:%>di K ;
PSS-IND-PRT-PL3_diq ;
+Use/NG+Err/Orth+Pss+Ind+Prt+Pl3:%>div%{aä%}q K ;


LEXICON PSS_PRSPRC_tAv
+Pss+PrsPrc:%>t%{aä%}v K ;
+Pss+PrsPrc+Sg+Nom:%>t%{aä%}v K ;
+Pss+PrsPrc+Sg+Gen:%>t%{aä%}%>v%{aä%} K ;
+Pss+PrsPrc:%>t%{aä%}%>v%{aä%} Harm-Neutr_COMP ;
+Pss+PrsPrc+Sg+Par:%>t%{aä%}%>v%{aä%}t K ;
+Pss+PrsPrc+Sg+Ill:%>t%{aä%}%>v%{aä%}he K ;
+Pss+PrsPrc+Pl+Nom:%>t%{aä%}%>v%{aä%}q K ;
+Pss+PrsPrc+Pl+Gen:%>t%{aä%}%>vid%{eõ%} K ;
+Pss+PrsPrc+Pl+Par:%>t%{aä%}%>vit K ;
+Pss+PrsPrc+Pl+Ill:%>t%{aä%}%>vihe K ;
+Use/NG+Err/Orth+Pss+PrsPrc+Pl+Gen:%>t%{aä%}%>viid%{eõ%} K ;
+Use/NG+Err/Orth+Pss+PrsPrc+Pl+Par:%>t%{aä%}%>viid K ;
+Use/NG+Err/Orth+Pss+PrsPrc+Pl+Ill:%>t%{aä%}%>viihe K ;
+Use/NG+Err/Orth-no-q+Pss+PrsPrc+Pl+Nom:%>t%{aä%}%>v%{aä%} K ; !!= * @CODE@ no q

LEXICON PSS_PRSPRC_dAv
+Pss+PrsPrc:%>d%{aä%}v K ;
+Pss+PrsPrc+Sg+Nom:%>d%{aä%}v K ;
+Pss+PrsPrc+Sg+Gen:%>d%{aä%}%>v%{aä%} K ;
+Pss+PrsPrc:%>d%{aä%}%>v%{aä%} Harm-Neutr_COMP ;
+Pss+PrsPrc+Sg+Par:%>d%{aä%}%>v%{aä%}t K ;
+Pss+PrsPrc+Sg+Ill:%>d%{aä%}%>v%{aä%}he K ;
+Pss+PrsPrc+Pl+Nom:%>d%{aä%}%>v%{aä%}q K ;
+Pss+PrsPrc+Pl+Gen:%>d%{aä%}%>vid%{eõ%} K ;
+Pss+PrsPrc+Pl+Par:%>d%{aä%}%>vit K ;
+Pss+PrsPrc+Pl+Ill:%>d%{aä%}%>vihe K ;
+Use/NG+Err/Orth+Pss+PrsPrc+Pl+Gen:%>d%{aä%}%>viid%{eõ%} K ;
+Use/NG+Err/Orth+Pss+PrsPrc+Pl+Par:%>d%{aä%}%>viid K ;
+Use/NG+Err/Orth+Pss+PrsPrc+Pl+Ill:%>d%{aä%}%>viihe K ;
+Use/NG+Err/Orth-no-q+Pss+PrsPrc+Pl+Nom:%>d%{aä%}%>v%{aä%} K ; !!= * @CODE@ no q

LEXICON PSS_PRSPRC_ttAv
+Pss+PrsPrc:%>tt%{aä%}v K ;
+Pss+PrsPrc+Sg+Nom:%>tt%{aä%}v K ;
+Pss+PrsPrc+Sg+Gen:%>tt%{aä%}%>v%{aä%} K ;
+Pss+PrsPrc:%>tt%{aä%}%>v%{aä%} Harm-Neutr_COMP ;
+Pss+PrsPrc+Sg+Par:%>tt%{aä%}%>v%{aä%}t K ;
+Pss+PrsPrc+Sg+Ill:%>tt%{aä%}%>v%{aä%}he K ;
+Pss+PrsPrc+Pl+Nom:%>tt%{aä%}%>v%{aä%}q K ;
+Pss+PrsPrc+Pl+Gen:%>tt%{aä%}%>vid%{eõ%} K ;
+Pss+PrsPrc+Pl+Par:%>tt%{aä%}%>vit K ;
+Pss+PrsPrc+Pl+Ill:%>tt%{aä%}%>vihe K ;
+Use/NG+Err/Orth+Pss+PrsPrc+Pl+Gen:%>tt%{aä%}%>viid%{eõ%} K ;
+Use/NG+Err/Orth+Pss+PrsPrc+Pl+Par:%>tt%{aä%}%>viid K ;
+Use/NG+Err/Orth+Pss+PrsPrc+Pl+Ill:%>tt%{aä%}%>viihe K ;
+Use/NG+Err/Orth-no-q+Pss+PrsPrc+Pl+Nom:%>tt%{aä%}%>v%{aä%} K ; !!= * @CODE@ no q


LEXICON Harm-Neutr_KAOTAMA-PSS_PRFPRC_t
+Pss+PrfPrc:%>t K ;
+Pss+PrfPrc:%>d%{uü%} Harm-Neutr_COMP ;
!+Pss+PrfPrc:%{td%} NMN_10RAAMAT/LEMBIT ; CHECKME

+Pss+PrfPrc+Sg+Nom:%>t K ;
+Pss+PrfPrc+Sg+Gen:%>d%{uü%} K ;
+Pss+PrfPrc+Sg+Par:%>t%{uü%}t K ;
+Pss+PrfPrc+Sg+Ill:%>t%{uü%}he K ;
PSS-PRFPRC-PL-NOM_dUq ;
+Pss+PrfPrc+Pl+Gen:%>d%{uü%}id%{eõ%} K ;
+Use/NG+Err/Orth+Pss+PrfPrc+Pl+Gen:%>d%{uü%}isi K ;
+Pss+PrfPrc+Pl+Par:%>d%{uü%}id K ;
+Use/NG+Err/Orth+Pss+PrfPrc+Pl+Par:%>d%{uü%}isi K ;
+Pss+PrfPrc+Pl+Ill:%>d%{uü%}ihe K ;
+Use/NG+Err/Orth+Pss+PrfPrc+Pl+Ill:%>d%{uü%}isihe K ;

LEXICON PSS_PRFPRC_d
+Pss+PrfPrc:%>d K ;
+Pss+PrfPrc+Sg+Nom:%>d K ;
+Pss+PrfPrc+Sg+Gen:%>d%{uü%} K ;
+Pss+PrfPrc:%>d%{uü%} Harm-Neutr_COMP ;
+Pss+PrfPrc+Sg+Par:%>d%{uü%}t K ;
+Pss+PrfPrc+Sg+Ill:%>d%{uü%}he K ;
 PSS-PRFPRC-PL-NOM_dUq ;
+Pss+PrfPrc+Pl+Gen:%>d%{uü%}id%{eõ%} K ;
+Pss+PrfPrc+Pl+Par:%>d%{uü%}id K ;
+Pss+PrfPrc+Pl+Ill:%>d%{uü%}ihe K ;
+Use/NG+Err/Orth+Pss+PrfPrc+Pl+Gen:%>d%{uü%}isi K ;
+Use/NG+Err/Orth+Pss+PrfPrc+Pl+Par:%>d%{uü%}isi K ;
+Use/NG+Err/Orth+Pss+PrfPrc+Pl+Ill:%>d%{uü%}isihe K ;
+Use/NG+Err/Orth+Pss+PrfPrc+Sg+Nom:%>d%{uü%} K ; !!= * @CODE@

LEXICON PSS_PRFPRC_t_ONLY
+Pss+PrfPrc:%>t K ;
+Pss+PrfPrc+Sg+Nom:%>t K ;
+Pss+PrfPrc+Sg+Gen:%>t%{uü%} K ;
+Pss+PrfPrc:%>t%{uü%} Harm-Neutr_COMP ;
+Pss+PrfPrc+Sg+Par:%>t%{uü%}t K ;
+Pss+PrfPrc+Sg+Ill:%>t%{uü%}he K ;
 PSS-PRFPRC-PL-NOM_tUq ;
+Pss+PrfPrc+Pl+Gen:%>t%{uü%}id%{eõ%} K ;
+Use/NG+Err/Orth+Pss+PrfPrc+Pl+Gen:%>t%{uü%}isi K ;
+Pss+PrfPrc+Pl+Par:%>t%{uü%}id K ;
+Use/NG+Err/Orth+Pss+PrfPrc+Pl+Par:%>t%{uü%}isi K ;
+Pss+PrfPrc+Pl+Ill:%>t%{uü%}ihe K ;
+Use/NG+Err/Orth+Pss+PrfPrc+Pl+Ill:%>t%{uü%}isihe K ;

LEXICON PSS_PRFPRC_t/SG-GEN_dU
+Pss+PrfPrc:%>t K ;
+Pss+PrfPrc: NMN_PSS_PRFPRC_t/SG-GEN_dU ;

LEXICON NMN_PSS_PRFPRC_t/SG-GEN_dU
+Sg+Nom:%>t K ;
+Sg+Gen:%>d%{uü%} K ;
:%>d%{uü%} Harm-Neutr_COMP ;
+Sg+Par:%>t%{uü%}t K ;
+Sg+Ill:%>t%{uü%}he K ;
+Pl+Nom:%>d%{uü%}q K ;
+Pl+Gen:%>t%{uü%}id%{eõ%} K ;
+Use/NG+Err/Orth+Pl+Gen:%>t%{uü%}isi K ;
+Pl+Par:%>t%{uü%}id K ;
+Use/NG+Err/Orth+Pl+Par:%>t%{uü%}isi K ;
+Pl+Ill:%>t%{uü%}ihe K ;
+Use/NG+Err/Orth+Pl+Ill:%>t%{uü%}isihe K ;
+Use/NG+Err/Orth-no-q+Pl+Nom:%>d%{uü%} K ; !!= * @CODE@ no q

LEXICON PSS_PRFPRC_d/SG-GEN_dU
+Pss+PrfPrc:%>d K ;
+Pss+PrfPrc+Sg+Nom:%>d K ;
+Pss+PrfPrc+Sg+Gen:%>d%{uü%} K ;
+Pss+PrfPrc:%>d%{uü%} Harm-Neutr_COMP ;
+Pss+PrfPrc+Sg+Par:%>d%{uü%}t K ;
+Pss+PrfPrc+Sg+Ill:%>d%{uü%}he K ;
 PSS-PRFPRC-PL-NOM_dUq ;
+Pss+PrfPrc+Pl+Gen:%>t%{uü%}id%{eõ%} K ;
+Use/NG+Err/Orth+Pss+PrfPrc+Pl+Gen:%>d%{uü%}isi K ;
+Pss+PrfPrc+Pl+Par:%>d%{uü%}id K ;
+Use/NG+Err/Orth+Pss+PrfPrc+Pl+Par:%>d%{uü%}isi K ;
+Pss+PrfPrc+Pl+Ill:%>d%{uü%}ihe K ;
+Use/NG+Err/Orth+Pss+PrfPrc+Pl+Ill:%>d%{uü%}isihe K ;

LEXICON PSS_PRFPRC_tt
+Pss+PrfPrc:%>tt K ;
+Pss+PrfPrc+Sg+Nom:%>tt K ;
+Pss+PrfPrc+Sg+Gen:%>t%{uü%} K ;
+Pss+PrfPrc:%>t%{uü%} Harm-Neutr_COMP ;
+Pss+PrfPrc+Sg+Par:%>tt%{uü%}t K ;
+Pss+PrfPrc+Sg+Ill:%>tt%{uü%}he K ;
PSS-PRFPRC-PL-NOM_tUq ;
+Pss+PrfPrc+Pl+Gen:%>tt%{uü%}id%{eõ%} K ;
+Pss+PrfPrc+Pl+Gen:%>tt%{uü%}isi K ;
+Pss+PrfPrc+Pl+Par:%>tt%{uü%}id K ;
+Pss+PrfPrc+Pl+Par:%>tt%{uü%}isi K ;
+Pss+PrfPrc+Pl+Ill:%>tt%{uü%}isihe K ;
+Pss+PrfPrc+Pl+Ill:%>tt%{uü%}ihe K ;
!CHECKME below 2019-01-09
+Pss+Ind+Prt+Sg1:%>ti K ;
+Pss+Ind+Prt+Sg2:%>ttit K ;
+Use/NG+Err/Orth+Pss+Ind+Prt+Sg2:%>ttid%{eõ%}q K ;
+Pss+Ind+Prt+Sg3:%>tti K ;
+Pss+Ind+Prt+Pl1:%>ttimiq K ;
+Pss+Ind+Prt+Pl2:%>ttitiq K ;
+Pss+Ind+Prt+Pl3:%>tiq K ;
+Use/NG+Err/Orth+Pss+Ind+Prt+Pl3:%>ttiv%{aä%}q K ;


LEXICON PSS_PRFPRC_ttU
+Pss+PrfPrc:%>tt%{uü%} K ;
+Pss+PrfPrc+Sg+Nom:%>tt%{uü%} K ;
+Pss+PrfPrc+Sg+Gen:%>t%{uü%} K ;
+Pss+PrfPrc:%>t%{uü%} Harm-Neutr_COMP ;
+Pss+PrfPrc+Sg+Par:%>tt%{uü%}t K ;
+Pss+PrfPrc+Sg+Ill:%>tt%{uü%}he K ;
PSS-PRFPRC-PL-NOM_ttUq ;
+Pss+PrfPrc+Pl+Gen:%>tt%{uü%}id%{eõ%} K ;
+Pss+PrfPrc+Pl+Gen:%>tt%{uü%}isi K ;
+Pss+PrfPrc+Pl+Par:%>tt%{uü%}id K ;
+Pss+PrfPrc+Pl+Par:%>tt%{uü%}isi K ;
+Pss+PrfPrc+Pl+Ill:%>tt%{uü%}isihe K ;
+Pss+PrfPrc+Pl+Ill:%>tt%{uü%}ihe K ;
!CHECKME below 2019-01-09
+Pss+Ind+Prt+Sg1:%>ti K ;
+Pss+Ind+Prt+Sg2:%>ttit K ;
+Use/NG+Err/Orth+Pss+Ind+Prt+Sg2:%>ttid%{eõ%}q K ;
+Pss+Ind+Prt+Sg3:%>tti K ;
+Pss+Ind+Prt+Pl1:%>ttimiq K ;
+Pss+Ind+Prt+Pl2:%>ttitiq K ;
+Pss+Ind+Prt+Pl3:%>tiq K ;
+Use/NG+Err/Orth+Pss+Ind+Prt+Pl3:%>ttiv%{aä%}q K ;

LEXICON PSS_PRFPRC_ttU-SG-NOM
+Pss+PrfPrc:%>tt%{uü%} K ;
+Pss+PrfPrc+Sg+Nom:%>tt%{uü%} K ;


LEXICON PSS_PRFPRC_tU_SG_NOM
+Pss+PrfPrc:%>t%{uü%} K ;
+Pss+PrfPrc+Sg+Nom:%>t%{uü%} K ;

LEXICON PSS_PRFPRC_dU-SG-NOM
+Pss+PrfPrc:%>d%{uü%} K ;
+Pss+PrfPrc+Sg+Nom:%>d%{uü%} K ;

!!
LEXICON Harm-Neutr_ACT_PRSPRC_v_LUGWMA !!= * @CODE@ lugõma:lugõ
!! Retain consonant and stem vowel
+Inf/mA:%>m%{aä%} K ;
 V2N_minE ;
!

+Act+PrsPrc+Sg+Gen:%>v%{aä%} K ;
+Act+PrsPrc:%>v%{aä%} Harm-Neutr_COMP ;
+Act+PrsPrc+Sg+Par:%>v%{aä%}t K ;
+Act+PrsPrc+Sg+Ill:%>v%{aä%}he K ;
+Act+PrsPrc+Pl+Nom:%>v%{aä%}q K ;
+Act+PrsPrc+Pl+Gen:%>vid%{eõ%} K ;
+Use/NG+Err/Orth+Act+PrsPrc+Pl+Gen:%>viid%{eõ%} K ;
+Act+PrsPrc+Pl+Par:%>vit K ;
+Use/NG+Err/Orth+Act+PrsPrc+Pl+Par:%>viid K ;
+Act+PrsPrc+Pl+Ill:%>vihe K ;
+Use/NG+Err/Orth+Act+PrsPrc+Pl+Ill:%>viihe K ;
+Use/NG+Err/Orth-no-q+Act+PrsPrc+Pl+Nom:%>v%{aä%} K ; !!= * @CODE@ no q
!


LEXICON Harm-Neutr_ACT-PRFPRC_v_LUGWMA
+Act+PrfPrc:%>n%{uü%}q K ;
+Act+PrfPrc:%>n%{uü%} NMN_2KASUNUQ/ELAENUEQ ; !FIX ME
+Use/NG+Err/Orth-no-q+Act+PrfPrc:%>n%{uü%} K ; !!= * @CODE@ no q


LEXICON Harm-Neutr_LUGWMA_IND-PRT-SG3
+Act+Ind+Prt+Sg3: K ;

LEXICON Harm-Neutr_ACT_PRSPRC_SG_NOM_v
+Act+PrsPrc+Sg+Nom:%>v K ;
LEXICON Harm-Neutr_ACT_PRSPRC_SG_NOM_vA
+Act+PrsPrc+Sg+Nom:%>v%{aä%} K ;

LEXICON Harm-Neutr_LUGWMA_IND-CONNEGII
!
 ACT-IND-PRS-SG1_ZERO ;
 ACT_IND_PRS_SG2_t ;
 ACT_IND_PRS_SG2_dEq ;
 ACT_IND_PRS_PL1_miq ;
 ACT-IND-PRS-PL2_tiq ;
 ACT-IND-CONNEG ;

LEXICON Harm-Neutr_LUGWMA_PSS-PRC
+Pss+PrfPrc:%>t K ;
+Pss+PrfPrc+Sg+Nom:%>t K ;
+Use/NG+Err/Orth+Pss+PrfPrc:%>t%{uü%} K ;
+Use/NG+Err/Orth+Pss+PrfPrc+Sg+Nom:%>t%{uü%} K ;
+Pss+PrfPrc+Sg+Gen:%>d%{uü%} K ;
+Pss+PrfPrc:%>d%{uü%} Harm-Neutr_COMP ;
+Pss+PrfPrc+Sg+Par:%>t%{uü%}t K ;
+Pss+PrfPrc+Sg+Ill:%>t%{uü%}he K ;
 PSS-PRFPRC-PL-NOM_dUq ;
+Pss+PrfPrc+Pl+Gen:%>t%{uü%}id%{eõ%} K ;
+Pss+PrfPrc+Pl+Par:%>t%{uü%}id K ;
+Pss+PrfPrc+Pl+Ill:%>t%{uü%}ihe K ;
+Use/NG+Err/Orth+Pss+PrfPrc+Pl+Gen:%>t%{uü%}isi K ;
+Use/NG+Err/Orth+Pss+PrfPrc+Pl+Par:%>t%{uü%}isi K ;
+Use/NG+Err/Orth+Pss+PrfPrc+Pl+Ill:%>t%{uü%}isihe K ;
!
+Pss+PrsPrc:%>t%{aä%}v K ;
+Pss+PrsPrc+Sg+Nom:%>t%{aä%}v K ;
+Pss+PrsPrc+Sg+Gen:%>t%{aä%}%>v%{aä%} K ;
+Pss+PrsPrc:%>t%{aä%}%>v%{aä%} Harm-Neutr_COMP ;
+Pss+PrsPrc+Sg+Par:%>t%{aä%}%>v%{aä%}t K ;
+Pss+PrsPrc+Sg+Ill:%>t%{aä%}%>v%{aä%}he K ;
+Pss+PrsPrc+Pl+Nom:%>t%{aä%}%>v%{aä%}q K ;
+Pss+PrsPrc+Pl+Gen:%>t%{aä%}%>vid%{eõ%} K ;
+Pss+PrsPrc+Pl+Par:%>t%{aä%}%>vit K ;
+Pss+PrsPrc+Pl+Ill:%>t%{aä%}%>vihe K ;
+Use/NG+Err/Orth+Pss+PrsPrc+Pl+Gen:%>t%{aä%}%>viid%{eõ%} K ;
+Use/NG+Err/Orth+Pss+PrsPrc+Pl+Par:%>t%{aä%}%>viid K ;
+Use/NG+Err/Orth+Pss+PrsPrc+Pl+Ill:%>t%{aä%}%>viihe K ;
+Use/NG+Err/Orth-no-q+Pss+PrsPrc+Pl+Nom:%>t%{aä%}%>v%{aä%} K ; !!= * @CODE@ no q
!
PSS_IND_PRS/PRT_SG1_dX ;
PSS_IND_PRS_SG2_tAt ;
+Use/NG+Err/Orth: PSS_IND_PRS_SG2_tAdEq ;
PSS_IND_PRS_SG3_tAs ;
PSS_IND_PRS_PL1_tAmiq ;
PSS_IND_PRS_PL2_tAtiq ;
PSS_IND_PRS_PL3_tAsEq ;

PSS-IND-PRT-SG2_tit ;
+Use/NG+Err/Orth: PSS-IND-PRT-SG2_tidEq ;
PSS-IND-PRT-SG3_ti ;
PSS-IND-PRT-PL1_timiq ;
PSS-IND-PRT-PL2_titiq ;
PSS-IND-PRT-PL3_diq ;
+Use/NG+Err/Orth: PSS-IND-PRT-PL3_tivAq ;


LEXICON Harm-Neutr_LOGÕMA_ACT-IND-PRT-SG1
+Act+Ind+Prt+Sg1: K ;
+Use/NG+Err/Orth+Act+Ind+Prt+Sg1:%>e K ;
+Act+Ind+Prt+Sg2:%>t K ;
+Use/NG+Err/Orth+Act+Ind+Prt+Sg2:%>q K ;
+Use/NG+Err/Orth+Act+Ind+Prt+Sg2:%>d%{eõ%}q K ;
+Use/NG+Err/Orth+Act+Ind+Prt+Sg2:%>%{eõ%}q K ;
+Use/NG+Err/Orth+Act+Ind+Prt+Sg2:%>%{eõ%}t K ;
+Use/NG+Err/Orth+Act+Ind+Prt+Sg2:%>%{eõ%}d%{eõ%}q K ;
+Act+Ind+Prt+Pl1:%>miq K ;
+Use/NG+Err/Orth+Act+Ind+Prt+Pl1:%>%{eõ%}miq K ;
+Act+Ind+Prt+Pl2:%>tiq K ;
+Use/NG+Err/Orth+Act+Ind+Prt+Pl2:%>%{eõ%}tiq K ;
+Act+Ind+Prt+Pl3:%>q K ;
+Use/NG+Err/Orth+Act+Ind+Prt+Pl3:%>v%{aä%}q K ;
+Use/NG+Err/Orth+Act+Ind+Prt+Pl3:%>%{eõ%}q K ;
+Use/NG+Err/Orth+Act+Ind+Prt+Pl3:%>%{eõ%}v%{aä%}q K ;

LEXICON TULWMA_ACT_IND_PRT_ZERO_and_X
: ACT_IND_PRT_SG1_ZERO ;
: ACT_IND_PRT_SG2_t ;
: ACT_IND_PRT_SG2_q ;
: ACT_IND_PRT_SG2_dEq ;
: ACT_IND_PRT_PL1_miq ;
: ACT_IND_PRT_PL2_tiq ;
: ACT_IND_PRT_PL2_dEq ;
: ACT_IND_PRT_PL3_q ;
: ACT_IND_PRT_PL3_vAq ;

! vim: set ft=xfst-lexc:

